【裁判字號】    96,訴,2678
【裁判日期】    970529
【裁判案由】    違反毒品危害防制條例
【裁判全文】
臺灣彰化地方法院刑事判決              96年度訴字第2678號
公  訴  人  臺灣彰化地方法院檢察署檢察官
被      告  丙○○
選任辯護人  鄭秀珠律師
被      告  寅○○
選任辯護人  蘇慶良律師
上列被告等因違反毒品危害防制條例案件，經檢察官提起公訴（
96年度偵字第11156 號、第11535 號），本院判決如下：
    主  文
丙○○所犯如附表壹所示之罪，各處如附表壹「主文欄」所示之
刑（含主刑、從刑）。應執行無期徒刑，褫奪公權終身，扣案如
附表編號壹、編號肆所示之物均沒收銷燬之，如附表編號貳
、編號、編號伍、編號陸、編號柒所示之物及扣案因販賣第二
級毒品所得之價金新臺幣肆仟捌佰元、未扣案因販賣第一、二級
毒品所得之價金合計新臺幣壹拾壹萬壹仟陸佰伍拾元均沒收，其
中未扣案之新臺幣肆萬陸仟伍佰元如全部或一部不能沒收時，以
其財產抵償之；另未扣案之新臺幣肆萬元部分，如全部或一部不
能沒收時，以其與寅○○之財產連帶抵償之；另未扣案之新臺幣
貳萬伍仟壹佰伍拾元部分，如全部或一部不能沒收時，以其與戊○○之財產連帶抵償之；未扣案販賣第一級毒品所得香菸肆包沒
收，如全部或一部不能沒收時，應與戊○○連帶追徵其價額。其
餘被訴轉讓第一級毒品部分均無罪。
寅○○所犯如附表貳所示之罪，各處如附表貳「主文欄」所示之
刑（含主刑、從刑）。應執行有期徒刑拾捌年，扣案如附表編
號壹、編號肆所示之物均沒收銷燬之，如附表編號貳、編號
、編號伍、編號陸所示之物，均沒收，未扣案因販賣第一、二級
毒品所得之價金合計新臺幣肆萬元沒收，如全部或一部不能沒收
時，以其與丙○○之財產連帶抵償之。
    犯罪事實
一、丙○○（綽號「萬宗」）曾於民國91年間因連續施用第2 級
    毒品、持有第1 級毒品等案件，經本院以91年度易字第274
    號刑事判決分別判處有期徒刑6 月、3 月，應執行有期徒刑
    8 月確定；復於92年間因施用第2 級毒品案件，經本院以92
    年度易字第575 號刑事判決判處有期徒刑7 月確定，經移送
    接續執行後，並於93年11月15日因縮刑期滿執行完畢；復於
    94年間因違反電子遊戲場業管理條例案件，經本院以94年度
    員簡字第436 號刑事簡易判決判處有期徒刑3 月確定，於94
    年12月19日易科罰金執行完畢。詎其不知悔改，與寅○○（
    綽號「東東」）均明知海洛因、甲基安非他命分別屬毒品危
    害防制條例第2 條第2 項第1 、2 款規定之第1 、2 級毒品
    ，非經許可，不得販入、賣出，由丙○○獨自各次基於販賣
    第1 級毒品海洛因、第2 級毒品甲基安非他命以營利之犯意
    ，意圖營利【按指犯罪事實欄一(四)1.2.3.8.9.、(六)11.12.13.、
    (七)1.、(八)1.至11.、(九)1.至4.、(十)、(十一)部分】；或丙○○與寅
    ○○2 人，各次共同基於販賣第1 級毒品海洛因、第2 級毒
    品甲基安非他命以營利之犯意聯絡，意圖營利【按指犯罪事
    實欄一(二)、(三)、(四)4.至7.、(五)1.3.4.、(六)14.至、(七)2.、(八)
    12.13.20.、(九)5.6.7.部分】；或丙○○與戊○○（另案經本院
    判處罪刑）2 人，各次共同基於販賣第1 級毒品海洛因、第
    2 級毒品甲基安非他命以營利之犯意聯絡【按指犯罪事實欄
    一(一)、(四)10.、(五)2.、(六)1.至10.、(七)3.、(八)14.至19.、(九)8.至11.
    部分】，意圖營利，不利用電話與購毒者聯絡，而由經他人
    介紹得知購毒管道之購毒者，自行前往丙○○位於彰化縣大
    村鄉○○路408 巷85號住處，再丙○○自己出面交易，或由
    寅○○、戊○○出面交易第1 級毒品海洛因、第2 級毒品甲
    基安非他命後，丙○○並提供第1 級毒品海洛因供寅○○、
    戊○○施用之方式，於下列時、地為販賣第1 級毒品海洛因
    、第2 級毒品甲基安非他命犯行：
  (一)販賣與庚○○部分：於96年10月11日下午1 時15分，丙○○
    與戊○○共同基於販賣第1 級毒品海洛因以營利之犯意聯絡
    ，意圖營利，由經友人介紹得知購毒管道之庚○○逕自騎乘
    機車前往丙○○位於彰化縣大村鄉○○路408 巷85號住處外
    ，向戊○○表示要向丙○○購買價格新臺幣（下同）5 百元
    之海洛因，並將購買之現金5 百元交與戊○○後，由戊○○
    進入屋內，將庚○○購買海洛因之現金交給丙○○後，並向
    丙○○拿取海洛因1 包（淨重0.06公克，空包裝重0.26公克
    ）至屋外交與庚○○，以此方式，販賣價格5 百元之海洛因
    1 次予庚○○，丙○○、戊○○共同得款5 百元。
  (二)販賣與甲○○部分：於96年10月15日上午7 時許，丙○○另
    行起意，與寅○○共同基於販賣第1 級毒品海洛因以營利之
    犯意聯絡，意圖營利，由經友人介紹得知購毒管道之甲○○
    逕自騎乘機車前往丙○○位於上址住處外，向寅○○表示要
    購買價格1 千元之海洛因，並將購買之現金1 千元交與寅○○後，經寅○○告知甲○○先自行騎乘機車至四周逛逛，再
    至前揭屋外前方圳溝前之橋墩上，取出所購買壓於石頭下之
    海洛因後，寅○○則進入屋內，將甲○○購買海洛因之現金
    交給丙○○，並向丙○○拿取海洛因1 包後，以前揭方式將
    海洛因交與甲○○，販賣價格1 千元之海洛因1 次予甲○○
    ，丙○○、寅○○共同得款1 千元。
  (三)販賣與辛○○部分：於96年7 月中旬某日下午6 、7 時許，
    丙○○與寅○○另行起意，共同基於販賣第1 級毒品海洛因
    以營利之犯意聯絡，意圖營利，由經寅○○介紹得知購毒管
    道之辛○○前往丙○○位於上址住處，向丙○○表示要購買
    價格1 千元之海洛因，並將購買之現金交與丙○○後，經丙○○告知辛○○先至屋外等候，再推由寅○○將海洛因1 包
    交給辛○○，以前揭方式，販賣價格1 千元之海洛因1 次予
    辛○○，丙○○、寅○○共同得款1 千元。
  (四)販賣與壬○○部分：
    1.於96年8 月1 日上午11時許，丙○○另行起意，基於販賣
      第1 級毒品海洛因、第2 級毒品甲基安非他命以營利之犯
      意，意圖營利，由經友人介紹得知購毒管道之壬○○前往
      丙○○位於上址住處，向丙○○表示要購買價格各1 千元
      之海洛因、甲基安非他命，並將購買之現金2 千元交與丙○○後，隨即由丙○○同時將海洛因、甲基安非他命各1
      包交給壬○○，以前揭方式，販賣價格各1 千元之海洛因
      、甲基安非他命1 次予壬○○，丙○○得款2 千元。
    2.於96年8 月2 日上午11時許，丙○○另行起意，基於販賣
      第1 級毒品海洛因、第2 級毒品甲基安非他命以營利之犯
      意，意圖營利，由壬○○前往丙○○位於上址住處，向丙○○表示要購買價格各1 千元之海洛因、甲基安非他命，
      並將購買之現金2 千元交與丙○○後，隨即由丙○○同時
      將海洛因、甲基安非他命各1 包交給壬○○，以前揭方式
      ，販賣價格各1 千元之海洛因、甲基安非他命1 次予壬○○，丙○○得款2 千元。
    3.於96年8 月5 日中午12時許，丙○○另行起意，基於販賣
      第1 級毒品海洛因、第2 級毒品甲基安非他命以營利之犯
      意，意圖營利，由壬○○前往丙○○位於上址住處，向丙○○表示要購買價格各1 千元之海洛因、甲基安非他命，
      並將購買之現金2 千元交與丙○○後，丙○○再要求壬○○自行至前揭屋外，取出所購買壓於石頭下之海洛因、甲
      基安非他命，以前揭方式同時將海洛因、甲基安非他命各
      1 包交與壬○○，販賣價格各1 千元之海洛因、甲基安非
      他命1 次予壬○○，丙○○得款2 千元。
    4.於96年8 月10日上午10時許，丙○○與寅○○另行起意，
      共同基於販賣第1 級毒品海洛因、第2 級毒品甲基安非他
      命以營利之犯意聯絡，意圖營利，由壬○○前往丙○○位
      於上址住處，向寅○○表示要購買價格各1 千元之海洛因
      、甲基安非他命，並將購買之現金2 千元交與寅○○後，
      寅○○則將前揭壬○○購買海洛因、甲基安非他命之現金
      2 千元交給丙○○，並向丙○○拿取海洛因、甲基安非他
      命各1 包後，再同時將海洛因、甲基安非他命各1 包交與
      壬○○，以此方式，販賣價格各1 千元之海洛因、甲基安
      非他命1 次予壬○○，丙○○、寅○○共同得款2 千元。
    5.於96年8 月11日上午或下午某時許，丙○○與寅○○另行
      起意，共同基於販賣第1 級毒品海洛因、第2 級毒品甲基
      安非他命以營利之犯意聯絡，意圖營利，由壬○○前往丙○○位於上址住處，向寅○○表示要購買價格各1 千元之
      海洛因、甲基安非他命，並將購買之現金2 千元交與寅○○後，寅○○則將前揭壬○○購買海洛因、甲基安非他命
      之現金2 千元交給丙○○，並向丙○○拿取海洛因、甲基
      安非他命各1 包後，再同時將海洛因、甲基安非他命各1
      包交與壬○○，以此方式，販賣價格各1 千元之海洛因、
      甲基安非他命1 次予壬○○，丙○○、寅○○共同得款2
      千元。
    6.於96年8 月12日上午或下午某時許，丙○○與寅○○另行
      起意，共同基於販賣第1 級毒品海洛因、第2 級毒品甲基
      安非他命以營利之犯意聯絡，意圖營利，由壬○○前往丙○○位於上址住處，向寅○○表示要購買價格各1 千元之
      海洛因、甲基安非他命，並將購買之現金2 千元交與寅○○後，寅○○則將前揭壬○○購買海洛因、甲基安非他命
      之現金2 千元交給丙○○，並向丙○○拿取海洛因、甲基
      安非他命各1 包後，再同時將海洛因、甲基安非他命各1
      包交與壬○○，以此方式，販賣價格各1 千元之海洛因、
      甲基安非他命1 次予壬○○，丙○○、寅○○共同得款2
      千元。
    7.於96年8 月13日上午或下午某時許，丙○○與寅○○另行
      起意，共同基於販賣第1 級毒品海洛因、第2 級毒品甲基
      安非他命以營利之犯意聯絡，意圖營利，由壬○○前往丙○○位於上址住處，向寅○○表示要購買價格各1 千元之
      海洛因、甲基安非他命，並將購買之現金2 千元交與寅○○後，寅○○則將前揭壬○○購買海洛因、甲基安非他命
      之現金2 千元交給丙○○，並向丙○○拿取海洛因、甲基
      安非他命各1 包後，再同時將海洛因、甲基安非他命各1
      包交與壬○○，以此方式，販賣價格各1 千元之海洛因、
      甲基安非他命1 次予壬○○，丙○○、寅○○共同得款2
      千元。
    8.於前揭犯罪事實欄一(四)1.至7.所示販賣時間以外之96年8
      月間某日，丙○○另行起意，基於販賣第1 級毒品海洛因
      、第2 級毒品甲基安非他命以營利之犯意，意圖營利，由
      壬○○前往丙○○位於上址住處，向丙○○表示要購買價
      格各1 千元之海洛因、甲基安非他命，並將購買之現金2
      千元交與丙○○後，丙○○再要求壬○○自行至前揭屋外
      ，取出所購買壓於石頭下之海洛因、甲基安非他命，以前
      揭方式同時將海洛因、甲基安非他命各1 包交與壬○○，
      販賣價格各1 千元之海洛因、甲基安非他命1 次予壬○○
      ，丙○○得款2 千元。
    9.於96年8 月18日某時許，丙○○另行起意，基於販賣第1
      級毒品海洛因、第2 級毒品甲基安非他命以營利之犯意，
      意圖營利，由壬○○前往丙○○位於上址住處，向丙○○
      表示要購買價格各1 千元之海洛因、甲基安非他命，並將
      購買之現金2 千元交與丙○○後，丙○○再要求壬○○自
      行至前揭屋外，取出所購買壓於石頭下之海洛因、甲基安
      非他命，以前揭方式同時將海洛因、甲基安非他命各1 包
      交與壬○○，販賣價格各1 千元之海洛因、甲基安非他命
      1 次予壬○○，丙○○得款2 千元。
    10.於前揭犯罪事實欄一(四)1.至9.所示販賣時間以外之96年8
      月中旬某日下午3 時許，丙○○與戊○○另行起意，共同
      基於販賣第1 級毒品海洛因、第2 級毒品甲基安非他命以
      營利之犯意聯絡，意圖營利，由壬○○前往丙○○位於上
      址住處，向戊○○表示要購買價格各1 千元之海洛因、甲
      基安非他命，並將購買之現金2 千元交與戊○○後，戊○○則將前揭壬○○購買海洛因、甲基安非他命之現金2 千
      元交給丙○○，並向丙○○拿取海洛因、甲基安非他命各
      1 包後，再同時將海洛因、甲基安非他命交與壬○○，以
      此方式，販賣價格各1 千元之海洛因、甲基安非他命1 次
      予壬○○，丙○○、戊○○共同得款2 千元。
  (五)販賣與乙○○部分：
    1.於96年9 月底某日上午7 時許，丙○○、寅○○另行起意
      ，共同基於販賣第1 級毒品海洛因以營利之犯意聯絡，意
      圖營利，由經友人介紹得知購毒管道之乙○○逕自前往丙○○位於上址住處外，向寅○○表示要購買價格1 千元之
      海洛因，並將購買之現金1 千元交與寅○○後，寅○○則
      將購買海洛因之現金1 千元交給丙○○，並向丙○○拿取
      海洛因1 包後，再將海洛因交與乙○○，以此方式，販賣
      價格1 千元之海洛因1 次予乙○○，丙○○、寅○○共同
      得款1 千元。
    2.於96年10月初某日上午7 時30分，丙○○、戊○○另行起
      意，共同基於販賣第1 級毒品海洛因以營利之犯意聯絡，
      意圖營利，由乙○○逕自前往丙○○位於上址住處外，向
      戊○○表示要購買價格1 千元之海洛因，並將購買之現金
      850 元交與戊○○後，戊○○則將購買海洛因之現金850
      元交給丙○○，並向丙○○拿取海洛因1 包後，再將海洛
      因交與乙○○，以此方式，販賣價格1 千元之海洛因1 次
      予乙○○，丙○○、戊○○共同得款850 元，乙○○尚積
      欠丙○○、戊○○前揭購買海洛因毒品之價金150 元。
    3.於前揭犯罪事實欄一(五)2.所示販賣時間後約1 週某日上午
      7 時許，丙○○、寅○○另行起意，共同基於販賣第1 級
      毒品海洛因以營利之犯意聯絡，意圖營利，由乙○○逕自
      前往丙○○位於上址住處外，向寅○○表示要購買價格1
      千元之海洛因，並將購買之現金1 千元交與寅○○後，寅
      ○○則將前揭乙○○購買海洛因之現金1 千元交給丙○○
      ，並向丙○○拿取海洛因1 包後，再將海洛因交與乙○○
      ，以此方式，販賣價格1 千元之海洛因1 次予乙○○，丙○○、寅○○共同得款1 千元。
    4.於96年11月1 日上午6 時許，丙○○、寅○○另行起意，
      共同基於販賣第1 級毒品海洛因以營利之犯意聯絡，意圖
      營利，由乙○○逕自前往丙○○位於上址住處外，向寅○○表示要購買價格1 千元之海洛因，並將購買之現金1 千
      元交與寅○○後，寅○○則將前揭乙○○購買海洛因之現
      金1 千元交給丙○○，並向丙○○拿取海洛因1 包後，再
      將海洛因交與乙○○，以此方式，販賣價格1 千元之海洛
      因1 次予乙○○，丙○○、寅○○共同得款1 千元。
  (六)販賣與子○○部分：
    1.於96年8 月中旬某日起，丙○○與戊○○另行起意，基於
      販賣第1 級毒品海洛因以營利之犯意聯絡，意圖營利，由
      經友人寅○○介紹得知購毒管道之子○○前往丙○○位於
      上址住處，向戊○○表示要購買價格1 千元之海洛因，並
      將購買之現金1 千元交與戊○○後，戊○○則將前揭子○○購買海洛因之現金1 千元交給丙○○，並向丙○○拿取
      海洛因1 包後，再將海洛因交與子○○，以此方式，販賣
      價格1 千元之海洛因1 次予子○○，丙○○、戊○○共同
      得款1 千元。
    2.於前揭犯罪事實欄一(六)1.所示販賣時間後之某日至犯罪事
      實欄一(六)3.所示販賣時間之間之某日，丙○○與戊○○另
      行起意，基於販賣第1 級毒品海洛因以營利之犯意聯絡，
      意圖營利，由子○○前往丙○○位於上址住處，向戊○○
      表示要購買價格1 千元之海洛因，並將購買之現金1 千元
      交與戊○○後，戊○○則將前揭子○○購買海洛因之現金
      1 千元交給丙○○，並向丙○○拿取海洛因1 包後，再將
      海洛因交與子○○，以此方式，販賣價格1 千元之海洛因
      1 次予子○○，丙○○、戊○○共同得款1 千元。
    3.於前揭犯罪事實欄一(六)2.所示販賣時間後至犯罪事實欄一
      (六)4.所示販賣時間之間之某日，丙○○與戊○○另行起意
      ，基於販賣第1 級毒品海洛因以營利之犯意聯絡，意圖營
      利，由子○○前往丙○○位於上址住處，向戊○○表示要
      購買價格1 千元之海洛因，並將購買之現金1 千元交與戊○○後，戊○○則將前揭子○○購買海洛因之現金1 千元
      交給丙○○，並向丙○○拿取海洛因1 包後，再將海洛因
      交與子○○，以此方式，販賣價格1 千元之海洛因1 次予
      子○○，丙○○、戊○○共同得款1 千元。
    4.於前揭犯罪事實欄一(六)3.所示販賣時間後至犯罪事實欄一
      (六)5.所示販賣時間之間之某日，丙○○與戊○○另行起意
      ，基於販賣第1 級毒品海洛因以營利之犯意聯絡，意圖營
      利，由子○○前往丙○○位於上址住處，向戊○○表示要
      購買價格1 千元之海洛因，並將購買之現金1 千元交與戊○○後，戊○○則將前揭子○○購買海洛因之現金1 千元
      交給丙○○，並向丙○○拿取海洛因1 包後，再將海洛因
      交與子○○，以此方式，販賣價格1 千元之海洛因1 次予
      子○○，丙○○、戊○○共同得款1 千元。
    5.於前揭犯罪事實欄一(六)4.所示販賣時間後至犯罪事實欄一
      (六)6.所示販賣時間之間之某日，丙○○與戊○○另行起意
      ，基於販賣第1 級毒品海洛因以營利之犯意聯絡，意圖營
      利，由子○○前往丙○○位於上址住處，向戊○○表示要
      購買價格1 千元之海洛因，並將購買之現金1 千元交與戊○○後，戊○○則將前揭子○○購買海洛因之現金1 千元
      交給丙○○，並向丙○○拿取海洛因1 包後，再將海洛因
      交與子○○，以此方式，販賣價格1 千元之海洛因1 次予
      子○○，丙○○、戊○○共同得款1 千元。
    6.於前揭犯罪事實欄一(六)5.所示販賣時間後至犯罪事實欄一
      (六)7.所示販賣時間之間之某日，丙○○與戊○○另行起意
      ，基於販賣第1 級毒品海洛因以營利之犯意聯絡，意圖營
      利，由子○○前往丙○○位於上址住處，向戊○○表示要
      購買價格1 千元之海洛因，並將購買之現金1 千元交與戊○○後，戊○○則將前揭子○○購買海洛因之現金1 千元
      交給丙○○，並向丙○○拿取海洛因1 包後，再將海洛因
      交與子○○，以此方式，販賣價格1 千元之海洛因1 次予
      子○○，丙○○、戊○○共同得款1 千元。
    7.於前揭犯罪事實欄一(六)6.所示販賣時間後至犯罪事實欄一
      (六)8.所示販賣時間之間之某日，丙○○與戊○○另行起意
      ，基於販賣第1 級毒品海洛因以營利之犯意聯絡，意圖營
      利，由子○○前往丙○○位於上址住處，向戊○○表示要
      購買價格1 千元之海洛因，並將購買之現金1 千元交與戊○○後，戊○○則將前揭子○○購買海洛因之現金1 千元
      交給丙○○，並向丙○○拿取海洛因1 包後，再將海洛因
      交與子○○，以此方式，販賣價格1 千元之海洛因1 次予
      子○○，丙○○、戊○○共同得款1 千元。
    8.於前揭犯罪事實欄一(六)7.所示販賣時間後至犯罪事實欄一
      (六)9.所示販賣時間之間之某日，丙○○與戊○○另行起意
      ，基於販賣第1 級毒品海洛因以營利之犯意聯絡，意圖營
      利，由子○○前往丙○○位於上址住處，向戊○○表示要
      購買價格1 千元之海洛因，並將購買之現金1 千元交與戊○○後，戊○○則將前揭子○○購買海洛因之現金1 千元
      交給丙○○，並向丙○○拿取海洛因1 包後，再將海洛因
      交與子○○，以此方式，販賣價格1 千元之海洛因1 次予
      子○○，丙○○、戊○○共同得款1 千元。
    9.於前揭犯罪事實欄一(六)8.所示販賣時間後至犯罪事實欄一
      (六)10.所示販賣時間之間之某日，丙○○與戊○○另行起意
      ，基於販賣第1 級毒品海洛因以營利之犯意聯絡，意圖營
      利，由子○○前往丙○○位於上址住處，向戊○○表示要
      購買價格1 千元之海洛因，並將購買之現金1 千元交與戊○○後，戊○○則將前揭子○○購買海洛因之現金1 千元
      交給丙○○，並向丙○○拿取海洛因1 包後，再將海洛因
      交與子○○，以此方式，販賣價格1 千元之海洛因1 次予
      子○○，丙○○、戊○○共同得款1 千元。
    10.於前揭犯罪事實欄一(六)9.所示販賣時間後至96年10月11日
      止之間之某日，丙○○與戊○○另行起意，基於販賣第1
      級毒品海洛因以營利之犯意聯絡，意圖營利，由子○○前
      往丙○○位於上址住處，向戊○○表示要購買價格1 千元
      之海洛因，並將購買之現金1 千元交與戊○○後，戊○○
      則將前揭子○○購買海洛因之現金1 千元交給丙○○，並
      向丙○○拿取海洛因1 包後，再將海洛因交與子○○，以
      此方式，販賣價格1 千元之海洛因1 次予子○○，丙○○
      、戊○○共同得款1 千元。
    11.於96年6 月1 日晚上零時許，丙○○另行起意，基於販賣
      第1 級毒品海洛因以營利之犯意，意圖營利，由子○○前
      往丙○○位於上址住處，向丙○○表示要購買價格1 千元
      之海洛因，並將購買之現金1 千元交與丙○○後，丙○○
      再將海洛因1 包交與子○○，以此方式，販賣價格1 千元
      之海洛因1 次予子○○，丙○○得款1 千元。
    12.於96年6 月2 日上午10時許，丙○○另行起意，基於販賣
      第1 級毒品海洛因以營利之犯意，意圖營利，由子○○前
      往丙○○位於上址住處，向丙○○表示要購買價格1 千元
      之海洛因，並將購買之現金1 千元交與丙○○後，丙○○
      再將海洛因1 包交與子○○，以此方式，販賣價格1 千元
      之海洛因1 次予子○○，丙○○得款1 千元。
    13.於96年10月22日下午2 時許，丙○○另行起意，基於販賣
      第1 級毒品海洛因以營利之犯意，意圖營利，由子○○前
      往丙○○位於上址住處，向丙○○表示要購買價格1 千元
      之海洛因，並將購買之現金1 千元交與丙○○後，丙○○
      再將海洛因1 包交與子○○，以此方式，販賣價格1 千元
      之海洛因1 次予子○○，丙○○得款1 千元。
    14.於96年11月初某日下午2 時許，丙○○與寅○○另行起意
      ，基於販賣第1 級毒品海洛因以營利之犯意聯絡，意圖營
      利，由子○○前往丙○○位於上址住處，向寅○○表示要
      購買價格1 千元之海洛因，並將購買之現金1 千元交與寅
      ○○後，寅○○則將前揭子○○購買海洛因之現金1 千元
      交給丙○○，並向丙○○拿取海洛因1 包後，再將海洛因
      交與子○○，以此方式，販賣價格1 千元之海洛因1 次予
      子○○，丙○○、寅○○共同得款1 千元。
    15.於前揭犯罪事實欄一(六)14.所示販賣時間後至犯罪事實欄一
      (六)16.所示販賣時間之間之某日，丙○○與寅○○另行起意
      ，基於販賣第1 級毒品海洛因以營利之犯意聯絡，意圖營
      利，由子○○前往丙○○位於上址住處，向寅○○表示要
      購買價格1 千元之海洛因，並將購買之現金1 千元交與寅
      ○○後，寅○○則將前揭子○○購買海洛因之現金1 千元
      交給丙○○，並向丙○○拿取海洛因1 包後，再將海洛因
      交與子○○，以此方式，販賣價格1 千元之海洛因1 次予
      子○○，丙○○、寅○○共同得款1 千元。
    16.於前揭犯罪事實欄一(六)15.所示販賣時間後至犯罪事實欄一
      (六)17.所示販賣時間之間之某日，丙○○與寅○○另行起意
      ，基於販賣第1 級毒品海洛因以營利之犯意聯絡，意圖營
      利，由子○○前往丙○○位於上址住處，向寅○○表示要
      購買價格1 千元之海洛因，並將購買之現金1 千元交與寅
      ○○後，寅○○則將前揭子○○購買海洛因之現金1 千元
      交給丙○○，並向丙○○拿取海洛因1 包後，再將海洛因
      交與子○○，以此方式，販賣價格1 千元之海洛因1 次予
      子○○，丙○○、寅○○共同得款1 千元。
    17.於前揭犯罪事實欄一(六)16.所示販賣時間後至犯罪事實欄一
      (六)18.所示販賣時間之間之某日，丙○○與寅○○另行起意
      ，基於販賣第1 級毒品海洛因以營利之犯意聯絡，意圖營
      利，由子○○前往丙○○位於上址住處，向寅○○表示要
      購買價格1 千元之海洛因，並將購買之現金1 千元交與寅
      ○○後，寅○○則將前揭子○○購買海洛因之現金1 千元
      交給丙○○，並向丙○○拿取海洛因1 包後，再將海洛因
      交與子○○，以此方式，販賣價格1 千元之海洛因1 次予
      子○○，丙○○、寅○○共同得款1 千元。
    18.於前揭犯罪事實欄一(六)17.所示販賣時間後至犯罪事實欄一
      (六)19.所示販賣時間之間之某日，丙○○與寅○○另行起意
      ，基於販賣第1 級毒品海洛因以營利之犯意聯絡，意圖營
      利，由子○○前往丙○○位於上址住處，向寅○○表示要
      購買價格1 千元之海洛因，並將購買之現金1 千元交與寅
      ○○後，寅○○則將前揭子○○購買海洛因之現金1 千元
      交給丙○○，並向丙○○拿取海洛因1 包後，再將海洛因
      交與子○○，以此方式，販賣價格1 千元之海洛因1 次予
      子○○，丙○○、寅○○共同得款1 千元。
    19.於前揭犯罪事實欄一(六)18.所示販賣時間後至犯罪事實欄一
      (六)20.所示販賣時間之間之某日，丙○○與寅○○另行起意
      ，基於販賣第1 級毒品海洛因以營利之犯意聯絡，意圖營
      利，由子○○前往丙○○位於上址住處，向寅○○表示要
      購買價格1 千元之海洛因，並將購買之現金1 千元交與寅
      ○○後，寅○○則將前揭子○○購買海洛因之現金1 千元
      交給丙○○，並向丙○○拿取海洛因1 包後，再將海洛因
      交與子○○，以此方式，販賣價格1 千元之海洛因1 次予
      子○○，丙○○、寅○○共同得款1 千元。
    20.於前揭犯罪事實欄一(六)19.所示販賣時間後至犯罪事實欄一
      (六)所示販賣時間之間之某日，丙○○與寅○○另行起意
      ，基於販賣第1 級毒品海洛因以營利之犯意聯絡，意圖營
      利，由子○○前往丙○○位於上址住處，向寅○○表示要
      購買價格1 千元之海洛因，並將購買之現金1 千元交與寅
      ○○後，寅○○則將前揭子○○購買海洛因之現金1 千元
      交給丙○○，並向丙○○拿取海洛因1 包後，再將海洛因
      交與子○○，以此方式，販賣價格1 千元之海洛因1 次予
      子○○，丙○○、寅○○共同得款1 千元。
    於前揭犯罪事實欄一(六)20.所示販賣時間後至犯罪事實欄一
      (六)所示販賣時間之間之某日，丙○○與寅○○另行起意
      ，基於販賣第1 級毒品海洛因以營利之犯意聯絡，意圖營
      利，由子○○前往丙○○位於上址住處，向寅○○表示要
      購買價格1 千元之海洛因，並將購買之現金1 千元交與寅
      ○○後，寅○○則將前揭子○○購買海洛因之現金1 千元
      交給丙○○，並向丙○○拿取海洛因1 包後，再將海洛因
      交與子○○，以此方式，販賣價格1 千元之海洛因1 次予
      子○○，丙○○、寅○○共同得款1 千元。
    於前揭犯罪事實欄一(六)所示販賣時間後至犯罪事實欄一
      (六)所示販賣時間之間之某日，丙○○與寅○○另行起意
      ，基於販賣第1 級毒品海洛因以營利之犯意聯絡，意圖營
      利，由子○○前往丙○○位於上址住處，向寅○○表示要
      購買價格1 千元之海洛因，並將購買之現金1 千元交與寅
      ○○後，寅○○則將前揭子○○購買海洛因之現金1 千元
      交給丙○○，並向丙○○拿取海洛因1 包後，再將海洛因
      交與子○○，以此方式，販賣價格1 千元之海洛因1 次予
      子○○，丙○○、寅○○共同得款1 千元。
    於前揭犯罪事實欄一(六)所示販賣時間後至犯罪事實欄一
      (六)所示販賣時間之間之某日，丙○○與寅○○另行起意
      ，基於販賣第1 級毒品海洛因以營利之犯意聯絡，意圖營
      利，由子○○前往丙○○位於上址住處，向寅○○表示要
      購買價格1 千元之海洛因，並將購買之現金1 千元交與寅
      ○○後，寅○○則將前揭子○○購買海洛因之現金1 千元
      交給丙○○，並向丙○○拿取海洛因1 包後，再將海洛因
      交與子○○，以此方式，販賣價格1 千元之海洛因1 次予
      子○○，丙○○、寅○○共同得款1 千元。
    於前揭犯罪事實欄一(六)所示販賣時間後至犯罪事實欄一
      (六)所示販賣時間之間之某日，丙○○與寅○○另行起意
      ，基於販賣第1 級毒品海洛因以營利之犯意聯絡，意圖營
      利，由子○○前往丙○○位於上址住處，向寅○○表示要
      購買價格1 千元之海洛因，並將購買之現金1 千元交與寅
      ○○後，寅○○則將前揭子○○購買海洛因之現金1 千元
      交給丙○○，並向丙○○拿取海洛因1 包後，再將海洛因
      交與子○○，以此方式，販賣價格1 千元之海洛因1 次予
      子○○，丙○○、寅○○共同得款1 千元。
    於前揭犯罪事實欄一(六)所示販賣時間後至犯罪事實欄一
      (六)所示販賣時間之間之某日，丙○○與寅○○另行起意
      ，基於販賣第1 級毒品海洛因以營利之犯意聯絡，意圖營
      利，由子○○前往丙○○位於上址住處，向寅○○表示要
      購買價格1 千元之海洛因，並將購買之現金1 千元交與寅
      ○○後，寅○○則將前揭子○○購買海洛因之現金1 千元
      交給丙○○，並向丙○○拿取海洛因1 包後，再將海洛因
      交與子○○，以此方式，販賣價格1 千元之海洛因1 次予
      子○○，丙○○、寅○○共同得款1 千元。
    於前揭犯罪事實欄一(六)所示販賣時間後至犯罪事實欄一
      (六)所示販賣時間之間之某日，丙○○與寅○○另行起意
      ，基於販賣第1 級毒品海洛因以營利之犯意聯絡，意圖營
      利，由子○○前往丙○○位於上址住處，向寅○○表示要
      購買價格1 千元之海洛因，並將購買之現金1 千元交與寅
      ○○後，寅○○則將前揭子○○購買海洛因之現金1 千元
      交給丙○○，並向丙○○拿取海洛因1 包後，再將海洛因
      交與子○○，以此方式，販賣價格1 千元之海洛因1 次予
      子○○，丙○○、寅○○共同得款1 千元。
    於前揭犯罪事實欄一(六)所示販賣時間後至犯罪事實欄一
      (六)所示販賣時間之間之某日，丙○○與寅○○另行起意
      ，基於販賣第1 級毒品海洛因以營利之犯意聯絡，意圖營
      利，由子○○前往丙○○位於上址住處，向寅○○表示要
      購買價格1 千元之海洛因，並將購買之現金1 千元交與寅
      ○○後，寅○○則將前揭子○○購買海洛因之現金1 千元
      交給丙○○，並向丙○○拿取海洛因1 包後，再將海洛因
      交與子○○，以此方式，販賣價格1 千元之海洛因1 次予
      子○○，丙○○、寅○○共同得款1 千元。
    於前揭犯罪事實欄一(六)所示販賣時間後至犯罪事實欄一
      (六)所示販賣時間之間之某日，丙○○與寅○○另行起意
      ，基於販賣第1 級毒品海洛因以營利之犯意聯絡，意圖營
      利，由子○○前往丙○○位於上址住處，向寅○○表示要
      購買價格1 千元之海洛因，並將購買之現金1 千元交與寅
      ○○後，寅○○則將前揭子○○購買海洛因之現金1 千元
      交給丙○○，並向丙○○拿取海洛因1 包後，再將海洛因
      交與子○○，以此方式，販賣價格1 千元之海洛因1 次予
      子○○，丙○○、寅○○共同得款1 千元。
    於前揭犯罪事實欄一(六)所示販賣時間後至犯罪事實欄一
      (六)所示販賣時間之間之某日，丙○○與寅○○另行起意
      ，基於販賣第1 級毒品海洛因以營利之犯意聯絡，意圖營
      利，由子○○前往丙○○位於上址住處，向寅○○表示要
      購買價格1 千元之海洛因，並將購買之現金1 千元交與寅
      ○○後，寅○○則將前揭子○○購買海洛因之現金1 千元
      交給丙○○，並向丙○○拿取海洛因1 包後，再將海洛因
      交與子○○，以此方式，販賣價格1 千元之海洛因1 次予
      子○○，丙○○、寅○○共同得款1 千元。
    於前揭犯罪事實欄一(六)所示販賣時間後至犯罪事實欄一
      (六)所示販賣時間之間之某日，丙○○與寅○○另行起意
      ，基於販賣第1 級毒品海洛因以營利之犯意聯絡，意圖營
      利，由子○○前往丙○○位於上址住處，向寅○○表示要
      購買價格1 千元之海洛因，並將購買之現金1 千元交與寅
      ○○後，寅○○則將前揭子○○購買海洛因之現金1 千元
      交給丙○○，並向丙○○拿取海洛因1 包後，再將海洛因
      交與子○○，以此方式，販賣價格1 千元之海洛因1 次予
      子○○，丙○○、寅○○共同得款1 千元。
    於96年11月21日，丙○○與寅○○另行起意，基於販賣第
      1 級毒品海洛因以營利之犯意聯絡，意圖營利，由子○○
      前往丙○○位於上址住處，向寅○○表示要購買價格1 千
      元之海洛因，並將購買之現金1 千元交與寅○○後，寅○○則將前揭子○○購買海洛因之現金1 千元交給丙○○，
      並向丙○○拿取海洛因1 包後，再將海洛因交與子○○，
      以此方式，販賣價格1 千元之海洛因1 次予子○○，丙○○、寅○○共同得款1 千元。
    於前揭犯罪事實欄一(六)1.至所示販賣時間以外之96年11
      月間之某日，丙○○與寅○○另行起意，基於販賣第2 級
      毒品甲基安非他命以營利之犯意聯絡，意圖營利，由子○○前往丙○○位於上址住處，向寅○○表示要購買價格1
      千元之甲基安非他命，並將購買之現金1 千元交與寅○○
      後，寅○○則將前揭子○○購買甲基安非他命之現金1 千
      元交給丙○○，並向丙○○拿取甲基安非他命1 包後，再
      將甲基安非他命交與子○○，以此方式，販賣價格1 千元
      之甲基安非他命1 次予子○○，丙○○、寅○○共同得款
      1 千元。
  (七)販賣與丑○○部分：
    1.於96年6 月初某日上午10時許、於前揭犯罪事實欄一
      (七)1.所示販賣時間後之2 、3 日、於於前揭犯罪事實
      欄一(七)1.所示販賣時間後之隔日，丙○○各別3 次另行
      起意，基於販賣第1 級毒品海洛因以營利之犯意，意圖營
      利，由經友人介紹得知購毒管道之丑○○前往丙○○位於
      上址住處，向丙○○表示要購買價格1 千元或5 百元之海
      洛因，並將購買之現金1 千元或5 百元交與丙○○後，丙○○再將海洛因交與丑○○，以此方式，分別販賣價格1
      千元之海洛因2 次、價格5 百元之海洛因1 次予丑○○，
      丙○○合計得款2 千5 百元。
    2.於96年9 月初某日、於前揭犯罪事實欄一(七)2.所示
      販賣時間後之1 、2 日、於於前揭犯罪事實欄一(七)2.
      所示販賣時間後之1 、2 日，丙○○與寅○○各別3 次另
      行起意，基於販賣第1 級毒品海洛因以營利之犯意聯絡，
      意圖營利，由丑○○前往丙○○位於上址住處，向寅○○
      表示要購買價格1 千元或5 百元之海洛因，並將購買之現
      金1 千元或5 百元交與寅○○後，寅○○再將海洛因交與
      丑○○，以此方式，分別販賣價格1 千元之海洛因1 次、
      價格5 百元之海洛因2 次予丑○○，丙○○、寅○○合計
      得款2 千元。
    3.於96年9 月中旬某日、於前揭犯罪事實欄一(七)3.所
      示販賣時間後之1 、2 日、於於前揭犯罪事實欄一(七)3.
      所示販賣時間後之1 、2 日，丙○○與戊○○各別3 次
      另行起意，基於販賣第1 級毒品海洛因以營利之犯意聯絡
      ，意圖營利，由丑○○前往丙○○位於上址住處，向戊○○表示要購買價格1 千元或5 百元之海洛因，並將購買之
      現金1 千元或5 百元交與戊○○後，戊○○再將海洛因交
      與丑○○，以此方式，分別販賣價格1 千元之海洛因1 次
      、價格5 百元之海洛因2 次予丑○○，其中1 次交易5 百
      元，丑○○除給付現金3 百元外，尚有以每包價值50元香
      菸4 包（合計2 百元）抵償2 百元與丙○○、戊○○支付
      。丙○○、戊○○合計得款1 千8 百元。
  (八)販賣與丁○○部分：
    1.於96年6 月中旬某日下午約1 時許，丙○○另行起意，基
      於販賣第1 級毒品海洛因以營利之犯意，意圖營利，由經
      友人介紹得知購毒管道之丁○○前往丙○○位於上址住處
      ，向丙○○表示要購買價格1 千元之海洛因，並將購買之
      現金1 千元交與丙○○後，丙○○再將海洛因1 包交與丁○○，以此方式，販賣價格1 千元之海洛因1 次予丁○○
      ，丙○○得款1 千元。
    2.於前揭犯罪事實欄一(八)1.所示販賣時間後之2 、3 日，丙○○另行起意，基於販賣第1 級毒品海洛因以營利之犯意
      ，意圖營利，由丁○○前往丙○○位於上址住處，向丙○○表示要購買價格1 千元之海洛因，並將購買之現金1 千
      元交與丙○○後，丙○○再將海洛因1 包交與丁○○，以
      此方式，販賣價格1 千元之海洛因1 次予丁○○，丙○○
      得款1 千元。
    3.於前揭犯罪事實欄一(八)2.所示販賣時間後之2 、3 日，丙○○另行起意，基於販賣第1 級毒品海洛因以營利之犯意
      ，意圖營利，由丁○○前往丙○○位於上址住處，向丙○○表示要購買價格1 千元之海洛因，並將購買之現金1 千
      元交與丙○○後，丙○○再將海洛因1 包交與丁○○，以
      此方式，販賣價格1 千元之海洛因1 次予丁○○，丙○○
      得款1 千元。
    4.於前揭犯罪事實欄一(八)3.所示販賣時間後之2 、3 日，丙○○另行起意，基於販賣第1 級毒品海洛因以營利之犯意
      ，意圖營利，由丁○○前往丙○○位於上址住處，向丙○○表示要購買價格1 千元之海洛因，並將購買之現金1 千
      元交與丙○○後，丙○○再將海洛因1 包交與丁○○，以
      此方式，販賣價格1 千元之海洛因1 次予丁○○，丙○○
      得款1 千元。
    5.於前揭犯罪事實欄一(八)4.所示販賣時間後之2 、3 日，丙○○另行起意，基於販賣第1 級毒品海洛因以營利之犯意
      ，意圖營利，由丁○○前往丙○○位於上址住處，向丙○○表示要購買價格1 千元之海洛因，並將購買之現金1 千
      元交與丙○○後，丙○○再將海洛因1 包交與丁○○，以
      此方式，販賣價格1 千元之海洛因1 次予丁○○，丙○○
      得款1 千元。
    6.於前揭犯罪事實欄一(八)5.所示販賣時間後之2 、3 日，丙○○另行起意，基於販賣第1 級毒品海洛因以營利之犯意
      ，意圖營利，由丁○○前往丙○○位於上址住處，向丙○○表示要購買價格1 千元之海洛因，並將購買之現金1 千
      元交與丙○○後，丙○○再將海洛因1 包交與丁○○，以
      此方式，販賣價格1 千元之海洛因1 次予丁○○，丙○○
      得款1 千元。
    7.於前揭犯罪事實欄一(八)6.所示販賣時間後之2 、3 日，丙○○另行起意，基於販賣第1 級毒品海洛因以營利之犯意
      ，意圖營利，由丁○○前往丙○○位於上址住處，向丙○○表示要購買價格1 千元之海洛因，並將購買之現金1 千
      元交與丙○○後，丙○○再將海洛因1 包交與丁○○，以
      此方式，販賣價格1 千元之海洛因1 次予丁○○，丙○○
      得款1 千元。
    8.於前揭犯罪事實欄一(八)7.所示販賣時間後之2 、3 日，丙○○另行起意，基於販賣第1 級毒品海洛因以營利之犯意
      ，意圖營利，由丁○○前往丙○○位於上址住處，向丙○○表示要購買價格1 千元之海洛因，並將購買之現金1 千
      元交與丙○○後，丙○○再將海洛因1 包交與丁○○，以
      此方式，販賣價格1 千元之海洛因1 次予丁○○，丙○○
      得款1 千元。
    9.於前揭犯罪事實欄一(八)8.所示販賣時間後之2 、3 日，丙○○另行起意，基於販賣第1 級毒品海洛因以營利之犯意
      ，意圖營利，由丁○○前往丙○○位於上址住處，向丙○○表示要購買價格1 千元之海洛因，並將購買之現金1 千
      元交與丙○○後，丙○○再將海洛因1 包交與丁○○，以
      此方式，販賣價格1 千元之海洛因1 次予丁○○，丙○○
      得款1 千元。
    10.於前揭犯罪事實欄一(八)9.所示販賣時間後之2 、3 日，丙○○另行起意，基於販賣第1 級毒品海洛因以營利之犯意
      ，意圖營利，由丁○○前往丙○○位於上址住處，向丙○○表示要購買價格1 千元之海洛因，並將購買之現金1 千
      元交與丙○○後，丙○○再將海洛因1 包交與丁○○，以
      此方式，販賣價格1 千元之海洛因1 次予丁○○，丙○○
      得款1 千元。
    11.於前揭犯罪事實欄一(八)1.至10.所示販賣時間以外之96年8
      月中旬之某日，丙○○另行起意，基於販賣第1 級毒品海
      洛因以營利之犯意，意圖營利，由丁○○前往丙○○位於
      上址住處，向丙○○表示要購買價格1 千元之海洛因，並
      將購買之現金1 千元交與丙○○後，丙○○再將海洛因1
      包交與丁○○，以此方式，販賣價格1 千元之海洛因1 次
      予丁○○，丙○○得款1 千元。
    12.於前揭犯罪事實欄一(八)1.至11.所示販賣時間以外之96年9
      月初某日，丙○○與寅○○另行起意，基於販賣第1 級毒
      品海洛因以營利之犯意聯絡，意圖營利，由丁○○前往丙○○位於上址住處，向寅○○表示要購買價格1 千元之海
      洛因，並將購買之現金1 千元交與寅○○後，寅○○則將
      前揭丁○○購買海洛因之現金1 千元交給丙○○，並向丙○○拿取海洛因1 包後，再將海洛因交與丁○○，以此方
      式，販賣價格1 千元之海洛因1 次予丁○○，丙○○、寅
      ○○共同得款1 千元。
    13.於前揭犯罪事實欄一(八)12.所示販賣時間後之2 、3 日（即
      96年10月11日之前），丙○○與寅○○另行起意，基於販
      賣第1 級毒品海洛因以營利之犯意聯絡，意圖營利，由丁○○前往丙○○位於上址住處，向寅○○表示要購買價格
      1 千元之海洛因，並將購買之現金1 千元交與寅○○後，
      寅○○則將前揭丁○○購買海洛因之現金1 千元交給丙○○，並向丙○○拿取海洛因1 包後，再將海洛因交與丁○○，以此方式，販賣價格1 千元之海洛因1 次予丁○○，
      丙○○、寅○○共同得款1 千元。
    14.於前揭犯罪事實欄一(八)1.至13.所示販賣時間以外之96年8
      月中旬某日，丙○○與戊○○另行起意，基於販賣第1 級
      毒品海洛因以營利之犯意聯絡，意圖營利，由丁○○前往
      丙○○位於上址住處，向戊○○表示要購買價格1 千元之
      海洛因，並將購買之現金1 千元交與戊○○後，戊○○則
      將前揭丁○○購買海洛因之現金1 千元交給丙○○，並向
      丙○○拿取海洛因1 包後，再將海洛因交與丁○○，以此
      方式，販賣價格1 千元之海洛因1 次予丁○○，丙○○、
      戊○○共同得款1 千元。
    15.於前揭犯罪事實欄一(八)14.所示販賣時間後之2 、3 日，丙○○與戊○○另行起意，基於販賣第1 級毒品海洛因以營
      利之犯意聯絡，意圖營利，由丁○○前往丙○○位於上址
      住處，向戊○○表示要購買價格1 千元之海洛因，並將購
      買之現金1 千元交與戊○○後，戊○○則將前揭丁○○購
      買海洛因之現金1 千元交給丙○○，並向丙○○拿取海洛
      因1 包後，再將海洛因交與丁○○，以此方式，販賣價格
      1 千元之海洛因1 次予丁○○，丙○○、戊○○共同得款
      1 千元。
    16.於前揭犯罪事實欄一(八)15.所示販賣時間後之2 、3 日，丙○○與戊○○另行起意，基於販賣第1 級毒品海洛因以營
      利之犯意聯絡，意圖營利，由丁○○前往丙○○位於上址
      住處，向戊○○表示要購買價格1 千元之海洛因，並將購
      買之現金1 千元交與戊○○後，戊○○則將前揭丁○○購
      買海洛因之現金1 千元交給丙○○，並向丙○○拿取海洛
      因1 包後，再將海洛因交與丁○○，以此方式，販賣價格
      1 千元之海洛因1 次予丁○○，丙○○、戊○○共同得款
      1 千元。
    17.於前揭犯罪事實欄一(八)16.所示販賣時間後之2 、3 日，丙○○與戊○○另行起意，基於販賣第1 級毒品海洛因以營
      利之犯意聯絡，意圖營利，由經友人介紹得知購毒管道之
      丁○○前往丙○○位於上址住處，向戊○○表示要購買價
      格1 千元之海洛因，並將購買之現金1 千元交與戊○○後
      ，戊○○則將前揭丁○○購買海洛因之現金1 千元交給丙○○，並向丙○○拿取海洛因1 包後，再將海洛因交與丁○○，以此方式，販賣價格1 千元之海洛因1 次予丁○○
      ，丙○○、戊○○共同得款1 千元。
    18.於前揭犯罪事實欄一(八)17.所示販賣時間後之2 、3 日，丙○○與戊○○另行起意，基於販賣第1 級毒品海洛因以營
      利之犯意聯絡，意圖營利，由丁○○前往丙○○位於上址
      住處，向戊○○表示要購買價格1 千元之海洛因，並將購
      買之現金1 千元交與戊○○後，戊○○則將前揭丁○○購
      買海洛因之現金1 千元交給丙○○，並向丙○○拿取海洛
      因1 包後，再將海洛因交與丁○○，以此方式，販賣價格
      1 千元之海洛因1 次予丁○○，丙○○、戊○○共同得款
      1 千元。
    19.於前揭犯罪事實欄一(八)18.所示販賣時間後之2 、3 日，丙○○與戊○○另行起意，基於販賣第1 級毒品海洛因以營
      利之犯意聯絡，意圖營利，由丁○○前往丙○○位於上址
      住處，向戊○○表示要購買價格1 千元之海洛因，並將購
      買之現金1 千元交與戊○○後，戊○○則將前揭丁○○購
      買海洛因之現金1 千元交給丙○○，並向丙○○拿取海洛
      因1 包後，再將海洛因交與丁○○，以此方式，販賣價格
      1 千元之海洛因1 次予丁○○，丙○○、戊○○共同得款
      1 千元。
    20.於前揭犯罪事實欄一(八)1.至19.所示販賣時間以外之96年9
      月底某日，丙○○與寅○○另行起意，基於販賣第1 級毒
      品海洛因以營利之犯意聯絡，意圖營利，由丁○○前往丙○○位於上址住處，向寅○○表示要購買價格1 千元之海
      洛因，並將購買之現金1 千元交與寅○○後，寅○○則將
      前揭丁○○購買海洛因之現金1 千元交給丙○○，並向丙○○拿取海洛因1 包後，再將海洛因交與丁○○，以此方
      式，販賣價格1 千元之海洛因1 次予丁○○，丙○○、寅
      ○○共同得款1 千元。
  (九)販賣與癸○○部分：
    1.於96年4 月初某日下午4 時許，丙○○另行起意，基於販
      賣第1 級毒品海洛因以營利之犯意，意圖營利，由經友人
      介紹得知購毒管道之癸○○前往丙○○位於上址住處，向
      丙○○表示要購買價格1 千元之海洛因，並將購買之現金
      1 千元交與丙○○後，丙○○再將海洛因1 包交與癸○○
      ，以此方式，販賣價格1 千元之海洛因1 次予癸○○，丙○○得款1 千元。
    2.於前揭犯罪事實欄一(九)1.所示販賣時間後之某日至犯罪事
      實欄一(九)3.所示販賣時間之間之某日，丙○○另行起意，
      基於販賣第1 級毒品海洛因以營利之犯意，意圖營利，由
      癸○○前往丙○○位於上址住處，向丙○○表示要購買價
      格1 千元之海洛因，並將購買之現金1 千元交與丙○○後
      ，丙○○再將海洛因1 包交與癸○○，以此方式，販賣價
      格1 千元之海洛因1 次予癸○○，丙○○得款1 千元。
    3.於前揭犯罪事實欄一(九)2.所示販賣時間後之某日至犯罪事
      實欄一(九)4.所示販賣時間之間之某日，丙○○另行起意，
      基於販賣第1 級毒品海洛因以營利之犯意，意圖營利，由
      癸○○前往丙○○位於上址住處，向丙○○表示要購買價
      格1 千元之海洛因，並將購買之現金1 千元交與丙○○後
      ，丙○○再將海洛因1 包交與癸○○，以此方式，販賣價
      格1 千元之海洛因1 次予癸○○，丙○○得款1 千元。
    4.於前揭犯罪事實欄一(九)3.所示販賣時間後之某日至犯罪事
      實欄一(九)5.所示販賣時間之間之某日，丙○○另行起意，
      基於販賣第1 級毒品海洛因以營利之犯意，意圖營利，由
      癸○○前往丙○○位於上址住處，向丙○○表示要購買價
      格1 千元之海洛因，並將購買之現金1 千元交與丙○○後
      ，丙○○再將海洛因1 包交與癸○○，以此方式，販賣價
      格1 千元之海洛因1 次予癸○○，丙○○得款1 千元。
    5.於前揭犯罪事實欄一(九)4.所示販賣時間後之某日至犯罪事
      實欄一(九)6.所示販賣時間之間之某日，丙○○與寅○○另
      行起意，基於販賣第1 級毒品海洛因以營利之犯意聯絡，
      意圖營利，由癸○○前往丙○○位於上址住處，向寅○○
      表示要購買價格1 千元之海洛因，並將購買之現金1 千元
      交與寅○○後，寅○○則將前揭癸○○購買海洛因之現金
      1 千元交給丙○○，並向丙○○拿取海洛因1 包後，再將
      海洛因交與癸○○，以此方式，販賣價格1 千元之海洛因
      1 次予癸○○，丙○○、寅○○共同得款1 千元。
    6.於前揭犯罪事實欄一(九)1.至5.所示販賣時間以外之96年6
      月底間之某日，丙○○與寅○○另行起意，基於販賣第1
      級毒品海洛因以營利之犯意聯絡，意圖營利，由癸○○前
      往丙○○位於上址住處，向寅○○表示要購買價格1 千元
      之海洛因，並將購買之現金1 千元交與寅○○後，寅○○
      則將前揭癸○○購買海洛因之現金1 千元交給丙○○，並
      向丙○○拿取海洛因1 包後，再將海洛因交與癸○○，以
      此方式，販賣價格1 千元之海洛因1 次予癸○○，丙○○
      、寅○○共同得款1 千元。
    7.於前揭犯罪事實欄一(九)1.至6.所示販賣時間以外之96年8
      月中旬之某日，丙○○與寅○○另行起意，基於販賣第1
      級毒品海洛因以營利之犯意聯絡，意圖營利，由癸○○前
      往丙○○位於上址住處，向寅○○表示要購買價格1 千元
      之海洛因，並將購買之現金1 千元交與寅○○後，寅○○
      則將前揭癸○○購買海洛因之現金1 千元交給丙○○，並
      向丙○○拿取海洛因1 包後，再將海洛因交與癸○○，以
      此方式，販賣價格1 千元之海洛因1 次予癸○○，丙○○
      、寅○○共同得款1 千元。
    8.於前揭犯罪事實欄一(九)7.所示販賣時間以後之某日至犯罪
      事實欄一(九)9.所示販賣時間之間之某日，丙○○與戊○○
      另行起意，基於販賣第1 級毒品海洛因以營利之犯意聯絡
      ，意圖營利，由癸○○前往丙○○位於上址住處，向戊○○表示要購買價格1 千元之海洛因，並將購買之現金1 千
      元交與戊○○後，戊○○則將前揭癸○○購買海洛因之現
      金1 千元交給丙○○，並向丙○○拿取海洛因1 包後，再
      將海洛因交與癸○○，以此方式，販賣價格1 千元之海洛
      因1 次予癸○○，丙○○、戊○○共同得款1 千元。
    9.於前揭犯罪事實欄一(九)8.所示販賣時間以後之某日至犯罪
      事實欄一(九)10.所示販賣時間之間之某日，丙○○與戊○○
      另行起意，基於販賣第1 級毒品海洛因以營利之犯意聯絡
      ，意圖營利，由癸○○前往丙○○位於上址住處，向戊○○表示要購買價格1 千元之海洛因，並將購買之現金1 千
      元交與戊○○後，戊○○則將前揭癸○○購買海洛因之現
      金1 千元交給丙○○，並向丙○○拿取海洛因1 包後，再
      將海洛因交與癸○○，以此方式，販賣價格1 千元之海洛
      因1 次予癸○○，丙○○、戊○○共同得款1 千元。
    10.於前揭犯罪事實欄一(九)9.所示販賣時間以後之某日至犯罪
      事實欄一(九)11.所示販賣時間之間之某日，丙○○與戊○○
      另行起意，基於販賣第1 級毒品海洛因以營利之犯意聯絡
      ，意圖營利，由癸○○前往丙○○位於上址住處，向戊○○表示要購買價格1 千元之海洛因，並將購買之現金1千
      元交與戊○○後，戊○○則將前揭癸○○購買海洛因之現
      金1 千元交給丙○○，並向丙○○拿取海洛因1 包後，再
      將海洛因交與癸○○，以此方式，販賣價格1 千元之海洛
      因1 次予癸○○，丙○○、戊○○共同得款1 千元。
    11.於前揭犯罪事實欄一(九)1.至11.所示販賣時間以外之96年9
      月底之某日，丙○○與戊○○另行起意，基於販賣第1 級
      毒品海洛因以營利之犯意聯絡，意圖營利，由癸○○前往
      丙○○位於上址住處，向戊○○表示要購買價格1 千元之
      海洛因，並將購買之現金1 千元交與戊○○後，戊○○則
      將前揭癸○○購買海洛因之現金1 千元交給丙○○，並向
      丙○○拿取海洛因1 包後，再將海洛因交與癸○○，以此
      方式，販賣價格1 千元之海洛因1 次予癸○○，丙○○、
      戊○○共同得款1 千元。
  (十)販賣與己○○部分：
    1.於96年11月28日下午約4 、5 時許，丙○○另行起意，基
      於販賣第1 級毒品海洛因以營利之犯意，意圖營利，由經
      友人介紹得知購毒管道之己○○前往丙○○位於上址住處
      ，向丙○○表示要購買價格3 千元之海洛因，並將購買之
      現金3 千元交與丙○○後，丙○○再將海洛因1 包交與己○○，以此方式，販賣價格1 千元之海洛因1 次予己○○
      ，丙○○得款3 千元。
    2.於96年11月20幾日下午約4 、5 時許，丙○○另行起意，
      基於販賣第2 級毒品甲基安非他命以營利之犯意，意圖營
      利，由己○○前往丙○○位於上址住處，向丙○○表示要
      購買價格3 千元之甲基安非他命，並將購買之現金3 千元
      交與丙○○後，丙○○再將甲基安非他命1 包交與己○○
      ，以此方式，販賣價格1 千元之甲基安非他命1 次予己○○，丙○○得款3 千元。
    3.於96年11月30日上午8 時許，丙○○另行起意，基於販賣
      第2 級毒品甲基安非他命以營利之犯意，意圖營利，由己○○前往丙○○位於上址住處，向丙○○表示要購買價格
      4 千8 百元之甲基安非他命，並將購買之現金4 千8 百元
      交與丙○○後，丙○○再將甲基安非他命2 包（合計驗前
      淨重1.3985公克，驗後淨重1.3643公克）交與己○○，以
      此方式，販賣價格4 千8 百元之甲基安非他命1 次予己○○，丙○○得款4 千8 百元。
  (十一)販賣與寅○○部分：
    1.於95年年底某日，丙○○另行起意，基於販賣第1 級毒品
      海洛因以營利之犯意，意圖營利，由經友人介紹得知購毒
      管道之寅○○前往丙○○位於上址住處，向丙○○表示要
      購買價格1 千元之海洛因，並將購買之現金1 千元交與丙○○後，丙○○再將海洛因1 包交與寅○○，以此方式，
      販賣價格1 千元之海洛因1 次予寅○○，丙○○得款1 千
      元。
    2.於前揭犯罪事實欄一(十一)1.所示販賣時間以後之某日至犯罪
      事實欄一(十一)3.所示販賣時間之間之某日，丙○○另行起意
      ，基於販賣第1 級毒品海洛因以營利之犯意，意圖營利，
      由寅○○前往丙○○位於上址住處，向丙○○表示要購買
      價格1 千元之海洛因，並將購買之現金1 千元交與丙○○
      後，丙○○再將海洛因1 包交與寅○○，以此方式，販賣
      價格1 千元之海洛因1 次予寅○○，丙○○得款1 千元。
    3.於前揭犯罪事實欄一(十一)2.所示販賣時間以後之某日至犯罪
      事實欄一(十一)4.所示販賣時間之間之某日，丙○○另行起意
      ，基於販賣第1 級毒品海洛因以營利之犯意，意圖營利，
      由寅○○前往丙○○位於上址住處，向丙○○表示要購買
      價格1 千元之海洛因，並將購買之現金1 千元交與丙○○
      後，丙○○再將海洛因1 包交與寅○○，以此方式，販賣
      價格1 千元之海洛因1 次予寅○○，丙○○得款1 千元。
    4.於前揭犯罪事實欄一(十一)3.所示販賣時間以後之某日至犯罪
      事實欄一(十一)5.所示販賣時間之間之某日，丙○○另行起意
      ，基於販賣第1 級毒品海洛因以營利之犯意，意圖營利，
      由寅○○前往丙○○位於上址住處，向丙○○表示要購買
      價格1 千元之海洛因，並將購買之現金1 千元交與丙○○
      後，丙○○再將海洛因1 包交與寅○○，以此方式，販賣
      價格1 千元之海洛因1 次予寅○○，丙○○得款1 千元。
    5.於前揭犯罪事實欄一(十一)4.所示販賣時間以後之某日至犯罪
      事實欄一(十一)6.所示販賣時間之間之某日，丙○○另行起意
      ，基於販賣第1 級毒品海洛因以營利之犯意，意圖營利，
      由寅○○前往丙○○位於上址住處，向丙○○表示要購買
      價格1 千元之海洛因，並將購買之現金1 千元交與丙○○
      後，丙○○再將海洛因1 包交與寅○○，以此方式，販賣
      價格1 千元之海洛因1 次予寅○○，丙○○得款1 千元。
    6.於前揭犯罪事實欄一(十一)5.所示販賣時間以後之某日至犯罪
      事實欄一(十一)7.所示販賣時間之間之某日，丙○○另行起意
      ，基於販賣第1 級毒品海洛因以營利之犯意，意圖營利，
      由寅○○前往丙○○位於上址住處，向丙○○表示要購買
      價格1 千元之海洛因，並將購買之現金1 千元交與丙○○
      後，丙○○再將海洛因1 包交與寅○○，以此方式，販賣
      價格1 千元之海洛因1 次予寅○○，丙○○得款1 千元。
    7.於前揭犯罪事實欄一(十一)6.所示販賣時間以後之某日至犯罪
      事實欄一(十一)8.所示販賣時間之間之某日，丙○○另行起意
      ，基於販賣第1 級毒品海洛因以營利之犯意，意圖營利，
      由寅○○前往丙○○位於上址住處，向丙○○表示要購買
      價格1 千元之海洛因，並將購買之現金1 千元交與丙○○
      後，丙○○再將海洛因1 包交與寅○○，以此方式，販賣
      價格1 千元之海洛因1 次予寅○○，丙○○得款1 千元。
    8.於前揭犯罪事實欄一(十一)7.所示販賣時間以後之某日至犯罪
      事實欄一(十一)9.所示販賣時間之間之某日，丙○○另行起意
      ，基於販賣第1 級毒品海洛因以營利之犯意，意圖營利，
      由寅○○前往丙○○位於上址住處，向丙○○表示要購買
      價格1 千元之海洛因，並將購買之現金1 千元交與丙○○
      後，丙○○再將海洛因1 包交與寅○○，以此方式，販賣
      價格1 千元之海洛因1 次予寅○○，丙○○得款1 千元。
    9.於前揭犯罪事實欄一(十一)8.所示販賣時間以後之某日至犯罪
      事實欄一(十一)9.所示販賣時間之間之某日，丙○○另行起意
      ，基於販賣第1 級毒品海洛因以營利之犯意，意圖營利，
      由寅○○前往丙○○位於上址住處，向丙○○表示要購買
      價格1 千元之海洛因，並將購買之現金1 千元交與丙○○
      後，丙○○再將海洛因1 包交與寅○○，以此方式，販賣
      價格1 千元之海洛因1 次予寅○○，丙○○得款1 千元。
    10.於前揭犯罪事實欄一(十一)1.至9.所示販賣時間以外之96年3
      月間之某日，丙○○另行起意，基於販賣第1 級毒品海洛
      因以營利之犯意，意圖營利，由寅○○前往丙○○位於上
      址住處，向丙○○表示要購買價格1 千元之海洛因，並將
      購買之現金1 千元交與丙○○後，丙○○再將海洛因1 包
      交與寅○○，以此方式，販賣價格1 千元之海洛因1 次予
      寅○○，丙○○得款1 千元。
二、嗣經警方於96年10月11日下午1 時20分，持本院核發之搜
    索票至丙○○前揭住處搜索之際，適前揭犯罪事實欄一(一)所
    示之庚○○已取得所購買之第1 級毒品海洛因1 包（淨重0.
    06公克，空包裝重0.26公克）後，欲騎乘機車離去，見狀而
    情急跌倒在地，而查獲前揭犯罪事實欄一(一)所示之情，並扣
    得丙○○所有分別供於96年10月11日查獲前販賣第1 級毒品
    海洛因、第2 級毒品甲基安非他命所用之分裝袋2 包、含有
    微量第1 級毒品海洛因、第2 級毒品甲基安非他命之電子磅
    秤1 臺；於供前揭犯罪事實欄一(一)所示販賣海洛因所用之葡
    萄糖8 包；於96年11月30日上午8 時許，持本院核發之搜
    索票至丙○○前揭住處搜索之際，適前揭犯罪事實欄一(十)3.
    所示之己○○甫取得所購買之第2 級毒品甲基安非他命2 包
    （合計驗前淨重1.3985公克，驗後淨重1.3643公克），而查
    獲前揭犯罪事實欄一(十)3.所示之情，並扣得丙○○所有前揭
    犯罪事實欄一(十)3.所示之販賣第2 級毒品甲基安非他命所得
    現金4 千8 百元、供犯罪事實欄一(十)3.所示之販賣第2 級毒
    品甲基安非他命所用之無毒品成分晶體1 包（淨重0.0507公
    克，驗後淨重0.0279公克），及分別供於96年10月11日以後
    至96年11月30日止販賣第1 級毒品海洛因、第2 級毒品甲基
    安非他命所用之第1 級毒品海洛因5 包（合計淨重0.46公克
    ，空包裝總重1.53公克）、分裝袋2 包，因而循線查獲上情
    。
三、案經彰化縣警察局溪湖分局報請臺灣彰化地方法院檢察署檢
    察官偵查起訴。
    理  由
壹、程序部分：依刑事訴訟法第159 條第1 項規定，被告以外之
    人於審判外之言詞或書面陳述，除法律有規定者外，不得作
    為證據。其立法本旨係以證人於審判外之言詞或書面陳述，
    屬於傳聞證據，此項證據，當事人無從直接對於原供述者加
    以詰問，以擔保其真實性，法院亦無從直接接觸證人而審酌
    其證言之憑信性，違背直接審理及言詞審理之原則，故除具
    有必要性及信用性情況之除外者外，原則上不認其有許容性
    ，自不具證據能力。至所謂具有必要性及信用性情況者，例
    如刑事訴訟法第159 條之1 至第159 條之5 及第206 條等情
    形，仍例外認其有證據能力，惟應於判決理由說明（最高法
    院94年度臺上字第4741號判決要旨參照）。經查：
  一按被告以外之人於偵查中向檢察官所為陳述，除顯有不可信
    之情況者外，得為證據，刑事訴訟法第159 條之1 第2 項定
    有明文。蓋因檢察官與法官同為司法官署，且檢察官代表國
    家偵查犯罪，依法有訊問被告、證人及鑑定人之權力，且須
    對被告有利、不利之情形均應注意，況徵諸實務運作，檢察
    官實施刑事偵查程序，亦能恪遵法定程序之要求，不致有違
    法取證情事且可信度極高，是被告以外之人前於偵查中已具
    結而為證述，除反對該項供述得具有證據能力之一方，已釋
    明「顯有不可信之情況」之理由外，不宜以該證人未能於審
    判中接受他造之反對詰問為由，即遽指該證人於偵查中之陳
    述不具證據能力，方符前揭法條之立法意旨。又詰問權係指
    訴訟上當事人有在審判庭輪流盤問證人，以求發現真實，辨
    明供述證據真偽之權利，其於現行刑事訴訟制度之設計，以
    刑事訴訟法第166 條以下規定之交互詰問為實踐，屬於人證
    調查證據程式之一環；與證據能力係指符合法律所規定之證
    據適格，而得成為證明犯罪事實存在與否之證據資格，性質
    上並非相同。偵查中檢察官為蒐集被告犯罪證據，訊問證人
    旨在確認被告嫌疑之有無及內容，與審判期日透過當事人之
    攻防，調查證人以認定事實之性質及目的，尚屬有別。偵查
    中訊問證人，法無明文必須傳喚被告使之得以在場，刑事訴
    訟法第248 條第1 項前段雖規定：「如被告在場者，被告得
    親自詰問」，事實上亦難期被告有於偵查中行使詰問權之機
    會。此項未經被告詰問之被告以外之人於偵查中向檢察官所
    為之陳述，依刑事訴訟法第159 條之1 第2 項之規定，原則
    上屬於法律規定為有證據能力之傳聞證據，於例外顯有不可
    信之情況，始否定其得為證據。是得為證據之被告以外之人
    於偵查中所為之陳述，因其陳述未經被告詰問，應認屬於未
    經合法調查之證據，並非無證據能力，而禁止證據之使用。
    此項詰問權之欠缺，非不得於審判中由被告行使以補正，而
    完足為經合法調查之證據。倘被告於審判中捨棄詰問權，或
    證人客觀上有不能受詰問之情形，自無不當剝奪被告詰問權
    行使之可言（最高法院96年度臺上字第4064號判決要旨參照
    ）。是證人庚○○、甲○○、辛○○、壬○○、乙○○、子
    ○○、丑○○、丁○○、癸○○、己○○（參見臺灣彰化地
    方法院檢察署96年度偵字第9643號偵查卷宗第8 頁至第9 頁
    、第120 頁至第121 頁、第111 頁至第112 頁、第68頁至第
    69頁、第199 頁至第200 頁、第84頁至第85頁、第99頁至第
    102 頁、第135 頁至第137 頁、第154 頁至第156 頁、第21
    3 頁至第215 頁、第187 頁；96年度偵字第11535 號偵查卷
    宗第117 頁至第119 頁）、證人即另案被告戊○○（參見臺
    灣彰化地方法院檢察署96年度偵字第9643號偵查卷宗第11頁
    至第14頁、第31頁至第32頁）、證人即共同被告寅○○（參
    見臺灣彰化地方法院檢察署96年度偵字第11156 號偵查卷宗
    第172 頁至第173 頁、第175 頁至第177 頁）分別於檢察官
    偵查中具結所為證述，被告丙○○、寅○○及其等選任辯護
    人均未曾提及檢察官在偵訊時，有任何不法取供之情形，是
    客觀上並無顯不可信之情況。況上揭證人除證人甲○○、辛○○、乙○○、己○○外，均經被告丙○○、寅○○在本院
    審理中行使對質詰問權，補正詰問程式，而完足為合法調查
    之證據；另證人甲○○、辛○○、乙○○、己○○部分，被
    告丙○○、寅○○復均捨棄其等對質詰問權，是依法前揭證
    人分別於偵查中之證言，自均具有證據能力。
  二被告以外之人（包括證人、鑑定人、告訴人、被害人及共同
    被告等）於審判外之言詞或書面陳述，除法律有規定外，不
    得作為證據；被告以外之人於檢察事務官、司法警察官或司
    法警察調查中所為之陳述，與審判中不符時，其先前之陳述
    具有較可信之特別情況，且為證明犯罪事實存否所必要，得
    為證據，刑事訴訟法第159 條第1 項、第159 條之2 分別定
    有明文。是被告以外之人於審判外之言詞或書面，即屬傳聞
    證據，因有悖法院直接審理及言詞審理之精神，妨礙當事人
    之反對詰問權，影響程序正義之實現，除法律別有規定外，
    原則上不具證據能力。又刑事訴訟法第159 條之2 規定所
    謂「調查中所為之陳述與審判中不符」之要件，應就前後階
    段之陳述進行整體判斷，以決定其間是否具有實質性差異；
    所謂「較可信之特別情況」之情，亦應就前後陳述時之各
    種外部情況進行比較，以資決定何者外部情況具有可信性，
    若陳述係在特別可信之情形況所為，則虛偽陳述之危險性即
    不高，雖係審判外陳述，或未經被告反對詰問，仍得承認其
    有證據能力；又所謂外部情況認定之情形，例如，(1)時間
    之間隔；陳述人先前陳述是在記憶新的情況下直接作成，一
    般與事實較相近，事後可能因陳述人對被告有所顧忌或同情
    ，因而在被告面前較不願陳述不利被告之事實；(2)有意識的
    迴避；由於先前陳述時被告未在場，是陳述人直接面對詢問
    警員所為陳述較為坦然；事後可能因陳述人對被告有所顧忌
    或同情，因而在被告面前較不願陳述不利被告之事實；(3)受
    外力干擾：陳述人單獨面對檢察事務官或司法警察（官）所
    為之陳述，程度上較少會受到強暴、脅迫、詐欺、利誘或收
    買等外力之影響，其陳述較趨於真實，若被告在庭或有其他
    成員參與旁聽時，陳述人可能會本能的作出迴避對被告不利
    之證述，或因不想生事乃虛構事實而為陳述；(4)事後串謀：
    目擊證人對警察描述所目賭情形，因較無時間或動機去編造
    事實，客觀上亦較難認與被告間有勾串情事，其陳述具有較
    可信性，但事後因特殊關係，雙方可能因串謀而統一口徑，
    或事後情況變化，兩者從原先敵對關係變成現在友好關係等
    情，其陳述即易偏離事實而較不可信；(5)警詢或檢察事務官
    調查時，有無辯護人、代理人或親友在場：如有上開親誼之
    人在場，自可期待證人為自由從容之陳述，其證言之可信度
    自較高；(6)警詢或檢察事務官所作之調查筆錄記載是否完整
    ：如上開筆錄對於犯罪構成要件、犯罪態樣、加重減輕事由
    或起訴合法要件等事實或情況，均詳實記載完整，自可推定
    證人陳述與事實較為相近，而可信為真實。法院除審酌上列
    因素綜合判斷外，亦應細究陳述人問答態度、表情與舉動之
    變化，此一要件係屬訴訟法事實之證明，以自由證明為已足
    。是若被告以外之人於審判外之陳述，係在特別可信之情況
    下所為，則虛偽陳述之危險性即不高，雖係審判外陳述，或
    未經被告反對詰問，仍得承認具有證據能力。經查：
    (一)證人子○○於警詢中陳稱：其分別向被告丙○○、寅○○
      、另案被告戊○○於購買海洛因前，並無事先以電話聯絡
      ，均是直接至被告丙○○位於上址住處恰購，於96年5
      月初某日（即犯罪事實欄一(六)1.所示販賣時間）起至前揭
      犯罪事實欄一(六)10.所示販賣時間止，經被告寅○○介紹得
      知購毒管道，而前往被告丙○○位於上址住處，向另案被
      告戊○○表示要購買價格1 千元之海洛因，並將購買之現
      金1 千元交與另案被告戊○○後，另案被告戊○○再將海
      洛因交與其收受，其以此方式向被告丙○○、另案被告戊○○購買價格1 千元之海洛因共計10次；於96年6 月1
      日晚上零時許、96年6 月2 日上午10時許、96年10月22日
      下午2 時許，前往被告丙○○位於上址住處，向被告丙○○表示要購買價格1 千元之海洛因，並將購買之現金1 千
      元交與被告丙○○後，被告丙○○再將海洛因1 包交與其
      收受，其以此方式，向被告丙○○購買價格1 千元之海洛
      因共計3 次；於96年11月初某日起，至96年11月21日止
      ，前往被告丙○○位於上址住處，向被告寅○○表示要購
      買價格1 千元之海洛因，並將購買之現金1 千元交與被告
      寅○○後，被告寅○○再將海洛因1 包交與其收受，其以
      此方式，向被告丙○○、寅○○購買價格1 千元之海洛因
      共計20次（參見臺灣彰化地方法院檢察署96年度偵字第11
      156 號偵查卷宗第86頁至第90頁）等語；惟於本院審理中
      具結證稱：其未曾向被告丙○○、寅○○、另案被告戊○○購買海洛因、甲基安非他命，其僅與被告寅○○合資購
      買海洛因1 次，且其係與綽號「大胖」之人直接交易，其
      警詢所述不實在（參見本院97年4 月3 日審判筆錄第38頁
      至第49頁）云云。
    (二)證人癸○○於警詢中證述：其於96年4 月初某日下午4 時
      許起，至96年6 月底某日止，經友人介紹得知購毒管道而
      前往被告丙○○位於上址住處，向被告丙○○或被告寅○○表示要購買價格1 千元之海洛因，並將購買之現金1 千
      元交與被告丙○○或被告寅○○後，被告丙○○、寅○○
      再將海洛因1 包交與其收受，其以此方式向被告丙○○購
      買約4 、5 次或向被告寅○○購買販賣價格1 千元之海洛
      因3 次；另於96年8 月中旬某日下午約3 、4 時許起至96
      年9 月底之某日，至被告丙○○位於上址住處，向另案被
      告戊○○表示要購買價格1 千元之海洛因，並將購買之現
      金1 千元交與另案被告戊○○後，另案被告戊○○再將海
      洛因1 包交與其收受，其以此方式向另案被告戊○○購買
      價格1 千元之海洛因4 次（參見臺灣彰化地方法院檢察署
      96年度偵字第11535 號偵查卷宗第85頁至第88頁）等語；
      惟於本院審理中具結證稱：其未曾向被告丙○○、寅○○
      、另案被告戊○○購買海洛因，其僅與被告寅○○合資購
      買海洛因約3 、4 次，其警詢所述不實在（參見本院97年
      4 月3 日審判筆錄第66頁至第73頁）云云。
    (三)是證人子○○、癸○○分別於警詢及本院審理中之供述，
      已有前後陳述不符之情。爰審酌證人子○○、癸○○經警
      方進行詢問，且員警詢問後，並經其簽名確認筆錄記載內
      容無訛，況證人子○○、癸○○分別於本院審理中亦證述
      ，其於警詢中所述均出於自由意志所言，足認其等於警詢
      之陳述均具有任意性。又證人子○○、癸○○於接受警方
      詢問時，距案發時日較近，以查獲情況而言，自以警詢當
      時記憶較為深刻，可立即反應實際發生之狀況，不致因時
      隔日久而遺忘案情，亦無來自被告丙○○、寅○○或其等
      親屬，甚或施用毒品圈之壓力，而出於虛偽不實之陳述或
      事後串謀而故為迴護被告丙○○、寅○○之機會，故證人
      子○○、癸○○分別於警詢時所為之陳述，尚均無設詞誣
      陷被告丙○○、寅○○之動機存在，均足認證人子○○、
      癸○○分別於警詢中所為之陳述，客觀上具有較可信之特
      別情況，且其等分別直接向被告丙○○、寅○○或另案被
      告戊○○購買海洛因或甲基安非他命之人，為證明具有極
      度封閉、隱密性之販賣毒品犯罪事實存否所必要。從而，
      依上開說明，證人子○○、癸○○分別於警詢中之陳述，
      均應有證據能力。被告丙○○之選任辯護人辯稱證人子○○、癸○○於警詢中之陳述，均無證據能力，尚無足採。
  三被告丙○○之選任辯護人於本院審理時，就公訴人提出、引
    用之證人陳述部分，除證人甲○○、乙○○於警詢中之陳述
    （參見臺灣彰化地方法院檢察署96年度偵字第11156 號偵查
    卷宗第116 頁至第118 頁、第78頁至第81頁）同意具有證據
    能力外，其餘證人庚○○、辛○○、壬○○、子○○、丑○○、丁○○、癸○○、己○○、證人即另案被告戊○○、證
    人即同案被告寅○○分別於警詢之證述，認因屬審判外之陳
    述而主張不具有證據能力等語。經查：
    (一)按刑事訴訟以直接審理為原則，必須經過調查程式，以顯
      示於審判庭之證據資料，始得採為判決基礎；是刑事訴訟
      法第159 條第1 項規定：「被告以外之人於審判外之言詞
      或書面陳述，除法律有規定外，不得作為證據」，並非以
      被告以外之人於審判外之陳述，一概否定其證據能力。是
      證人庚○○、壬○○、子○○、丑○○、丁○○、癸○○
      、證人即另案被告戊○○、證人即同案被告寅○○分別於
      警詢之證述（參見彰化縣警察局溪湖分局溪警分偵字第09
      60015482號警卷第9 頁至第10頁、臺灣彰化地方法院檢察
      署96年度偵字第11156 號偵查卷宗第96頁至第99頁、第86
      頁至第90頁、第58頁至第62頁、第68頁至第72頁；臺灣彰
      化地方法院檢察署96年度偵字第11535 號偵查卷宗第85頁
      至第88頁；彰化縣警察局溪湖分局溪警分偵字第09600154
      82號警卷第1 頁至第5 頁、臺灣彰化地方法院檢察署96年
      度偵字第11156 號偵查卷宗第45頁至第49頁、第51頁至第
      57頁；臺灣彰化地方法院檢察署偵查卷宗96年度偵字第11
      535 號偵查卷宗第6 頁至第9 頁），業經本院於審理調查
      證人庚○○、壬○○、子○○、丑○○、丁○○、癸○○
      、證人即另案被告戊○○、證人即同案被告寅○○之際，
      當庭朗讀並告以要旨後確認係出於其等自由意識之陳述之
      部分，因業經本院於審理時，當庭提示確認係出於其等真
      意所述，證人庚○○、壬○○、子○○、丑○○、丁○○
      、癸○○、證人即另案被告戊○○、證人即同案被告寅○○之前開警詢證述內容，既業經公判庭本於直接審理、言
      詞審理原則加以調查，已難認係屬審判外之陳述，應均具
      有證據能力。
    (二)復按刑事訴訟法第159 條之3 ：「被告以外之人於審判中
      有下列情形之一，其於檢察事務官、司法警察官或司法警
      察調查中所為之陳述，經證明具有可信之特別情況，且為
      證明犯罪事實之存否所必要者，得為證據：……三滯留國
      外或所在不明而無法傳喚或傳喚不到者。」。蓋被告以外
      之人於司法警察機關調查中所為之陳述，性質上雖傳聞證
      據，惟既以刑事訴訟法第229 條至231 條規定司法警察官
      、司法警察具有調查犯罪嫌疑人犯罪情形及蒐集證據等職
      權，若其等所作之筆錄毫無例外地全無證據能力，亦非所
      宜。再者，如被告以外之人於檢察事務官、司法警察調查
      中之陳述，係在可信之特別情況下所為，且為證明犯罪事
      實之存否所必要，而於審判程式中，發生事實上無從為直
      接審理之原因時，仍不承認該陳述之證據適格，即有違背
      實體真實發見之訴訟目的。經查，證人辛○○、己○○分
      別於警詢中之陳述，各係於96年11月22日上午11時33分、
      於96年11月30日上午11時37分警詢詢問後（參見臺灣彰化
      地方法院檢察署96年度偵字第11156 號偵查卷宗第111 頁
      至第112 頁、第10頁至第11頁），並經其等簽名確認警詢
      筆錄記載內容無訛；復分別於96年11月22日下午1 時11分
      、於96年11月30日下午5 時29分續由檢察官於偵查中訊問
      （參見臺灣彰化地方法院檢察署96年度偵字第9643號偵查
      卷宗第72頁至第73頁、第186 頁至第188 頁）均為相同之
      陳述，足認該警詢中之陳述均具有真實性。證人辛○○、
      己○○與被告丙○○、寅○○並無仇恨，其等分別於警詢
      中尚無設詞誣陷被告丙○○、寅○○之動機存在，足認證
      人辛○○、己○○分別於警詢中所為之陳述，客觀上具有
      較可信之特別情況，且其等直接向被告丙○○、寅○○購
      買海洛因、甲基安非他命之人，為證明具有極度封閉、隱
      密性之被告丙○○、寅○○販賣海洛因、甲基安非他命犯
      罪事實存否所必要。又證人辛○○、己○○分別於警詢時
      證述曾向被告丙○○、寅○○購買海洛因及向被告丙○○
      購買甲基安非他命之時間、次數等語明確，而證人辛○○
      、己○○經本院傳喚、拘提始終未到庭，有送達回證及拘
      票各1 份存卷可考，因此證人辛○○、己○○分別於司法
      警察前之陳述，顯為證明被告丙○○、寅○○犯罪事實之
      存否所必要，依據刑事訴訟法第159 條之3 第3 款之規定
      ，自得為證據。從而，依上開說明，證人辛○○、己○○
      分別於警詢中之陳述，均應有證據能力。被告丙○○之選
      任辯護人辯稱證人辛○○、己○○於警詢中之陳述，均無
      證據能力云云，尚無足採。
  四以下本案所引用被告以外之人於審判外之言詞或書面陳述（
    除理由欄壹一至三所述部分外），而不符合刑事訴訟法第15
    9 條之1 至第159 條之4 之規定者，均經本院於審理時當庭
    直接提示而為合法之調查，檢察官、被告丙○○、寅○○及
    其等選任辯護人，均同意作為證據，本院審酌前開證據作成
    或取得之狀況，均無非法或不當取證之情事，亦無顯不可信
    之情況，故認為適當而均得作為證據。是前開證據，依刑事
    訴訟法第159 條之5 之規定，均具有證據能力，先予敘明。
貳、有罪部分：
  一訊據被告丙○○固不否認曾讓被告寅○○、另案被告戊○○
    住於其位於上址住處內等情，然矢口否認有何前揭單獨或共
    同販賣海洛因、甲基安非他命之犯行，並辯稱：其不認識前
    揭犯罪事實欄一所示之購毒者，亦不知犯罪事實欄一所示之
    犯罪事實云云；另訊據被告寅○○雖對犯罪事實欄一(二)、(四)
    4.至7.、(五)1.3.4.、(七)2.、(八)12.13.20.、(九)5.6.7.所示之犯罪
    事實部分坦承犯行，然矢口否認有何於前揭犯罪事實欄一(三)
    、(六)14.至所示之共同販賣海洛因、甲基安非他命之犯行，
    另辯稱：其與前揭犯罪事實欄一(三)所示之證人辛○○，係合
    資購買海洛因並無營利，其並未無販賣海洛因、甲基安非他
    命與前揭犯罪事實欄一(六)所示之證人子○○之犯行云云，惟
    查：
    (一)按施用毒品者所稱其向某人買受毒品之指證，不得作為有
      罪判決之唯一證據，仍須調查其他必要之證據，以察其是
      否與事實相符；蓋毒品買受者之指證，其憑信性於通常一
      般人已有所懷疑，尚難確信其為真實，況依毒品危害防制
      條例第17條之規定，其供出毒品來源因而破獲者，復得減
      輕其刑，則其指證之真實性猶有疑慮，是施用毒品者之指
      證，其真實性有待其他必要證據加以補強。所謂必要之補
      強證據，固不以證明販賣毒品犯罪構成要件之全部事實為
      必要，但以與施用者之指證具有相當之關聯性為前提，其
      經與施用者之指證綜合判斷，已達於通常一般人均不致有
      所懷疑，而得確信施用者之指證為真實者，始得為有罪之
      認定（最高法院97年度臺上字第277 號、同院97年度臺上
      字第865 號判決要旨參照）。又按證人之陳述有部分前後
      不符，或相互間有所歧異時，或因記憶淡忘、或事後迴護
      被告、或因其他事由所致，究竟何者為可採，法院仍得本
      其自由心證予以斟酌，非謂一有不符或矛盾，即應認其全
      部均為不可採信；尤其關於行為動機、手段及結果等之細
      節方面，證人之證言，有時亦有予渲染之可能；然其基本
      事實之陳述，若果與真實性無礙時，則仍非不得予以採信
      （最高法院74年臺上字第1599號判例要旨、同院90年度臺
      上字第6078號判決要旨參照）；況認事採證、證據之取捨
      及證據證明力之判斷，俱屬事實審法院之職權，苟無違證
      據法則，自不能指為違法；是供述證據前後雖有差異或矛
      盾，事實審法院非不可本於經驗及論理法則，斟酌其他情
      形，作合理之比較，定其取捨；其就供述證據之一部，認
      為真實者，予以採取，亦非法則所不許。因之，證人供述
      之證據，前後縱有差異，事實審法院依憑證人前後之供述
      證據，斟酌其他證據，本於經驗法則與論理法則，取其認
      為真實之一部，作為論罪之證據，自屬合法（最高法院90
      年度臺上字第6943號判決要旨參照）。
    (二)前揭犯罪事實欄一(一)部分：
      1.證人庚○○分別於警詢中證述、偵訊及本院審理中均具
        結證述：其經友人介紹得知購毒管道後，於96年10月11
        日下午1 時15分，騎乘機車至被告丙○○位於彰化縣大
        村鄉○○路408 巷85號住處外，向另案被告戊○○表示
        ，要向被告丙○○購買價格5 百元之海洛因，並將購買
        之現金5 百元交與另案被告戊○○後，由另案被告戊○○進入屋內，再走出屋外將海洛因1 包交與其收受，警
        方則於96年10月11日下午1 時20分，至被告丙○○前揭
        住處外之際，其適欲騎乘機車離去，見狀而情急跌倒在
        地為警查獲，並扣得上揭甫購得之海洛因1 包（參見彰
        化縣警察局溪湖分局溪警分偵字第0960015482號警卷第
        9 頁至第10頁、臺灣彰化地方法院檢察署96年度偵字第
        9643號偵查卷宗第7 頁至第9 頁、本院97年4 月3 日審
        判筆錄第21頁至第26頁）等語，核與證人即另案被告戊○○於本院審理中證述：因其本身有施用毒品之習慣，
        且沒有錢可以購買，遂自96年8 月中旬某日起至96年10
        月11日止，在被告丙○○位於上址住處外種菜，被告丙○○請其在屋外幫忙販賣海洛因，被告丙○○販賣海洛
        因時，會從屋內住處房間內之窗戶將海洛因交與其轉交
        購毒者，其最後一次即96年10月11日將海洛因販賣並交
        與證人庚○○收受後，隨即為警方查獲（參見本院97年
        4 月3 日審判筆錄第11頁、第14頁）等語相符。爰審酌
        證人戊○○與被告丙○○彼此認識，且被告丙○○甚至
        提供其位於上址住處之房間供證人戊○○住宿等情，業
        為被告丙○○於本院審理中所不否認，足徵證人戊○○
        與被告丙○○間具有相當之信任交情，況證人庚○○、
        戊○○亦均與被告丙○○並無仇恨嫌隙，在客觀上證人
        庚○○、戊○○並無虛詞誣陷被告丙○○之必要。另觀
        諸證人庚○○分別於警詢、偵訊及本院審理中均證述，
        其係透過證人戊○○向被告丙○○購買海洛因，且購買
        海洛因之交易方式等相關細節性事項，要與證人戊○○
        於本院審理中證述內容均相符，且相當明確，因此部分
        之證詞並無瑕疵，應可採信。
      2.至另案被告戊○○雖於警詢中陳稱：其未曾販賣海洛因
        與證人庚○○（參見彰化縣警察局溪湖分局溪警分偵字
        第0960015482號警卷第3 頁）云云，然證人戊○○於本
        院審理中具結證述，其有犯罪事實欄一(一)所示時、地，
        與被告丙○○共同販賣海洛因與證人庚○○，已如前述
        ，是其於警詢中之上揭所述，核與前揭事證不符，自無
        足採信。
      3.另被告寅○○於本院審理中辯稱：前揭犯罪事實欄一(一)
        所示部分，其並未參與等語，核與證人即另案被告戊○○於本院審理中具結證述：其與被告丙○○共同販賣海
        洛因部分之犯行，被告寅○○並未參與（參見本院97年
        4 月3 日審判筆錄第15頁）等語相符，爰審酌自證人庚○○前揭證述內容均未曾提及被告寅○○有在交易現場
        等情觀之，尚難以認定被告寅○○就前揭犯罪事實欄一
        (一)所示部分，與被告丙○○、另案被告戊○○間，有何
        犯意聯絡及行為分擔。
      4.另證人庚○○向被告丙○○、另案被告戊○○購買之粉
        末1 包（另案扣押），經送請法務部調查局鑑定結果含
        第1 級毒品海洛因（淨重0.06公克，空包裝重0.26公克
        ），此有該局96年10月25日調科壹字第09623077970 號
        鑑定書影本1 紙（參見本院卷宗）在卷可參，且該海洛
        因1 包係證人庚○○向被告丙○○、另案被告戊○○購
        入，欲供己施用等情，業據證人庚○○於本院審理中具
        結證述明確。
      5.從而，前揭犯罪事實欄一(一)所示部分即被告丙○○、另
        案被告戊○○共同販賣海洛因1 次與證人庚○○之事實
        ，應堪認定。
    (三)犯罪事實欄一(二)部分：
      1.訊據被告寅○○均坦承不諱，核與證人甲○○分別於警
        詢中證述、偵訊中具結證述：其經友人介紹得知購毒管
        道後，於96年10月15日上午7 時許，騎乘機車至被告丙○○位於上址住處外，向被告寅○○表示要購買價格1
        千元之海洛因（俗稱「女的」），並將購買之現金1 千
        元交與被告寅○○，被告寅○○要其先自行騎乘機車至
        四周逛逛後，再至前揭屋外前方圳溝前之橋墩上，取出
        所購買壓於石頭下之海洛因，被告寅○○隨即進入屋內
        （參見臺灣彰化地方法院檢察署96年度偵字第11156 號
        偵查卷宗第116 頁至第118 頁、96年度偵字第9643號偵
        查卷宗第120 頁）等語相符，並有現場照片1 張、指認
        犯罪嫌疑人紀錄表1 紙、蒐證照片28張（參見臺灣彰化
        地方法院檢察署96年度偵字第11156 號偵查卷宗第119
        頁至第134 頁）附卷可參，核屬相符。是被告寅○○上
        揭自白核與前揭事證相符，應堪採信。
      2.被告丙○○雖以前詞置辯，然此部分之事實，業經證人
        甲○○證述明確，已如前述，核與證人即同案被告寅○○於偵訊、本院審理中均具結證述：犯罪事實欄一(二)所
        示之犯罪事實屬實，係由其與購毒者接洽並向購毒者收
        錢後，其會進屋將錢交給被告丙○○，被告丙○○再將
        海洛因交與其轉交與購毒者甲○○（參見臺灣彰化地方
        法院檢察署96年度偵字第11156 號偵查卷宗第175 頁、
        本院97年4 月3 日審判筆錄第83頁）等語相符，爰審酌
        證人寅○○與被告丙○○彼此認識，且被告丙○○甚至
        提供其位於於上址住處之房間供證人寅○○住宿等情，
        業為被告丙○○於本院審理中所不否認，足徵證人寅○○與被告丙○○間具有相當之信任交情，況證人甲○○
        、寅○○亦均與被告丙○○並無仇恨嫌隙，在客觀上證
        人甲○○、寅○○並無虛詞誣陷被告丙○○之必要。另
        觀諸證人甲○○分別於警詢、偵訊中均證述，其購買海
        洛因之交易方式，係交錢與被告寅○○後，先自行騎乘
        機車至四周逛逛後，再至前揭屋外前方圳溝前之橋墩上
        之附近石頭處，取出其所購買壓於石頭下之海洛因等相
        關細節性事項，亦與卷附之蒐證照片28張（參見臺灣彰
        化地方法院檢察署96年度偵字第11156 號偵查卷宗第12
        1 頁至第134 頁）所示被告丙○○常至其住處外之橋墩
        附近處翻找拿取疑似白色物體之物等情相符，因此部分
        之證詞並無瑕疵，應可採信。
      3.至證人甲○○雖於警詢及偵訊中均陳稱：其向被告寅○○購買海洛因時，並未看見被告丙○○（參見臺灣彰化
        地方法院檢察署96年度偵字第11156 號偵查卷宗第116
        頁至第118 頁、96年度偵字第9643號偵查卷宗第120 頁
        ）等語，然被告丙○○、寅○○與購毒者甲○○之交易
        模式，係推由被告寅○○在屋外與購毒者甲○○接洽並
        收取購買現金後，再要求購毒者甲○○先自行騎乘機車
        至四周逛逛後，復至前揭屋外前方圳溝前之橋墩上，取
        出所購買壓於石頭下之海洛因，已如前述，是證人甲○○於交易過程中，自當無法看見被告丙○○，尚難執此
        逕行認定係有利於被告丙○○之事實。
      4.另證人即另案被告戊○○於本院審理中具結證述：僅被
        告丙○○向其表示，有購毒者前來時，會要其幫忙去交
        付海洛因並收取價金回來交給被告丙○○，其未與被告
        丙○○約定何一特定之購毒者前來購買海洛因，即由何
        人負責，其不知被告寅○○亦有販賣毒品海洛因（參見
        本院97年4 月3 日審理筆錄第13頁、第15頁）等語，並
        參酌證人甲○○前揭證述，係由被告寅○○出面負責交
        易海洛因之過程觀之，足徵證人戊○○就犯罪事實欄一
        (二)部分，與被告丙○○、寅○○並無犯意聯絡及行為分
        擔，，尚難僅憑證人戊○○有參與本案部分之販賣海洛
        因犯行，即得推認其與被告丙○○、寅○○間，就犯罪
        事實欄一(二)部分有犯意聯絡及行為分擔之事實。是公訴
        意旨認為犯罪事實欄一(二)部分之共犯尚包括證人戊○○
        等語，尚有未恰。
      5.從而，前揭犯罪事實欄一(二)所示部分即被告丙○○、寅
        ○○共同販賣海洛因1 次與證人甲○○之事實，應堪認
        定。
    (四)犯罪事實欄一(三)部分：
      1.訊據被告寅○○前於本院訊問、準備程序中均坦承此部
        分之犯行（參見本院96年12月31日訊問筆錄第4 頁、97
        年1 月30日準備程序筆錄第4 頁），核與證人辛○○分
        別於警詢中證述、偵訊中具結證述：其經友人綽號「東
        東」之寅○○介紹得知購毒管道，於96年7 月中旬某日
        下午6 、7 時許，前往被告丙○○位於上址住處，向被
        告丙○○表示要購買價格1 千元之海洛因，並將購買之
        現金交與被告丙○○後，被告丙○○要其先至屋外等候
        ，後由被告寅○○將海洛因1 包交給其收受，其以前揭
        方式購買價格1 千元之海洛因1 次（參見臺灣彰化地方
        法院檢察署96年度偵字第11156 號偵查卷宗第111 頁至
        第112 頁、96年度偵字第9643號偵查卷宗第111 頁至第
        112 頁）等語相符，並有現場蒐證照片影本1 紙、指認
        犯罪嫌疑人紀錄表2 份（參見臺灣彰化地方法院檢察署
        96年度偵字第11156 號偵查卷宗第113 頁至第115 頁）
        在卷可參，核屬相符。至被告寅○○於本院審理中改辯
        稱，其與證人辛○○係各出500 元，共計合資1 千元向
        被告丙○○購買海洛因2 包，其與證人辛○○各取得1
        包云云，爰審酌合資購買海洛因與直接向買家購買海洛
        因，係不同概念，被告寅○○、證人辛○○均係有相當
        經驗之人，當無可能誤解上揭含意，被告寅○○既於本
        院訊問、準備程序中均坦承此部分犯行之際，均未曾提
        及其係與證人辛○○合資購買之情狀，反而至本院審理
        時方才為上揭辯稱，已顯有可疑；況被告寅○○復於本
        院審理中亦自承，其不確定有無與證人辛○○合資向被
        告丙○○購買海洛因（參見本院97年5 月8 日審理筆錄
        第23頁）等語，是被告寅○○自己對於是否有曾與證人
        辛○○合資購買海洛因等情，亦非確定，足徵被告寅○○上揭辯稱內容，係出於自己模糊之記憶所言，當以證
        人辛○○上揭證述較為可信。故證人辛○○應係直接向
        被告丙○○購買海洛因後，被告丙○○推由被告寅○○
        負責交付海洛因與證人辛○○收受，並非證人辛○○與
        被告寅○○合資購買之事實，應可認定。被告寅○○上
        揭辯稱其與證人辛○○合資向被告丙○○購買海洛因云
        云，應屬記憶錯誤之詞，不足採信。
      2.被告丙○○雖以前詞置辯，然此部分之事實，業經證人
        辛○○證述如前所述，爰審酌證人辛○○亦與被告丙○○並無仇恨嫌隙，在客觀上證人辛○○並無虛詞誣陷被
        告丙○○之必要，且觀諸證人辛○○分別於警詢、偵訊
        中均證述向被告丙○○、寅○○購買海洛因之時間、地
        點、價格及次數、聯絡交易之方式等相關細節均相當明
        確，故證人辛○○此部分之證詞內容並無瑕疵，應可採
        信。況證人辛○○與被告寅○○為朋友關係，此為被告
        寅○○於本院審理中所不否認，被告丙○○、寅○○若
        無共同販賣毒品海洛因之事實，證人辛○○應無可能於
        警詢、偵訊中任意指認被告丙○○、寅○○有共同販賣
        海洛因之犯行。
      3.另證人即另案被告戊○○於本院審理中具結證述：僅被
        告丙○○向其表示，有購毒者前來時，會要其幫忙去交
        付海洛因並收取價金回來交給被告丙○○，並無與被告
        丙○○約定特定之購毒者前來購買海洛因，即由何人負
        責，其不知被告寅○○亦有販賣毒品海洛因（參見本院
        97 年4月3 日審理筆錄第13頁、第15頁）等語，並參酌
        證人辛○○前揭證述，係由被告寅○○出面負責交易海
        洛因之過程觀之，足徵證人戊○○就犯罪事實欄一(三)部
        分，與被告丙○○、寅○○並無犯意聯絡及行為分擔，
        ，尚難僅憑證人戊○○有參與本案部分之販賣海洛因犯
        行，即得推認其與被告丙○○、寅○○間，就犯罪事實
        欄一(三)部分有犯意聯絡及行為分擔之事實。是公訴意旨
        認為犯罪事實欄一(三)部分之共犯尚包括證人戊○○等語
        ，尚有未恰。
      4.從而，前揭犯罪事實欄一(三)所示部分即被告丙○○、寅
        ○○共同販賣海洛因1 次與證人辛○○之事實，應堪認
        定。
    (五)犯罪事實欄一(四)部分：
      1.前揭犯罪事實欄一(四)1.2.3.8.9.部分：
        (1)業據證人壬○○分別於警詢中證述、偵訊及本院審理
          中均具結證述：因被告丙○○並無使用電話，其經友
          人介紹購毒管道後，各於前揭犯罪事實欄一(四)1.2.3.
          8.9.所示之販賣時間，前往被告丙○○之前揭住處，
          向被告丙○○同時購買每包價值1 千元之海洛因、甲
          基安非他命各1 包（合計2 千元），共計5 次（參見
          臺灣彰化地方法院檢察署96年度偵字第11156 號偵查
          卷宗第96頁至第99頁、96年度偵字第9643號偵查卷宗
          第68頁至第69頁、第199 頁至第200 頁、本院97年4
          月3 日審判筆錄第28頁至第38頁）等語，並有現場照
          片1 張、指認犯罪嫌疑人紀錄表1 紙（參見臺灣彰化
          地方法院檢察署96年度偵字第11156 號偵查卷宗第10
          0 頁、第101 頁）附卷可參，核屬相符。爰審酌證人
          壬○○與被告丙○○並無仇恨嫌隙，在客觀上證人壬○○並無虛詞誣陷被告丙○○之必要，且觀諸證人壬○○分別於警詢、偵訊及本院審理中均證述向被告丙○○購買海洛因、甲基安非他命之時間、地點、價格
          及次數、聯絡交易之方式等相關細節均相當明確，故
          證人壬○○此部分之證詞內容並無瑕疵，應可採信。
          被告丙○○前揭辯稱，並無販賣海洛因、甲基安非他
          命與證人壬○○云云，應屬卸責之詞，不足採信。
        (2)至被告寅○○於本院審理中辯稱：前揭犯罪事實欄一
          (四)1.2.3.8.9.所示部分，其並未參與等語，核與證人
          壬○○於本院審理中證述：前揭犯罪事實欄一(四)1.2.
          3.8.9.所示部分，其係直接向被告丙○○購買海洛因
          、甲基安非他命，並無透過他人或有其他人參與販賣
          （參見本院97年4 月3 日審判筆錄第35頁）等語相符
          ，爰審酌自證人壬○○前揭證述內容均未曾提及被告
          寅○○、證人戊○○就前揭犯罪事實欄一(四)1.2.3.8.
          9.所示部分，有在交易現場等情觀之，尚難以認定被
          告寅○○、證人戊○○就前揭犯罪事實欄一(四)1.2.3.
          8.9.所示部分，與被告丙○○間，有何犯意聯絡及行
          為分擔。是公訴意旨認為犯罪事實欄一(四)1.2.3.8.9.
          部分之共犯尚包括被告寅○○、證人戊○○等語，尚
          有未恰。
        (3)從而，前揭犯罪事實欄一(四)1.2.3.8.9.所示部分即被
          告丙○○獨自販賣海洛因、甲基安非他命共計5 次與
          證人壬○○之事實，應堪認定。
      2.犯罪事實欄一(四)4.5.6.7.部分：
        (1)訊據被告寅○○均坦承不諱，核與證人壬○○分別於
          警詢中證述、偵訊及本院審理中均具結證述：因被告
          丙○○並無使用電話，其向被告丙○○購買毒品後，
          被告丙○○向其表示，以後如被告丙○○不在時，可
          向被告寅○○購買，其遂分別於前揭犯罪事實欄一(四)
          4.5.6.7.所示之販賣時間，前往被告丙○○之前揭住
          處，向被告寅○○同時購買每包價值1 千元之海洛因
          、甲基安非他命各1 包（合計2 千元），共計4 次（
          參見臺灣彰化地方法院檢察署96年度偵字第11156 號
          偵查卷宗第96頁至第99頁、96年度偵字第9643號偵查
          卷宗第68頁至第69頁、第199 頁至第200 頁、本院97
          年4 月3 日審判筆錄第28頁至第38頁）等語相符，並
          有現場照片1 張、指認犯罪嫌疑人紀錄表1 紙（參見
          臺灣彰化地方法院檢察署96年度偵字第11156 號偵查
          卷宗第10 0頁至第102 頁）附卷可參，核屬相符。是
          被告寅○○上揭自白核與前揭事證相符，應堪採信。
        (2)被告丙○○雖以前詞置辯，然此部分之事實，業經證
          人壬○○證述明確，已如前述，核與證人即同案被告
          寅○○於偵訊、本院審理中均具結證述：犯罪事實欄
          一(四)4.5.6.7.部分所示之犯罪事實屬實，係由其與購
          毒者接洽並向購毒者收錢後，其會進屋將錢交給被告
          丙○○，被告丙○○同時再將海洛因、甲基安非他命
          交與其轉交給購毒者壬○○（參見臺灣彰化地方法院
          檢察署96年度偵字第11156 號偵查卷宗第175 頁、本
          院97年4 月3 日審判筆錄第83頁至第84頁）等語相符
          ，爰審酌證人寅○○與被告丙○○彼此認識，且被告
          丙○○甚至提供其位於上址住處之房間供證人寅○○
          住宿等情，業為被告丙○○於本院審理中所不否認，
          足徵證人寅○○與被告丙○○間具有相當之信任交情
          ，況證人壬○○、寅○○亦均與被告丙○○並無仇恨
          嫌隙，在客觀上證人壬○○、寅○○並無虛詞誣陷被
          告丙○○之必要，因此部分之證詞並無瑕疵，應可採
          信。至證人寅○○於偵訊中具結證述，犯罪事實欄一
          (四)4.5.6.7.部分所示之販賣甲基安非他命，係由其轉
          知被告丙○○，由被告丙○○與證人壬○○直接交易
          （參見臺灣彰化地方法院檢察署96年度偵字第11156
          號偵查卷宗第175 頁反面）云云，核與證人壬○○前
          揭所述不符，應係證人寅○○記憶錯誤所致，不足採
          信。
        (3)另證人即另案被告戊○○於本院審理中具結證述：僅
          被告丙○○向其表示，有購毒者前來時，會要其幫忙
          去交付海洛因並收取價金回來交給被告丙○○，並無
          與被告丙○○約定特定之購毒者前來購買海洛因，即
          由何人負責，其不知被告寅○○亦有販賣毒品海洛因
          （參見本院97年4 月3 日審理筆錄第13頁、第15頁）
          等語，並參酌證人壬○○前揭證述，係由被告寅○○
          出面負責交易海洛因、甲基安非他命之過程觀之，足
          徵證人戊○○就犯罪事實欄一(四)4.5.6.7.部分，與被
          告丙○○、寅○○並無犯意聯絡及行為分擔，尚難僅
          憑證人戊○○有參與本案部分之販賣海洛因犯行，即
          得推認其與被告丙○○、寅○○間，就犯罪事實欄一
          (四)4.5.6.7.部分有犯意聯絡及行為分擔之事實。是公
          訴意旨認為犯罪事實欄一(四)4.5.6.7.部分之共犯尚包
          括證人戊○○等語，尚有未恰。
        (4)從而，前揭犯罪事實欄一(四)4.5.6.7.所示部分即被告
          丙○○、寅○○共同各販賣海洛因、甲基安非他命共
          計4 次與證人壬○○之事實，應堪認定。
      3.犯罪事實欄一(四)10.部分：
        (1)證人壬○○分別於警詢中證述、偵訊及本院審理中均
          具結證述：因被告丙○○並無使用電話，其向被告丙○○購買毒品後，復於前揭犯罪事實欄一(四)10.所示之
          販賣時間，前往被告丙○○之前揭住處，向另案被告
          戊○○購買每包價值1 千元之海洛因、甲基安非他命
          各1 包（合計2 千元）1 次（參見臺灣彰化地方法院
          檢察署96年度偵字第11156 號偵查卷宗第96頁至第99
          頁、96年度偵字第9643號偵查卷宗第68頁至第69頁、
          第199 頁至第200 頁、本院97年4 月3 日審判筆錄第
          28頁至第38頁）等語，核與證人戊○○於本院審理中
          具結證述：證人壬○○於前揭犯罪事實欄一(四)10.所示
          之販賣時間，在被告丙○○之前揭住處，向其購買1
          次價值1 千元之2 包毒品，共計2 千元，該毒品是由
          被告丙○○交付其轉交與證人壬○○，其將所收受之
          價金均交給被告丙○○（參見本院97年4 月3 日審判
          筆錄第15頁至第16頁）等語相符，並有現場照片1 張
          、指認犯罪嫌疑人紀錄表3 紙（參見臺灣彰化地方法
          院檢察署96年度偵字第11156 號偵查卷宗第100 頁、
          第101 頁、第103 頁）附卷可參，核屬相符。爰審酌
          證人戊○○與被告丙○○彼此認識，且被告丙○○甚
          至提供其位於上址住處之房間供證人戊○○住宿等情
          ，業為被告丙○○於本院審理中所不否認，足徵證人
          戊○○與被告丙○○間具有相當之信任交情，況證人
          壬○○、戊○○亦均與被告丙○○並無仇恨嫌隙，在
          客觀上證人壬○○、戊○○並無虛詞誣陷被告丙○○
          之必要。另觀諸證人壬○○分別於警詢、偵訊及本院
          審理中均證述，其係透過證人戊○○向被告丙○○購
          買海洛因、甲基安非他命，且購買海洛因、甲基安非
          他命之交易方式等相關細節性事項，要與證人戊○○
          於本院審理中證述內容均相符，且相當明確，因此部
          分之證詞並無瑕疵，應可採信。被告丙○○前揭辯稱
          ，並無販賣海洛因、甲基安非他命與證人壬○○云云
          ，應屬卸責之詞，不足採信。
        (2)至被告寅○○於本院審理中辯稱：前揭犯罪事實欄一
          (四)10.所示部分，其並未參與等語，核與證人即另案被
          告戊○○於本院審理中證述：其與被告丙○○共同販
          賣海洛因部分之犯行，被告寅○○並未參與（參見本
          院97年4 月3 日審判筆錄第15頁）等語相符，爰審酌
          自證人壬○○前揭證述內容均未曾提及被告寅○○就
          前揭犯罪事實欄一(四)10.所示部分，有在交易現場等情
          觀之，尚難以認定被告寅○○就前揭犯罪事實欄一(四)
          10.所示部分，與被告丙○○、另案被告戊○○間，有
          何犯意聯絡及行為分擔。
        (3)另證人即案被告戊○○雖於本院審理中具結證述：其
          於前揭犯罪事實欄一(四)10.所示之販賣時間，所販賣交
          付之毒品外，係包裝有不透明紙張，由被告丙○○交
          付其轉交與證人壬○○，其以為均為海洛因，而不知
          內另裝有甲基安非他命（參見本院97年4 月3 日審判
          筆錄第15頁）云云，然查，證人壬○○於本院審理中
          具結證述：其於前揭犯罪事實欄一(四)10.所示之販賣時
          間、地點，遇見正在田邊工作之證人戊○○，其向證
          人戊○○表明要拿海洛因即俗稱「女生」、甲基安非
          他命即俗稱「男生」，且證人戊○○所交付之透明夾
          鏈袋2 個外面並無以不透明之紙張包裝之情狀（參見
          本院97年4 月3 日審判筆錄第33頁）等語明確，爰審
          酌證人壬○○既已向證人戊○○明確表示購買毒品之
          種類為海洛因、甲基安非他命，足見證人戊○○對於
          被告丙○○所交付其轉交與證人壬○○之透明塑膠夾
          鏈袋2 包內，除海洛因外，尚有甲基安非他命之事實
          ，應相當清楚瞭解，是證人戊○○前揭所述，核與證
          人壬○○所述不符，應係證人戊○○為脫免自己刑責
          而為不實之證述，自無足採信。
        (4)從而，前揭犯罪事實欄一(四)10.所示部分即被告丙○○
          、另案被告戊○○共同販賣海洛因、甲基安非他命1
          次與證人壬○○之事實，應堪認定。
    (六)犯罪事實欄一(五)部分：
      1.前揭犯罪事實欄一(五)1.3.4.部分：
        (1)訊據被告寅○○均坦承不諱，核與證人乙○○分別於
          警詢中證述、偵訊中具結證述：其經由友人介紹得知
          購毒管道後，分別於犯罪事實欄一(五)1.3.4.所示之販
          賣時間，逕自前往被告丙○○位於上址住處外，向被
          告寅○○表示要購買價格1 千元之海洛因，並將購買
          之現金1 千元交與被告寅○○後，被告寅○○再將海
          洛因交與其收受，其以此方式向被告丙○○、寅○○
          購買價格1 千元之海洛因3 次（參見臺灣彰化地方法
          院檢察署96年度偵字第11156 號偵查卷宗第78頁至第
          81頁、96年度偵字第9643號偵查卷宗第84頁至第85頁
          ）等語相符，並有現場照片1 張、指認犯罪嫌疑人紀
          錄表1 紙（參見臺灣彰化地方法院檢察署96年度偵字
          第11156 號偵查卷宗第82頁至第84頁）附卷可參，核
          屬相符。是被告寅○○上揭自白，核與前揭事證相符
          ，應堪採信。
        (2)被告丙○○雖以前詞置辯，然此部分之事實，業經證
          人乙○○證述明確，已如前述，核與證人即同案被告
          寅○○於偵訊、本院審理中均具結證述：犯罪事實欄
          一(五)1.3.4.部分所示之犯罪事實屬實，係由其與購毒
          者接洽並向購毒者收錢後，其會進屋將錢交給被告丙○○，被告丙○○再將海洛因交與其轉交予購毒者乙○○（參見臺灣彰化地方法院檢察署96年度偵字第11
          156 號偵查卷宗第175 頁、本院97年4 月3 日審判筆
          錄第84頁）等語相符，爰審酌證人寅○○與被告丙○○彼此認識，且被告丙○○甚至提供其位於上址住處
          之房間供證人寅○○住宿等情，業為被告丙○○於本
          院審理中所不否認，足徵證人寅○○與被告丙○○間
          具有相當之信任交情，況證人乙○○、寅○○亦均與
          被告丙○○並無仇恨嫌隙，在客觀上證人乙○○、寅
          ○○並無虛詞誣陷被告丙○○之必要，因此部分之證
          詞並無瑕疵，應可採信。
        (3)另證人即另案被告戊○○於本院審理中具結證述：僅
          被告丙○○向其表示，有購毒者前來時，會要其幫忙
          去交付海洛因並收取價金回來交給被告丙○○，並無
          與被告丙○○約定特定之購毒者前來購買海洛因，即
          由何人負責，其不知被告寅○○亦有販賣毒品海洛因
          （參見本院97年4 月3 日審理筆錄第13頁、第15頁）
          等語，並參酌證人乙○○前揭證述，係由被告寅○○
          出面負責交易海洛因之過程觀之，足徵證人戊○○就
          犯罪事實欄一(五)1.3.4.部分，與被告丙○○、寅○○
          並無犯意聯絡及行為分擔，尚難僅憑證人戊○○有參
          與本案部分之販賣海洛因犯行，即得推認其與被告丙○○、寅○○間，就犯罪事實欄一(五)1.3.4.部分有犯
          意聯絡及行為分擔之事實。是公訴意旨認為犯罪事實
          欄一(五)1.3.4.部分之共犯尚包括證人戊○○等語，尚
          有未恰。
        (4)從而，前揭犯罪事實欄一(五)1.3.4.所示部分即被告丙○○、寅○○共同販賣海洛因合計3 次與證人乙○○
          之事實，應堪認定。
      (二)犯罪事實欄一(五)2.部分：
        (1)證人乙○○分別於警詢中證述、偵訊中具結證述：其
          於犯罪事實欄一(五)2.所示之販賣時間，逕自前往被告
          丙○○位於上址住處外，向證人戊○○表示要購買價
          格1 千元之海洛因，並將購買之現金交與證人戊○○
          後，證人戊○○再將海洛因交與其收受，其以此方式
          向被告丙○○、證人戊○○購買價格1 千元之海洛因
          1 次（參見臺灣彰化地方法院檢察署96年度偵字第11
          156 號偵查卷宗第78頁至第81頁、96年度偵字第9643
          號偵查卷宗第84頁至第85頁）等語，核與證人戊○○
          於本院審理中具結證述：證人乙○○於前揭犯罪事實
          欄一(五)2.所示之販賣時間，在被告丙○○之前揭住處
          ，向其購買1 次價值1 千元之毒品海洛因1 包，該毒
          品是由被告丙○○交付其轉交與證人戊○○，其將所
          收受之價金850 元則交給被告丙○○，證人乙○○尚
          積欠150 元（參見本院97年4 月3 日審判筆錄第16頁
          ）等語相符，並有現場照片1 張、指認犯罪嫌疑人紀
          錄表3 紙（參見臺灣彰化地方法院檢察署96年度偵字
          第11156 號偵查卷宗第82頁、第83頁、第85頁）附卷
          可參，核屬相符。爰審酌證人戊○○與被告丙○○彼
          此認識，且被告丙○○甚至提供其位於於上址住處之
          房間供證人戊○○住宿等情，業為被告丙○○於本院
          審理中所不否認，足徵證人戊○○與被告丙○○間具
          有相當之信任交情，況證人乙○○、戊○○亦均與被
          告丙○○並無仇恨嫌隙，在客觀上證人乙○○、戊○○並無虛詞誣陷被告丙○○之必要。另觀諸證人乙○○分別於警詢、偵訊中均證述，其係透過證人戊○○
          向被告丙○○購買海洛因，且購買海洛因之交易方式
          等相關細節性事項，要與證人戊○○於本院審理中證
          述內容均相符，且相當明確，因此部分之證詞並無瑕
          疵，應可採信。被告丙○○前揭辯稱，並無販賣海洛
          因與證人乙○○云云，應屬卸責之詞，不足採信。
        (2)至被告寅○○於本院審理中辯稱：前揭犯罪事實欄一
          (五)2.所示部分，其並未參與等語，核與證人即另案被
          告戊○○於本院審理中證述：其與被告丙○○共同販
          賣海洛因部分之犯行，被告寅○○並未參與（參見本
          院97年4 月3 日審判筆錄第15頁）等語相符，爰審酌
          自證人乙○○前揭證述內容均未曾提及被告寅○○就
          前揭犯罪事實欄一(五)2.所示部分，有在交易現場等情
          觀之，尚難以認定被告寅○○就前揭犯罪事實欄一(五)
          2.所示部分，與被告丙○○、另案被告戊○○間，有
          何犯意聯絡及行為分擔。
        (3)從而，前揭犯罪事實欄一(五)2.所示部分即被告丙○○
          、另案被告戊○○共同販賣海洛因1 次與證人乙○○
          之事實，應堪認定。
    (七)犯罪事實欄一(六)部分：
      1.犯罪事實欄一(六)1.至10.部分：
        (1)證人子○○分別於警詢中證述、偵訊中具結證述：其
          前與被告寅○○為KTV 上班之同事，經被告寅○○介
          紹得知購毒管道即被告丙○○所販賣之毒品價格比較
          便宜，復經被告丙○○介紹亦可透過證人戊○○購買
          海洛因後，其逕自前往被告丙○○位於上址住處外，
          向證人戊○○表示要購買價格1 千元之海洛因，並將
          購買之現金交與證人戊○○後，證人戊○○再將海洛
          因交與其收受，其以此方式向被告丙○○、證人戊○○購買價格1 千元之海洛因共計10次（參見臺灣彰化
          地方法院檢察署96年度偵字第11156 號偵查卷宗第86
          頁至第90頁、96年度偵字第9643號偵查卷宗第99頁至
          第102 頁、96年度偵字第11535 號偵查卷宗第117 頁
          ）等語，並有現場照片1 張、指認犯罪嫌疑人紀錄表
          3 紙（參見臺灣彰化地方法院檢察署96年度偵字第11
          156 號偵查卷宗第91頁至第95頁）附卷可參，核屬相
          符。爰審酌證人子○○與被告丙○○、證人即另案被
          告戊○○間，並無仇恨嫌隙，在客觀上證人子○○並
          無虛詞誣陷被告丙○○、證人戊○○之必要。另觀諸
          證人子○○分別於警詢、偵訊中均證述，其係透過證
          人戊○○向被告丙○○購買海洛因，且對於購買海洛
          因之交易方式等相關細節性事項所述亦均相符，因此
          部分之證詞並無瑕疵，應可採信。被告丙○○前揭辯
          稱，其無與證人戊○○共同販賣海洛因與證人子○○
          云云，應屬卸責之詞，不足採信。
        (2)至證人戊○○於偵訊、本院審理中雖均具結證述：其
          未曾與被告丙○○共同販賣海洛因10次與證人子○○
          （參見臺灣彰化地方法院檢察署96年度偵字第9643號
          偵查卷宗第180 頁至第183 頁、本院97年4 月3 日審
          判筆錄第7 頁）云云，爰審酌證人子○○對於其透過
          證人戊○○向被告丙○○購買海洛因，且購買海洛因
          之交易方式等相關細節性事項於警詢、偵訊中均證述
          相符，應可採信，已如前述，況證人子○○此部分之
          證述，事涉證人戊○○之刑事責任，證人戊○○上揭
          所述，應係圖脫免自己刑責而為之證述，自不足採信
          。
        (3)又證人即另案被告戊○○於偵訊、本院審理中均具結
          證述：其與被告丙○○共同販賣海洛因之犯罪時間，
          係自96年8 月中旬某日起（即其借住於被告丙○○住
          處時）至96年10月11日（即販賣海洛因與證人庚○○
          為警查獲日）止（參見臺灣彰化地方法院檢察署96年
          度偵字第9643號偵查卷宗第180 頁至第183 頁、本院
          97年4 月3 日審判筆錄第7 頁）等語明確，且證人子
          ○○分別有透過證人戊○○向被告丙○○購買海洛因
          10次之事實，已如前述，是被告丙○○、證人即另案
          被告戊○○共同販賣海洛因與證人子○○各10次之犯
          罪時間，應係犯罪事實欄一(六)1.至10.所示之販賣時間
          ，亦可認定。
        (4)至證人子○○雖於警詢、偵訊中均證述：其經被告丙○○介紹認識證人戊○○後，而透過證人戊○○向被
          告丙○○購買海洛因之時間，係自96年5 月間某日起
          ，以後才陸續有向被告丙○○、寅○○等人購買海洛
          因（參見臺灣彰化地方法院檢察署96年度偵字第1115
          6 號偵查卷宗第86頁至第90頁、96年度偵字第9643號
          偵查卷宗第99頁至第102 頁、96年度偵字第11535 號
          偵查卷宗第117 頁）云云，爰審酌證人子○○證述透
          過證人戊○○向被告丙○○購買海洛因之時間點，核
          與證人戊○○前揭證述，其與被告丙○○共同販賣海
          洛因之時間係自96年8 月中旬某日起，至96年10月11
          日止等情不符，爰審酌證人子○○係經由被告寅○○
          介紹得知，而向被告丙○○購買海洛因，而其購買次
          數眾多，且各次購買接洽之對象或有不同，衡情應係
          證人子○○先後向被告丙○○、證人戊○○多次購買
          海洛因而造成記憶混淆所致，當以證人戊○○所述較
          為可信。
        (5)又證人子○○雖於本院審理中具結改證述：被告丙○○、證人戊○○不曾販賣海洛因與其收受，因警察向
          其表示不差其1 人指證被告丙○○、證人戊○○，故
          於警詢、偵訊中胡亂指控被告丙○○、證人戊○○等
          人販毒云云，爰審酌證人子○○於本院審理中亦證述
          ，其與被告丙○○、證人戊○○並無恩怨，且其警詢
          、偵訊筆錄均出於其自由意志所言，證人子○○既與
          被告丙○○、證人戊○○素無恩怨，當無可能僅因警
          方向其表示不差證人子○○1 個人指控下，就任意設
          詞誣陷他人為販毒犯行之重罪；況如證人子○○上揭
          所述被告丙○○、證人戊○○共同販毒情節，係其任
          意編造，當對於購買地點、交易模式等細節性事項所
          述會有前後不一之情狀，然證人子○○，對於購毒時
          間、購買地點、交易模式竟能於警詢、偵訊中均為相
          同之陳述，且所述內容之交易模式亦與本案其他證人
          所證述被告丙○○、證人戊○○販毒模式亦相同，足
          徵證人子○○於本院審理中所為之證述，被告丙○○
          、證人戊○○並未共同販賣海洛因云云，顯與常情有
          違，應係出於迴護被告丙○○、證人戊○○之不實陳
          述，自不足採信。
        (6)被告寅○○於本院審理中辯稱：前揭犯罪事實欄一(六)
          1.至10.所示部分，其並未參與等語，核與證人即另案
          被告戊○○於本院審理中證述：其與被告丙○○共同
          販賣海洛因部分之犯行，被告寅○○並未參與（參見
          本院97年4 月3 日審判筆錄第15頁）等語相符，爰審
          酌自證人子○○前揭證述內容均未曾提及被告寅○○
          就前揭犯罪事實欄一(六)1.至10.所示部分，有在交易現
          場等情觀之，尚難以認定被告寅○○就前揭犯罪事實
          欄一(六)1.至10.所示部分，與被告丙○○、另案被告戊○○間，有何犯意聯絡及行為分擔。是公訴意旨認為
          犯罪事實欄一(六)1.至10.部分之共犯尚包括被告寅○○
          等語，尚有未恰。
        (7)從而，前揭犯罪事實欄一(六)1.至10.所示部分即被告丙○○、另案被告戊○○共同販賣海洛因10次與證人子
          ○○之事實，應堪認定。
      2.犯罪事實欄一(六)11.12.13.部分：
        (1)業據證人子○○分別於警詢中證述、偵訊中具結證述
          ：其前與被告寅○○為KTV 上班之同事，經被告寅○○介紹得知購毒管道即被告丙○○所販賣之毒品價格
          比較便宜後，其分別於犯罪事實欄一(六)11.12.13.所示之
          販賣時間，逕自前往被告丙○○位於上址住處外，向
          被告丙○○表示要購買價格1 千元之海洛因，並將購
          買之現金交與被告丙○○後，被告丙○○再將海洛因
          交與其收受，其以此方式向被告丙○○購買價格1 千
          元之海洛因3 次（參見臺灣彰化地方法院檢察署96年
          度偵字第11156 號偵查卷宗第86頁至第90頁、96年度
          偵字第9643號偵查卷宗第99頁至第102 頁、96年度偵
          字第11535 號偵查卷宗第117 頁）等語，並有現場照
          片1 張、指認犯罪嫌疑人紀錄表3 紙（參見臺灣彰化
          地方法院檢察署96年度偵字第11156 號偵查卷宗第91
          頁至第95頁）附卷可參，核屬相符。爰審酌證人子○○與被告丙○○並無仇恨嫌隙，在客觀上證人子○○
          並無設詞誣陷被告丙○○之必要。另觀諸證人子○○
          分別於警詢、偵訊中均證述，其係向被告丙○○直接
          購買海洛因，且對於購買海洛因之交易方式等相關細
          節性事項亦均相符，因此部分之證詞並無瑕疵，應可
          採信。被告丙○○前揭辯稱，其並無販賣海洛因與證
          人子○○云云，應屬卸責之詞，不足採信。
        (2)至被告寅○○於本院審理中辯稱：前揭犯罪事實欄一
          (六)11.12.13.所示部分，其並未參與等語，核與證人子○○於警詢、偵訊中證述：前揭犯罪事實欄一(六)11.12.13.
          所示部分，其係直接向被告丙○○購買海洛因（參見
          臺灣彰化地方法院檢察署96年度偵字第11156 號偵查
          卷宗第86頁至第90頁、96年度偵字第9643號偵查卷宗
          第99頁至第102 頁、96年度偵字第11535 號偵查卷宗
          第117 頁）等語相符，爰審酌自證人子○○前揭證述
          內容均未曾提及被告寅○○、證人戊○○就前揭犯罪
          事實欄一(六)11.12.13.所示部分，有在交易現場等情觀之
          ，尚難以認定被告寅○○、證人戊○○就前揭犯罪事
          實欄一(六)11.12.13.所示部分，與被告丙○○間，有何犯
          意聯絡及行為分擔。是公訴意旨認為犯罪事實欄一(六)
          11.12.13.部分之共犯尚包括被告寅○○、證人戊○○等
          語，尚有未恰。
        (3)從而，前揭犯罪事實欄一(六)11.12.13.所示部分即被告丙○○獨自販賣海洛因合計3 次與證人子○○之事實，
          應堪認定。
      3.犯罪事實欄一(六)14.至部分：
        (1)業據證人子○○分別於警詢中證述、偵訊中具結證述
          ：其前與被告寅○○為KTV 上班之同事，經被告寅○○介紹得知購毒管道即被告丙○○所販賣之毒品價格
          比較便宜後，其分別於犯罪事實欄一(六)14.至所示之
          販賣時間，逕自前往被告丙○○位於上址住處外，透
          過被告寅○○向被告丙○○表示要購買價格1 千元之
          海洛因，並將購買之現金交與被告寅○○後，被告寅
          ○○再將海洛因交與其收受，其以此方式向被告丙○○、寅○○購買價格1 千元之海洛因18次（參見臺灣
          彰化地方法院檢察署96年度偵字第11156 號偵查卷宗
          第86頁至第90頁、96年度偵字第9643號偵查卷宗第99
          頁至第102 頁、96年度偵字第11535 號偵查卷宗第11
          7 頁）等語，並有現場照片1 張、指認犯罪嫌疑人紀
          錄表3 紙（參見臺灣彰化地方法院檢察署96年度偵字
          第11156 號偵查卷宗第91頁至第95頁）附卷可參，核
          屬相符。爰審酌證人子○○與被告丙○○、寅○○並
          無仇恨嫌隙，在客觀上證人子○○並無虛詞誣陷被告
          丙○○、寅○○之必要。另觀諸證人子○○分別於警
          詢、偵訊中均證述，其係透過被告寅○○向被告丙○○購買海洛因，且對於購買海洛因之交易方式等相關
          細節性事項亦均相符，因此部分之證詞並無瑕疵，應
          可採信。被告丙○○、寅○○前揭辯稱，其等並無共
          同販賣海洛因與證人子○○云云，應屬卸責之詞，不
          足採信。
        (2)又證人子○○雖於本院審理中具結改證述：被告丙○○、寅○○不曾販賣海洛因與其收受，因警察向其表
          示不差其1 人指證被告丙○○、寅○○，故於警詢、
          偵訊中胡亂指控被告丙○○、寅○○販毒云云，爰審
          酌證人子○○於本院審理中亦證述，其與被告丙○○
          、寅○○並無恩怨，且其警詢、偵訊筆錄均出於其自
          由意志所言，證人子○○既與被告丙○○、寅○○素
          無恩怨，當無可能僅因警方向其表示不差證人子○○
          1 個人指控下，就任意設詞誣陷他人為販毒犯行之重
          罪；況如證人子○○所述係任意編造，當對於購買地
          點、交易模式等細節性事項所述，會出現前後不一之
          情況，然證人子○○於警詢、偵訊中對於購毒時間、
          購買地點、交易模式竟能詳細陳述，且所述內容之交
          易模式亦與本案其他證人所證述被告丙○○、寅○○
          販毒模式亦相同，足徵證人子○○於本院審理中所為
          之證述，顯與常情有違，應係出於迴護被告丙○○、
          寅○○之不實陳述，自不足採信。
        (3)又自證人子○○前揭證述內容均未曾提及證人戊○○
          就前揭犯罪事實欄一(六)14.至所示部分，有在交易現
          場等情觀之，尚難以認定證人戊○○就前揭犯罪事實
          欄一(六)14.至所示部分，與被告丙○○、寅○○間，
          有何犯意聯絡及行為分擔。是公訴意旨認為犯罪事實
          欄一(六)14.至部分之共犯尚包括證人戊○○等語，尚
          有未恰。
        (4)從而，前揭犯罪事實欄一(六)14.至所示部分即被告丙○○、寅○○共同販賣海洛因合計18次與證人子○○
          之事實，應堪認定。
      4.犯罪事實欄一(六)部分：
        (1)業據證人子○○分別於警詢中證述、偵訊中具結證述
          ：其前與被告寅○○為KTV 上班之同事，經被告寅○○介紹得知購毒管道即被告丙○○所販賣之毒品價格
          比較便宜後，其於犯罪事實欄一(六)所示之販賣時間
          ，逕自前往被告丙○○位於上址住處外，透過被告寅
          ○○向被告丙○○表示要購買價格1 千元之甲基安非
          他命，並將購買之現金交與被告寅○○後，被告寅○○再將甲基安非他命交與其收受，其以此方式向被告
          丙○○、寅○○購買價格1 千元之甲基安非他命1 次
          （參見臺灣彰化地方法院檢察署96年度偵字第11156
          號偵查卷宗第86頁至第90頁、96年度偵字第9643號偵
          查卷宗第99頁至第102 頁、96年度偵字第11535 號偵
          查卷宗第117 頁）等語，並有現場照片1張 、指認犯
          罪嫌疑人紀錄表3 紙（參見臺灣彰化地方法院檢察署
          96年度偵字第11156 號偵查卷宗第91頁至第95頁）附
          卷可參，核屬相符。爰審酌證人子○○與被告丙○○
          、寅○○並無仇恨嫌隙，在客觀上證人子○○並無虛
          詞誣陷被告丙○○、寅○○之必要。另觀諸證人子○○分別於警詢、偵訊中均證述，其係透過被告寅○○
          向被告丙○○購買甲基安非他命，且對於購買甲基安
          非他命之交易方式等相關細節性事項亦均相符，因此
          部分之證詞並無瑕疵，應可採信。被告丙○○、寅○○前揭辯稱，其等並無販賣甲基安非他命與證人子○○云云，應屬卸責之詞，不足採信。
        (2)又證人子○○雖於本院審理中具結改證述：被告丙○○、寅○○不曾販賣甲基安非他命與其收受，因警察
          向其表示不差其1 人指證被告丙○○、寅○○，故於
          警詢、偵訊中胡亂指控被告丙○○、寅○○販毒云云
          ，爰審酌證人子○○於本院審理中亦證述，其與被告
          丙○○、寅○○並無恩怨，且其警詢、偵訊筆錄均出
          於其自由意志所言，證人子○○既與被告丙○○、寅
          ○○素無恩怨，當無可能僅因警方向其表示不差證人
          子○○1 個人指控下，就任意設詞誣陷他人為販毒犯
          行之重罪；況如證人子○○所述係任意編造，當對於
          購買地點、交易模式等細節性事項所述前後不一，然
          證人子○○，對於購毒時間、購買地點、交易模式竟
          能詳細陳述，且所述內容之交易模式亦與本案其他證
          人所證述被告丙○○、寅○○販毒模式亦相同，足徵
          證人子○○於本院審理中所為之證述，顯與常情有違
          ，應係出於迴護被告丙○○、寅○○之不實陳述，自
          不足採信。
        (3)另自證人子○○前揭證述內容，均未曾提及證人戊○○有在交易現場等情觀之，尚難以認定證人戊○○就
          前揭犯罪事實欄一(六)所示部分，與被告丙○○、寅
          ○○間，有何犯意聯絡及行為分擔。是公訴意旨認為
          犯罪事實欄一(六)部分之共犯尚包括證人戊○○等語
          ，尚有未恰。
        (4)從而，前揭犯罪事實欄一(六)所示部分即被告丙○○
          、寅○○共同販賣甲基安非他命1 次與證人子○○之
          事實，應堪認定。
    (八)犯罪事實欄一(七)部分：
      1.犯罪事實欄一(七)1.部分：
        (1)業據證人丑○○分別於警詢中證述、偵訊及本院審理
          中均具結證述：其經友人介紹購毒管道後，各於前揭
          犯罪事實欄一(七)1.之販賣時間，前往被告丙○○之前揭住處，向被告丙○○購買每包價值1 千元海
          洛因2 次或每包價值5 百元海洛因1 次，共計3 次（
          參見臺灣彰化地方法院檢察署96年度偵字第11156 號
          偵查卷宗第58頁至第62頁、96年度偵字第9643號偵查
          卷宗第135 頁至第137 頁、本院97年4 月3 日審判筆
          錄第50頁至第58頁）等語，並有現場照片1 張、指認
          犯罪嫌疑人紀錄表4 紙（參見臺灣彰化地方法院檢察
          署96年度偵字第11156 號偵查卷宗第63頁至第67頁）
          附卷可參，核屬相符。爰審酌證人丑○○與被告丙○○並無仇恨嫌隙，在客觀上證人丑○○並無虛詞誣陷
          被告丙○○之必要，且觀諸證人丑○○分別於警詢、
          偵訊及本院審理中均證述向被告丙○○購買海洛因之
          時間、地點、價格及次數、聯絡交易之方式等相關細
          節均相當明確，故證人丑○○此部分之證詞內容並無
          瑕疵，應可採信。被告丙○○前揭辯稱，並無販賣海
          洛因與證人丑○○云云，應屬卸責之詞，不足採信。
        (2)至被告寅○○於本院審理中辯稱：前揭犯罪事實欄一
          (七)1.所示部分，其並未參與等語，核與證人丑
          ○○於本院審理中證述：前揭犯罪事實欄一(七)1.
          所示部分，其係直接向被告丙○○購買海洛因，並
          無透過他人或有其他人參與販賣（參見本院97年4 月
          3 日審判筆錄第51頁）等語相符，爰審酌自證人丑○○前揭證述內容均未曾提及被告寅○○、證人戊○○
          有在交易現場等情觀之，尚難以認定被告寅○○、證
          人戊○○就前揭犯罪事實欄一(七)1.所示部分，
          與被告丙○○間，有何犯意聯絡及行為分擔。是公訴
          意旨認為犯罪事實欄一(七)1.所示部分之共犯尚
          包括被告寅○○、證人戊○○等語，尚有未恰。
        (3)從而，前揭犯罪事實欄一(七)1.所示部分即被告
          丙○○獨自各販賣海洛因共計3 次與證人丑○○之事
          實，應堪認定。
      2.犯罪事實欄一(七)2.部分：
        (1)訊據被告寅○○均坦承不諱，核與證人丑○○分別於
          警詢中證述、偵訊及本院審理中均具結證述：其經友
          人介紹購毒管道後，各於前揭犯罪事實欄一(七)2.
          所示之販賣時間，前往被告丙○○之前揭住處，透
          過被告寅○○向被告丙○○購買每包價值1 千元海洛
          因1 次或每包價值5 百元海洛因2 次，共計3 次（參
          見臺灣彰化地方法院檢察署96年度偵字第11156 號偵
          查卷宗第58頁至第62頁、96年度偵字第9643號偵查卷
          宗第135 頁至第137 頁、本院97年4 月3 日審判筆錄
          第50頁至第58頁）等語，並有現場照片1 張、指認犯
          罪嫌疑人紀錄表4 紙（參見臺灣彰化地方法院檢察署
          96年度偵字第11156 號偵查卷宗第63頁至第67頁）附
          卷可參，核屬相符。是被告寅○○上揭自白核與前揭
          事證相符，應堪採信。
        (2)被告丙○○雖以前詞置辯，然此部分之事實，業經證
          人丑○○證述明確，已如前述，核與證人即同案被告
          寅○○於偵訊、本院審理中均具結證述：犯罪事實欄
          一(七)2.所示之犯罪事實屬實，係由其與購毒者
          接洽並向購毒者收錢後，其會進屋將錢交給被告丙○○，被告丙○○再將海洛因交與其轉交與購毒者丑○○（參見臺灣彰化地方法院檢察署96年度偵字第1115
          6 號偵查卷宗第175 頁、本院97年4 月3 日審判筆錄
          第83頁至第84頁）等語相符，爰審酌證人寅○○與被
          告丙○○彼此認識，且被告丙○○甚至提供其位於上
          址住處之房間供證人寅○○住宿等情，業為被告丙○○於本院審理中所不否認，足徵證人寅○○與被告丙○○間具有相當之信任交情，況證人丑○○、寅○○
          亦均與被告丙○○並無仇恨嫌隙，在客觀上證人丑○○、寅○○並無虛詞誣陷被告丙○○之必要，因此部
          分之證詞並無瑕疵，應可採信。
        (3)另證人即另案被告戊○○於本院審理中具結證述：僅
          被告丙○○向其表示，有購毒者前來時，會要其幫忙
          去交付海洛因並收取價金回來交給被告丙○○，並無
          與被告丙○○約定特定之購毒者前來購買海洛因，即
          由何人負責，其不知被告寅○○亦有販賣毒品海洛因
          （參見本院97年4 月3 日審理筆錄第13頁、第15頁）
          等語，並參酌證人丑○○前揭證述，係由被告寅○○
          出面負責交易海洛因之過程觀之，足徵證人戊○○就
          犯罪事實欄一(七)2.部分，與被告丙○○、寅○○並無犯意聯絡及行為分擔，尚難僅憑證人戊○○有
          參與本案部分之販賣海洛因犯行，即得推認其與被告
          丙○○、寅○○間，就犯罪事實欄一(七)2.部分
          有犯意聯絡及行為分擔之事實。是公訴意旨認為犯罪
          事實欄一(七)2.部分之共犯尚包括證人戊○○等
          語，尚有未恰。
        (4)從而，前揭犯罪事實欄一(七)2.部分即被告丙○○、寅○○共同販賣海洛因合計3 次與證人丑○○之
          事實，應堪認定。
      3.犯罪事實欄一(七)3.部分：
        (1)證人丑○○分別於警詢中證述、偵訊及本院審理中均
          具結證述：其經友人介紹購毒管道後，各於前揭犯罪
          事實欄一(七)3.所示之販賣時間，前往被告丙○○之前揭住處，透過證人戊○○向被告丙○○購買每
          包價值1 千元海洛因1 次或每包價值5 百元海洛因2
          次，共計3 次（參見臺灣彰化地方法院檢察署96年度
          偵字第11156 號偵查卷宗第58頁至第62頁、96年度偵
          字第9643號偵查卷宗第135 頁至第137 頁、本院97年
          4 月3 日審判筆錄第50頁至第58頁）等語，核與證人
          戊○○於本院審理中具結證述：其有各於前揭犯罪事
          實欄一(七)3.所示之販賣時間，幫被告丙○○販
          賣海洛因與證人丑○○，共計3 次（參見本院97年4
          月3 日審判筆錄第17頁）等語；另案被告戊○○於另
          案本院審理中陳稱：上揭交易3 次，其中1 次交易5
          百元，其除給付現金3 百元外，尚有以每包價值50元
          香菸4 包（合計2 百元）抵償2 百元與被告丙○○、
          證人戊○○（參見另案96年度訴字第2511號本院97年
          4 月8 日審判筆錄第36頁）等語相符，並有現場照片
          1 張、指認犯罪嫌疑人紀錄表4 紙（參見臺灣彰化地
          方法院檢察署96年度偵字第11156 號偵查卷宗第63頁
          至第67頁）附卷可參，核屬相符。爰審酌證人戊○○
          與被告丙○○彼此認識，且被告丙○○甚至提供其位
          於上址住處之房間供證人戊○○住宿等情，業為被告
          丙○○於本院審理中所不否認，足徵證人戊○○與被
          告丙○○間具有相當之信任交情，況證人丑○○、戊○○亦均與被告丙○○並無仇恨嫌隙，在客觀上證人
          丑○○、戊○○並無虛詞誣陷被告丙○○之必要。另
          觀諸證人丑○○分別於警詢、偵訊及本院審理中均證
          述，其係透過證人戊○○向被告丙○○購買海洛因，
          且購買海洛因之交易方式等相關細節性事項，要與證
          人戊○○於本院審理中證述內容均相符，且相當明確
          ，因此部分之證詞並無瑕疵，應可採信。被告丙○○
          前揭辯稱，並無販賣海洛因與證人丑○○云云，應屬
          卸責之詞，不足採信。
        (2)至被告寅○○於本院審理中辯稱：前揭犯罪事實欄一
          (七)3.所示部分，其並未參與等語，核與證人即
          另案被告戊○○於本院審理中證述：其與被告丙○○
          共同販賣海洛因部分之犯行，被告寅○○並未參與（
          參見本院97年4 月3 日審判筆錄第15頁）等語相符，
          爰審酌證人丑○○前揭證述內容，均未曾提及被告寅
          ○○就前揭犯罪事實欄一(七)3.所示部分，有在
          交易現場等情觀之，尚難以認定被告寅○○就前揭犯
          罪事實欄一(七)3.所示部分，與被告丙○○、另
          案被告戊○○間，有何犯意聯絡及行為分擔。是公訴
          意旨認為犯罪事實欄一(七)3.部分之共犯尚包括
          被告寅○○等語，尚有未恰。
        (3)從而，前揭犯罪事實欄一(七)3.所示部分即被告
          丙○○、另案被告戊○○共同販賣海洛因合計3 次與
          證人丑○○之事實，應堪認定。
    (九)犯罪事實欄一(八)部分：
      1.犯罪事實欄一(八)1.至11.部分：
        (1)業據證人丁○○分別於警詢中證述、偵訊及本院審理
          中均具結證述：其經友人介紹購毒管道後，各於前揭
          犯罪事實欄一(八)1.至11.之販賣時間，前往被告丙○○
          之前揭住處，向被告丙○○購買每包價值1 千元海洛
          因共計11次（參見臺灣彰化地方法院檢察署96年度偵
          字第11156 號偵查卷宗第68頁至第72頁、96年度偵字
          第9643號偵查卷宗第154 頁至第156 頁、本院97年4
          月3 日審判筆錄第58頁至第65頁）等語，並有現場照
          片1 張、指認犯罪嫌疑人紀錄表4 紙（參見臺灣彰化
          地方法院檢察署96年度偵字第11156 號偵查卷宗第73
          頁至第77頁）附卷可參，核屬相符。爰審酌證人丁○○與被告丙○○並無仇恨嫌隙，在客觀上證人丁○○
          並無虛詞誣陷被告丙○○之必要，且觀諸證人丁○○
          分別於警詢、偵訊及本院審理中均證述，其向被告丙○○購買海洛因之時間、地點、價格及次數、聯絡交
          易之方式等相關細節均相當明確，故證人丁○○此部
          分之證詞內容並無瑕疵，應可採信。被告丙○○前揭
          辯稱，並無販賣海洛因與證人丁○○云云，應屬卸責
          之詞，不足採信。
        (2)至被告寅○○於本院審理中辯稱：前揭犯罪事實欄一
          一(八)1.至11.所示部分，其並未參與等語，核與證人丁○○於本院審理中證述：前揭犯罪事實欄一(八)1.至11.
          所示部分，其係直接向被告丙○○購買海洛因，被告
          寅○○、證人戊○○均未在場（參見本院97年4 月3
          日審判筆錄第62頁）等語相符，爰審酌自證人丁○○
          前揭證述內容均未曾提及被告寅○○、證人戊○○有
          在交易現場等情觀之，尚難以認定被告寅○○、證人
          戊○○就前揭犯罪事實欄一(八)1.至11.所示部分，與被
          告丙○○間，有何犯意聯絡及行為分擔。是公訴意旨
          認為犯罪事實欄一(八)1.至11.所示部分之共犯尚包括被
          告寅○○、證人戊○○等語，尚有未恰。
        (3)從而，前揭犯罪事實欄一(八)1.至11.所示部分即被告丙○○獨自各販賣海洛因共計11次與證人丁○○之事實
          ，應堪認定。
      2.犯罪事實欄一(八)12.13.20.部分：
        (1)訊據被告寅○○均坦承不諱，核與證人丁○○分別於
          警詢中證述、偵訊及本院審理中均具結證述：其經友
          人介紹購毒管道後，各於前揭犯罪事實欄一(八)12.13.20.
          所示之販賣時間，前往被告丙○○之前揭住處，透過
          被告寅○○向被告丙○○購買每包價值1 千元海洛因
          共計3 次（參見臺灣彰化地方法院檢察署96年度偵字
          第11156 號偵查卷宗第68頁至第72頁、96年度偵字第
          9643號偵查卷宗第154 頁至第156 頁、本院97年4 月
          3 日審判筆錄第58頁至第65頁）等語相符，並有現場
          照片1 張、指認犯罪嫌疑人紀錄表4 紙（參見臺灣彰
          化地方法院檢察署96年度偵字第11156 號偵查卷宗第
          73頁至第77頁）附卷可參，核屬相符。是被告寅○○
          上揭自白核與前揭事證相符，應堪採信。
        (2)被告丙○○雖以前詞置辯，然此部分之事實，業經證
          人丁○○證述明確，已如前述，核與證人即同案被告
          寅○○於偵訊、本院審理中均具結證述：犯罪事實欄
          一(八)12.13.20.所示之犯罪事實屬實，係由其與購毒者接
          洽並向購毒者收錢後，其會進屋將錢交給被告丙○○
          ，被告丙○○再將海洛因交與其轉交與購毒者丁○○
          （參見臺灣彰化地方法院檢察署96年度偵字第11156
          號偵查卷宗第175 頁、本院97年4 月3 日審判筆錄第
          83頁至第84頁）等語相符，爰審酌證人寅○○與被告
          丙○○彼此認識，且被告丙○○甚至提供其位於上址
          住處之房間供證人寅○○住宿等情，業為被告丙○○
          於本院審理中所不否認，足徵證人寅○○與被告丙○○間具有相當之信任交情，況證人丁○○、寅○○亦
          均與被告丙○○並無仇恨嫌隙，在客觀上證人丁○○
          、寅○○並無虛詞誣陷被告丙○○之必要，因此部分
          之證詞並無瑕疵，應可採信。
        (3)另證人即另案被告戊○○於本院審理中具結證述：僅
          被告丙○○向其表示，有購毒者前來時，會要其幫忙
          去交付海洛因並收取價金回來交給被告丙○○，並無
          與被告丙○○約定特定之購毒者前來購買海洛因，即
          由何人負責，其不知被告寅○○亦有販賣毒品海洛因
          （參見本院97年4 月3 日審理筆錄第13頁、第15頁）
          等語，並參酌證人丁○○前揭證述，係由被告寅○○
          出面負責交易海洛因之過程觀之，足徵證人戊○○就
          犯罪事實欄一(八)12.13.20.部分，與被告丙○○、寅○○
          並無犯意聯絡及行為分擔，尚難僅憑證人戊○○有參
          與本案部分之販賣海洛因犯行，即得推認其與被告丙○○、寅○○間，就犯罪事實欄一(八)12.13.20.部分有犯
          意聯絡及行為分擔之事實。是公訴意旨認為犯罪事實
          欄一(八)12.13.20.部分之共犯尚包括證人戊○○等語，尚
          有未恰。
        (4)從而，前揭犯罪事實欄一(八)12.13.20.部分即被告丙○○
          、寅○○共同各別販賣海洛因3 次與證人丁○○之事
          實，應堪認定。
      3.犯罪事實欄一(八)14.至19.部分：
        (1)證人丁○○分別於警詢中證述、偵訊及本院審理中均
          具結證述：其經友人介紹購毒管道後，各於前揭犯罪
          事實欄一(八)14.至19.所示之販賣時間，前往被告丙○○
          之前揭住處，透過證人戊○○向被告丙○○購買每包
          價值1 千元海洛因共計6 次（參見臺灣彰化地方法院
          檢察署96年度偵字第11156 號偵查卷宗第68頁至第72
          頁、96年度偵字第9643號偵查卷宗第154 頁至第156
          頁、本院97年4 月3 日審判筆錄第58頁至第65頁）等
          語，核與證人戊○○於本院審理中具結證述：其有各
          於前揭犯罪事實欄一(八)14.至19.所示之販賣時間，幫被
          告丙○○販賣海洛因與證人丁○○，共計6 次（參見
          本院97年4 月3 日審判筆錄第17頁）等語相符，並有
          現場照片1 張、指認犯罪嫌疑人紀錄表4 紙（參見臺
          灣彰化地方法院檢察署96年度偵字第11156 號偵查卷
          宗第63頁至第67頁）附卷可參，核屬相符。爰審酌證
          人戊○○與被告丙○○彼此認識，且被告丙○○甚至
          提供其位於上址住處之房間供證人戊○○住宿等情，
          業為被告丙○○於本院審理中所不否認，足徵證人戊○○與被告丙○○間具有相當之信任交情，況證人丁○○、戊○○亦均與被告丙○○並無仇恨嫌隙，在客
          觀上證人丁○○、戊○○並無虛詞誣陷被告丙○○之
          必要。另觀諸證人丁○○分別於警詢、偵訊及本院審
          理中均證述，其係透過證人戊○○向被告丙○○購買
          海洛因，且購買海洛因之交易方式等相關細節性事項
          ，要與證人戊○○於本院審理中證述內容均相符，且
          相當明確，因此部分之證詞並無瑕疵，應可採信。被
          告丙○○前揭辯稱，並無販賣海洛因與證人丁○○云
          云，應屬卸責之詞，不足採信。
        (2)至被告寅○○於本院審理中辯稱：前揭犯罪事實欄一
          (八)14.至19.所示部分，其並未參與等語，核與證人即另
          案被告戊○○於本院審理中證述：其與被告丙○○共
          同販賣海洛因部分之犯行，被告寅○○並未參與（參
          見本院97年4 月3 日審判筆錄第15頁）等語相符，爰
          審酌自證人丁○○前揭證述內容均未曾提及被告寅○○有在交易現場等情觀之，尚難以認定被告寅○○就
          前揭犯罪事實欄一(八)14.至19.所示部分，與被告丙○○
          、另案被告戊○○間，有何犯意聯絡及行為分擔。是
          公訴意旨認為犯罪事實欄一(八)14.至19.部分之共犯尚包
          括被告寅○○等語，尚有未恰。
        (3)從而，前揭犯罪事實欄一(八)14.至19.所示部分即被告丙○○、另案被告戊○○共同販賣海洛因合計6 次與證
          人丁○○之事實，應堪認定。
    (十)犯罪事實欄一(九)部分：
      1.犯罪事實欄一(九)1.至4.部分：
        (1)證人癸○○分別於警詢中證述、偵訊中具結證述：其
          經友人介紹購毒管道後，各於前揭犯罪事實欄一(九)1.
          至4.之販賣時間，前往被告丙○○之前揭住處，向被
          告丙○○購買每包價值1 千元海洛因共計4 次（參見
          臺灣彰化地方法院檢察署96年度偵字第11535 號偵查
          卷宗第85頁至第88頁、96年度偵字第9643號偵查卷宗
          第213 頁至第215 頁）等語，並有現場照片1 張、指
          認犯罪嫌疑人紀錄表3 紙（參見臺灣彰化地方法院檢
          察署96年度偵字第11535 號偵查卷宗第89頁至第93頁
          ）附卷可參，核屬相符。爰審酌證人癸○○與被告丙○○並無仇恨嫌隙，在客觀上證人癸○○並無虛詞誣
          陷被告丙○○之必要。另觀諸證人癸○○分別於警詢
          、偵訊中均證述，其係向被告丙○○購買海洛因，且
          對於購買海洛因之交易方式等相關細節性事項亦均相
          符，因此部分之證詞並無瑕疵，應可採信。被告丙○○前揭辯稱，其並無販賣海洛因與證人癸○○云云，
          應屬卸責之詞，不足採信。
        (2)至證人癸○○雖於本院審理中具結改證述：被告丙○○不曾販賣海洛因與其收受，因其當時毒癮發作想要
          趕快製作完筆錄，故於警詢、偵訊中胡亂指控被告丙○○販毒云云，爰審酌證人癸○○於本院審理中亦證
          述，其與被告丙○○並無恩怨，且其警詢、偵訊筆錄
          均出於其自由意志所言，證人癸○○既與被告丙○○
          素無恩怨，並無任意設詞誣陷他人為販毒犯行之重罪
          之必要，況若證人癸○○於警詢、偵訊中因毒癮發作
          ，所述係任意編造，其當對於購買地點、交易模式等
          細節性事項所述會有前後不一之情況，然證人癸○○
          竟對於購毒時間、購買地點、交易模式能詳細陳述，
          且所述內容之交易模式亦與本案其他證人所證述被告
          丙○○販毒模式亦相同，足徵證人癸○○於本院審理
          中所為之證述，顯與常情有違，應係出於迴護被告丙○○之不實陳述，自不足採信。
        (3)被告寅○○於本院審理中辯稱：前揭犯罪事實欄一(九)
          1.至4.所示部分，其並未參與等語，爰審酌自證人癸○○前揭證述內容均未曾提及被告寅○○就前揭犯罪
          事實欄一(九)1.至4.所示部分，有在交易現場等情觀之
          ，尚難以認定被告寅○○就前揭犯罪事實欄一(九)1.至
          4.所示部分，與被告丙○○間，有何犯意聯絡及行為
          分擔。是公訴意旨認為犯罪事實欄一(九)1.至4.部分之
          共犯尚包括被告寅○○等語，尚有未恰。
        (4)從而，前揭犯罪事實欄一(九)1.至4.所示部分即被告丙○○獨自販賣海洛因共計4 次與證人癸○○之事實，
          應堪認定。
      2.犯罪事實欄一(九)5.6.7.部分：
        (1)訊據被告寅○○均坦承不諱，核與證人癸○○分別於
          警詢中證述、偵訊具結證述：其經友人介紹購毒管道
          後，各於前揭犯罪事實欄一(九)5.6.7.所示之販賣時間
          ，前往被告丙○○之前揭住處，透過被告寅○○向被
          告丙○○購買每包價值1 千元海洛因共計3 次（參見
          臺灣彰化地方法院檢察署96年度偵字第11535 號偵查
          卷宗第85頁至第88頁、96年度偵字第9643號偵查卷宗
          第213 頁至第215 頁）等語，並有現場照片1 張、指
          認犯罪嫌疑人紀錄表3 紙（參見臺灣彰化地方法院檢
          察署96年度偵字第11535 號偵查卷宗第89頁至第93頁
          ）附卷可參，核屬相符。是被告寅○○上揭自白核與
          前揭事證相符，應堪採信。
        (2)被告丙○○雖以前詞置辯，然此部分之事實，業經證
          人癸○○證述明確，已如前述，核與證人即同案被告
          寅○○於偵訊、本院審理中均具結證述：犯罪事實欄
          一(九)5.6.7.所示之犯罪事實屬實，係由其與購毒者接
          洽並向購毒者收錢後，其會進屋將錢交給被告丙○○
          ，被告丙○○再將海洛因交與其轉交與購毒者癸○○
          （參見臺灣彰化地方法院檢察署96年度偵字第11156
          號偵查卷宗第175 頁、本院97年4 月3 日審判筆錄第
          83頁至第84頁）等語相符，爰審酌證人寅○○與被告
          丙○○彼此認識，且被告丙○○甚至提供其位於上址
          住處之房間供證人寅○○住宿等情，業為被告丙○○
          於本院審理中所不否認，足徵證人寅○○與被告丙○○間具有相當之信任交情，況證人癸○○、寅○○亦
          均與被告丙○○並無仇恨嫌隙，在客觀上證人癸○○
          、寅○○並無虛詞誣陷被告丙○○之必要，因此部分
          之證詞並無瑕疵，應可採信。至證人即同案被告寅○○雖於本院審理中具結證述，證人癸○○透過其向被
          告丙○○購買每包價值5 百元海洛因共計3 次等語，
          對於購買金額部分所述，核與證人癸○○前揭所述不
          符，爰審酌證人癸○○前揭所述距離案發時間較為接
          近，證人寅○○所為上揭證述有關販賣毒品海洛因之
          金額部分，業距離案發時間已久，應其係記憶錯誤所
          致，是以證人癸○○所述各次購買毒品金額為1 千元
          較為可信，附此敘明。
        (3)至證人癸○○雖於本院審理中具結改證述：被告丙○○、寅○○不曾販賣海洛因與其收受，因其當時毒癮
          發作想要趕快製作完筆錄，故於警詢、偵訊中胡亂指
          控被告丙○○、寅○○販毒云云，爰審酌證人癸○○
          於本院審理中亦證述，其與被告丙○○、寅○○並無
          恩怨，且其警詢、偵訊筆錄均出於其自由意志所言，
          證人癸○○既與被告丙○○、寅○○素無恩怨，並無
          任意設詞誣陷他人為販毒犯行之重罪之必要，況若證
          人癸○○於警詢、偵訊中有毒癮發作之情形，致所述
          係任意編造，其當對於購買地點、交易模式等細節性
          事項所述會有前後不一之情況，然證人癸○○於警詢
          、偵訊中竟對於購毒時間、購買地點、交易模式能詳
          細為相同之陳述，且所述內容之交易模式亦與本案其
          他證人所證述被告丙○○、寅○○販毒模式亦相同，
          足徵證人癸○○於本院審理中所為之證述，顯與常情
          有違，應係出於迴護被告丙○○、寅○○之不實陳述
          ，自不足採信。
        (4)另證人即另案被告戊○○於本院審理中具結證述：僅
          被告丙○○向其表示，有購毒者前來時，會要其幫忙
          去交付海洛因並收取價金回來交給被告丙○○，並無
          與被告丙○○約定特定之購毒者前來購買海洛因，即
          由何人負責，其不知被告寅○○亦有販賣毒品海洛因
          （參見本院97年4 月3 日審理筆錄第13頁、第15頁）
          等語，並參酌證人癸○○前揭證述，係由被告寅○○
          出面負責交易海洛因之過程觀之，足徵證人戊○○就
          犯罪事實欄一(九)5.6.7.部分，與被告丙○○、寅○○
          間並無犯意聯絡及行為分擔，尚難僅憑證人戊○○有
          參與本案部分之販賣海洛因犯行，即得推認其與被告
          丙○○、寅○○間，就犯罪事實欄一(九)5.6.7.部分有
          犯意聯絡及行為分擔之事實。是公訴意旨認為犯罪事
          實欄一(九)5.6.7.部分之共犯尚包括證人戊○○等語，
          尚有未恰。
        (5)從而，前揭犯罪事實欄一(九)5.6.7.部分即被告丙○○
          、寅○○共同販賣海洛因共計3 次與證人癸○○之事
          實，應堪認定。
      3.犯罪事實欄一(九)8.至11.部分：
        (1)證人癸○○分別於警詢中證述、偵訊中具結證述：其
          經友人介紹購毒管道後，各於前揭犯罪事實欄一(九)8.
          至11.之販賣時間，前往被告丙○○之前揭住處，透過
          證人戊○○向被告丙○○購買每包價值1 千元海洛因
          共計4 次（參見臺灣彰化地方法院檢察署96年度偵字
          第11535 號偵查卷宗第85頁至第88頁、96年度偵字第
          9643號偵查卷宗第213 頁至第215 頁）等語，並有現
          場照片1 張、指認犯罪嫌疑人紀錄表3 紙（參見臺灣
          彰化地方法院檢察署96年度偵字第11535 號偵查卷宗
          第89頁至第93頁）附卷可參，核屬相符。爰審酌癸○○與被告丙○○、證人戊○○並無仇恨嫌隙，在客觀
          上證人癸○○並無虛詞誣陷被告丙○○之必要。另觀
          諸證人癸○○分別於警詢、偵訊中均證述，其係向被
          告丙○○、證人戊○○購買海洛因，且對於購買海洛
          因之交易方式等相關細節性事項亦均相符，因此部分
          之證詞並無瑕疵，應可採信。被告丙○○前揭辯稱，
          其並無販賣海洛因與證人癸○○云云，應屬卸責之詞
          ，不足採信。
        (2)至證人癸○○雖於本院審理中具結改證述：被告丙○○、證人戊○○不曾販賣海洛因與其收受，因其當時
          毒癮發作想要趕快製作完筆錄，故於警詢、偵訊中胡
          亂指控被告丙○○、證人戊○○販毒云云，爰審酌證
          人癸○○於本院審理中亦證述，其與被告丙○○、證
          人戊○○並無恩怨，且其警詢、偵訊筆錄均出於其自
          由意志所言，證人癸○○既與被告丙○○、證人戊○○素無恩怨，並無任意設詞誣陷他人為販毒犯行之重
          罪之必要，況若證人癸○○於警詢、偵訊中有毒癮發
          作之情形，致所述係任意編造，其當對於購買地點、
          交易模式等細節性事項所述，會有前後不一之情況，
          然證人癸○○於警詢、偵訊中竟對於購毒時間、購買
          地點、交易模式能詳細為相同之陳述，且所述內容之
          交易模式亦與本案其他證人所證述被告丙○○、證人
          戊○○販毒模式亦相同，足徵證人癸○○於本院審理
          中所為之證述，顯與常情有違，應係出於迴護被告丙○○、證人戊○○之不實陳述，自不足採信。
        (3)被告寅○○於本院審理中辯稱：前揭犯罪事實欄一(九)
          8.至11.所示部分，其並未參與等語，爰審酌自證人癸○○前揭證述內容均未曾提及被告寅○○有在交易現
          場等情觀之，尚難以認定被告寅○○就前揭犯罪事實
          欄一(九)8.至11.所示部分，與被告丙○○、證人戊○○
          間，有何犯意聯絡及行為分擔。是公訴意旨認為犯罪
          事實欄一(九)8.至11.部分之共犯尚包括被告寅○○等語
          ，尚有未恰。
        (4)從而，前揭犯罪事實欄一(九)8.至11.所示部分即被告丙○○、證人戊○○共同販賣海洛因共計4 次與證人癸○○之事實，應堪認定。
    (十一)犯罪事實欄一(十)部分：
      1.犯罪事實欄一(十)1.部分：
        (1)證人己○○分別於警詢中證述、偵訊中均具結證述：
          其經友人介紹購毒管道後，各於前揭犯罪事實欄一(十)
          1.之販賣時間，前往被告丙○○之前揭住處，向被告
          丙○○購買每包價值3 千元海洛因1 次（參見臺灣彰
          化地方法院檢察署96年度偵字第11156 號偵查卷宗第
          10頁至第11頁、96年度偵字第9643號偵查卷宗第187
          頁）等語，並有現場照片2 張（參見臺灣彰化地方法
          院檢察署96年度偵字第11156 號偵查卷宗第32頁至第
          33頁）附卷可參，核屬相符。爰審酌證人己○○與被
          告丙○○並無仇恨嫌隙，在客觀上證人己○○並無虛
          詞誣陷被告丙○○之必要。另觀諸證人己○○分別於
          警詢、偵訊中均證述，其係向被告丙○○購買海洛因
          ，且對於購買海洛因之交易方式等相關細節性事項亦
          均相符，因此部分之證詞並無瑕疵，應可採信。被告
          丙○○前揭辯稱，其並無販賣海洛因與證人己○○云
          云，應屬卸責之詞，不足採信。
        (2)被告寅○○於本院審理中辯稱：前揭犯罪事實欄一(十)
          1.所示部分，其並未參與等語，爰審酌自證人庚○○
          前揭證述內容均未曾提及被告寅○○、證人戊○○有
          在交易現場等情觀之，尚難以認定被告寅○○、證人
          戊○○就前揭犯罪事實欄一(十)1.所示部分，與被告丙○○間，有何犯意聯絡及行為分擔。是公訴意旨認為
          犯罪事實欄一(十)1.部分之共犯尚包括被告寅○○、證
          人戊○○等語，尚有未恰。
        (3)從而，前揭犯罪事實欄一(十)1.所示部分即被告丙○○
          獨自販賣海洛因1 次與證人己○○之事實，應堪認定
          。
      2.犯罪事實欄一(十)2.3.部分：
        (1)證人己○○分別於警詢中證述、偵訊中均具結證述：
          其經友人介紹購毒管道後，各於前揭犯罪事實欄一(十)
          2.3.之販賣時間，前往被告丙○○之前揭住處，分別
          向被告丙○○購買每包價值3 千元、4 千8 百元之甲
          基安非他命各1 次（參見臺灣彰化地方法院檢察署96
          年度偵字第11156 號偵查卷宗第10頁至第11頁、96年
          度偵字第9643號偵查卷宗第187 頁）等語，並有現場
          照片2 張（參見臺灣彰化地方法院檢察署96年度偵字
          第11156 號偵查卷宗第32頁至第33頁）附卷可參，核
          屬相符。爰審酌證人己○○與被告丙○○並無仇恨嫌
          隙，在客觀上證人己○○並無虛詞誣陷被告丙○○之
          必要。另觀諸證人己○○分別於警詢、偵訊中均證述
          ，其係向被告丙○○購買甲基安非他命，且對於購買
          甲基安非他命之交易方式等相關細節性事項亦均相符
          ，因此部分之證詞並無瑕疵，應可採信。被告丙○○
          前揭辯稱，其並無販賣甲基安他命與證人己○○云云
          ，應屬卸責之詞，不足採信。
        (2)被告寅○○於本院審理中辯稱：前揭犯罪事實欄一(十)
          2.3.所示部分，其並未參與等語，爰審酌自證人己○○前揭證述內容均未曾提及被告寅○○、證人戊○○
          有在交易現場等情觀之，尚難以認定被告寅○○、證
          人戊○○就前揭犯罪事實欄一(十)2.3.所示部分，與被
          告丙○○間，有何犯意聯絡及行為分擔。是公訴意旨
          認為犯罪事實欄一(十)2.3.部分之共犯尚包括被告寅○○、證人戊○○等語，尚有未恰。
        (3)另前揭犯罪事實欄一(十)3.所示證人己○○向被告丙○○購買後取得之晶體2 包（另案扣押），經本院送請
          憲兵司令部刑事鑑識中心鑑定結果含第2 級毒品甲基
          安非他命（合計驗前淨重1.3985公克，驗後淨重1.36
          43公克），此有該中心97年2 月27日憲直刑鑑字第09
          70000274號鑑定書1 紙（參見本院卷宗）在卷可參，
          且該甲基安非他命2 包，係證人己○○於前揭犯罪事
          實欄一(十)3.所示之販賣時間，向被告丙○○購入，欲
          供己施用等情，業據證人己○○於偵訊中具結證述明
          確（參見臺灣彰化地方法院檢察署96年度偵字第9643
          號偵查卷宗第186 頁），亦徵證人己○○上揭證述顯
          屬可信。
        (4)從而，前揭犯罪事實欄一(十)2.3.所示部分即被告丙○○獨自販賣甲基安非他命各1 次，共計2 次與證人己○○之事實，應堪認定。
    (十二)犯罪事實欄一(十一)部分：
      1.證人寅○○分別於警詢中證述、偵訊及本院審理中均具
        結證述：其經友人介紹購毒管道後，各於前揭犯罪事實
        欄一(十一)之販賣時間，前往被告丙○○之前揭住處，分別
        向被告丙○○購買每包價值1 千元之海洛因共計10次（
        參見臺灣彰化地方法院檢察署96年度偵字第11535 號偵
        查卷宗第6 頁至第9 頁、96年度偵字第11565 號偵查卷
        宗第172 頁至第173 頁、第175 頁至第177 頁、本院97
        年4 月3 日審判筆錄第77頁至第78頁）等語屬實，爰審
        酌證人寅○○與被告丙○○彼此認識，且被告丙○○甚
        至提供其位於上址住處之房間供證人寅○○住宿等情，
        業為被告丙○○於本院審理中所不否認，足徵證人寅○○與被告丙○○間具有相當之信任交情，況證人寅○○
        均與被告丙○○並無仇恨嫌隙，在客觀上證人寅○○並
        無虛詞誣陷被告丙○○之必要，因此部分之證詞並無瑕
        疵，應可採信。被告丙○○前揭辯稱，其並無販賣海洛
        因與證人寅○○云云，應屬卸責之詞，不足採信。
      2.證人戊○○於本院審理中具結證述：前揭犯罪事實欄一
        (十一)所示部分，其並未參與等語，爰審酌自證人寅○○前
        揭證述內容均未曾提及證人戊○○有在交易現場等情觀
        之，尚難以認定證人戊○○就前揭犯罪事實欄一(十一)所示
        部分，與被告丙○○間，有何犯意聯絡及行為分擔。是
        公訴意旨認為犯罪事實欄一(十一)部分之共犯尚包括證人戊○○等語，尚有未恰。
      3.從而，前揭犯罪事實欄一(十一)所示部分即被告丙○○獨自
        販賣海洛因，共計10次與證人寅○○之事實，應堪認定
        。
    (十三)本案被告丙○○或被告丙○○、寅○○或被告丙○○、證
      人戊○○之販賣毒品模式，均係由前揭犯罪事實欄一(一)至
      (十一)所示之買家自行前往被告丙○○位於前揭住處，直接向
      被告丙○○購買，或透過在屋外之被告寅○○、證人戊○○向在屋內被告丙○○購買毒品，且事先均未曾利用電話
      與被告丙○○、寅○○或證人戊○○聯絡，另購毒者有時
      尚須自行前往交易處附近之橋墩下自行取得購買之毒品等
      情，均已如前述，足見此係被告丙○○、寅○○為避免警
      方利用電話監聽追查及當場發覺毒品交易之過程所為之防
      範措施，故尚難以上揭證人所述之內容並無電話監聽記錄
      、監聽譯文可佐，而認為上揭證人所述之可信度不高；又
      犯罪事實欄一(一)至(十一)所示之購買第1 、2 級毒品之人均分
      別各有施用第1 級毒品海洛因或第2 級毒品甲基安非他命
      等情，此有各該人等之尿液檢驗報告及姓名對照表、臺灣
      高等法院被告前案紀錄表各1 份（參見本院卷宗(一)）在卷
      可參，足見犯罪事實欄一(一)至(十一)所示之購買第1 、2 級毒
      品之人確有施用毒品海洛因、甲基安非他命，且有購買海
      洛因、甲基安非他命之需求，益證被告丙○○確有為前揭
      犯罪事實欄一(一)至(十一)所示之事實；被告寅○○亦有為前揭
      犯罪事實欄一(二)、(三)、(四)4.至7.、(五)1.3.4.、(六)14.至、
      (七)2.、(八)12.13.20.、(九)5.6.7.所示之事實，否則有施用毒品
      解癮需求之上揭犯罪事實欄一(一)至(十一)所示之購買第1 、2
      級毒品之人，豈有不約而同，均分別無故至被告丙○○位
      於上址住處，找尋被告丙○○、寅○○或另案被告戊○○
      購買毒品之理。被告丙○○上揭否認全部犯行；被告寅○○前開否認其有與被告丙○○共同販賣毒品予證人辛○○
      、子○○云云，均顯無可採。是被告丙○○確有前揭犯罪
      事實欄一(一)至(十一)所示之犯行；被告寅○○亦有為前揭犯罪
      事實欄一(二)、(三)、(四)4.至7.、(五)1.3.4.、(六)14.至、(七)2.
      、(八)12.13.20.、(九)5.6.7.所示之犯行，至為明確。
    (十四)另被告丙○○既自警詢、偵訊至本院審理中，分別均一再
      否認有販賣海洛英、甲基安非他命犯行，而被告寅○○所
      交付與購毒者之海洛因、甲基安非他命，均源自被告丙○○所交付，被告寅○○自無從知悉被告丙○○具體販入、
      賣出之實際利得金額，是本院自無從查得其等具體販入、
      賣出之實際利得金額。惟徵之被告丙○○大費周章提供毒
      品供被告寅○○、證人戊○○施用，以換取被告寅○○、
      證人戊○○，在屋外替被告丙○○接洽部分購毒者，並收
      取金錢、交付毒品，況被告丙○○、寅○○於前揭犯罪事
      實欄一所示之販賣時間時，各與前揭犯罪事實欄一所示之
      購買毒品者間，彼此並無特殊交情可言；再參酌海洛因、
      甲基安非他命因物稀價貴，且為政府嚴格查緝之違禁物，
      凡販賣毒品者，茍無利可圖，應無甘冒被他人供出來源或
      遭檢警查緝法辦之危險而平價供應無何交情可言之他人施
      用之理，因此其販入之價格必較出售之價格低廉，或以同
      一價格販賣而減少毒品之份量，而有從中賺取買賣價差牟
      利之意圖及事實，應屬合理之認定，倘無差額利潤可圖，
      衡情其應不致於甘冒風險，無端平白將毒品給予犯罪事實
      欄一所示之購買毒品者吸食之可能，基上說明，足資認定
      被告丙○○、寅○○如販入海洛因、甲基安非他命之價格
      必較販出之價格為低，而有從中賺取差額利潤圖利事實，
      是被告丙○○、寅○○具有營利意圖甚明。
    (十五)至警方於96年10月11日、96年11月30日在被告丙○○上揭
      住處扣案之物品：
      1.96年10月11日在被告丙○○上揭住處扣案之物品部分：
        (1)電子磅秤1 臺，經本院送請憲兵司令部刑事鑑識中心
          鑑定後，認為殘留有第1 級毒品海洛因、第2 級毒品
          甲基安非他命之反應，此有該中心97年2 月27日憲直
          刑鑑字第0970000274號鑑定書1 紙（參見本院卷宗）
          附卷可參，雖被告丙○○於本院審理中辯稱，不知為
          何人所有，然自卷附搜索照片顯示係由被告丙○○位
          於上址住處院子內之石頭下所起出，並參酌證人戊○○之陳述，足堪認定為被告丙○○所有之物，且據警
          卷中照片顯示其外觀並非新穎，堪認已使用一段時間
          ，且亦為實務上販毒者用來稀釋、分裝毒品海洛因、
          甲基安非他命，以利販賣之慣用工具，是該電子磅秤
          應係被告丙○○所有供其為本案中於96年10月11日前
          販賣毒品時秤重之工具。
        (2)扣案之顆粒8 包，經本院送請憲兵司令部刑事鑑識中
          心鑑定結果認為並未含有任何毒品成分，此有該中心
          97年2 月27日憲直刑鑑字第0970000274號鑑定書1 紙
          （參見本院卷宗）在卷可參，亦與被告丙○○於96年
          10月11日警詢中自承該顆粒均為葡萄糖且為其所有等
          語相符，然被告丙○○於本院審理中先辯稱該物是其
          配合高血壓藥物服用之物，復改辯稱係飲用牛乳時所
          用云云，爰審酌被告丙○○對於該物之用途前後陳述
          不一，況如被告丙○○欲供己服用藥物或飲用牛乳時
          之用，該糖粉既係放在家中，被告丙○○僅需於使用
          之際，自葡萄糖罐中取出即可，當無大費周章，另外
          逐一分裝之必要，被告丙○○上揭所辯，顯與常情不
          符，本院認為該物應是共犯丙○○以電子秤秤出一定
          份量之海洛因與糖粉後，即可降低海洛因之純度，並
          增加海洛因之份量，直接將海洛因粉末以空包裝袋分
          裝成小包裝出售，便可從中賺取差價，牟取較高之利
          潤，惟此為消耗品，數量非多，僅有8 小包，無法認
          定是自96年8 月中旬某日起證人戊○○參與時起，被
          告丙○○即持有之工具，依罪疑惟輕之原則，應認定
          為被告丙○○、證人戊○○於犯罪事實欄一(一)所示販
          賣時所用之工具。
        (3)扣案之分裝袋2 包，經本院送請憲兵司令部刑事鑑識
          中心鑑定結果認為並未含有任何毒品成分，此有該中
          心97年2 月27日憲直刑鑑字第0970000274號鑑定書1
          紙（參見本院卷宗）在卷可參，被告丙○○雖於96年
          10月11日警詢中自承該分裝袋均為其所有等語，然其
          辯稱該物是分裝零錢使用云云，爰審酌被告丙○○並
          非商人，當無大量零錢收入之可能，亦無使用大量分
          裝袋分裝零錢之必要，是被告丙○○上揭所辯顯與常
          情不符，堪認定此物品是預備稀釋海洛因、甲基安非
          他命再分裝賣出之工具，且數量不少，應已持有相當
          時間，可認定係共犯丙○○於96年10月11日前犯本案
          所用之物。
      2.96年11月30日在被告丙○○上揭住處扣案之物品部分：
        (1)扣得被告丙○○所有於前揭犯罪事實欄一(十)3.所示之
          販賣第2 級毒品甲基安非他命與證人己○○所得現金
          4 千8 百元，業經證人己○○於本院審理中陳述明確
          。
        (2)扣案之白色粉末5 包（合計淨重0.46公克，空包裝總
          重1.53公克），經送驗後均係第1 級毒品海洛因，此
          有法務部調查局96年12月23日調科壹字第0962308426
          0 號鑑定書1 紙（參見本院卷宗(一)）附卷可參。雖被
          告丙○○辯稱上揭海洛因5 包，不知為何人所有，非
          其所有之物云云，然該海洛因5 包係在屋外之橋墩下
          以樹葉覆蓋之物，並經警方於96年11月30日上午9 時
          20分，持本院核發之搜索票至被告丙○○位於上址住
          處搜索時所查扣，亦為被告丙○○於警詢中陳述明確
          ，參酌證人丁○○、寅○○前揭證述，被告丙○○會
          將毒品藏放在屋外之橋墩下方，讓購毒者於交付現金
          後，自行前往指示地點即橋墩下拿取，已如前述，是
          上揭海洛因應係被告丙○○為避免警方查獲風險而藏
          放之物，故上揭毒品海洛因5 包，應係被告丙○○於
          96年10月11日為警查獲後至96年11月30日止所示之期
          間準備販賣海洛因之用，足可認定。被告丙○○上揭
          所辯，不足採信。
        (3)扣案分裝袋2 包，亦經本院送請憲兵司令部刑事鑑識
          中心鑑定結果認為並未含有任何毒品成分，此有該中
          心97 年2月27日憲直刑鑑字第0970000274號鑑定書1
          紙（參見本院卷宗）在卷可參，被告丙○○雖於96年
          11月30日警詢中自承該分裝袋均為其所有等語，然其
          辯稱該物是分裝螺絲使用云云，爰審酌被告丙○○並
          非經營機械職業，當無存放大量螺絲之可能，亦無使
          用大量分裝袋分裝螺絲之必要，是被告丙○○上揭所
          辯顯與常情不符，堪認定此物品是預備稀釋海洛因、
          甲基安非他命再分裝賣出之工具，且數量不少，應已
          持有相當時間，可認定係共犯丙○○於96年10月11日
          以後至96年11月30日止犯本案所用之物。
        (4)至扣案晶體1 包（淨重0.0507公克，驗後淨重0.0279
          公克），亦經本院送請憲兵司令部刑事鑑識中心鑑定
          結果認為並未含有任何毒品成分，此有該中心97年2
          月27日憲直刑鑑字第0970000274號鑑定書1 紙（參見
          本院卷宗）在卷可參，被告丙○○於警詢中雖否認為
          其所有之物，然查獲地點係在被告丙○○住處抽屜內
          ，本院認為該物應是供稀釋海洛因、甲基安非他命再
          分裝賣出之工具，惟此為消耗品，數量非多，無法認
          定是共犯丙○○於96年10月11日以後至96年11月30日
          為警查獲前，犯本案所用之物，依罪疑惟輕之原則，
          應認定為被告丙○○、證人戊○○於犯罪事實欄一(十)
          3.所示販賣時所用之物。
    (十六)綜上所述，被告丙○○、寅○○上揭辯詞，核與前揭事證
      不符，均無足採信；至被告寅○○上揭犯罪事實欄一(二)、
      (四)4.至7.、(五)1.3.4.、(七)2.、(八)12.13.20.、(九)5.6.7.部分所
      示之自白，核與前開事證相符，應堪採信。本案事證明確
      ，被告丙○○、寅○○各所犯上開犯行，均足堪認定。
  三論罪科刑部分：
    (一)按海洛因、甲基安非他命分別屬毒品危害防制條例第2 條
      第2 項第1 、2 款所規定之第1 、2 級毒品，均不得非法
      販賣。核被告丙○○所為，就前揭犯罪事實欄一(一)(二)(三)(五)
      (六)1.至、(七)(八)(九)(十)1.、(十一)部分，均應係犯毒品危害防制
      條例第4 條第1 項之販賣第1 級毒品既遂罪；就前揭犯罪
      事實欄一(四)部分，均應係犯毒品危害防制條例第4 條第1
      項之販賣第1 級毒品既遂罪及同條例第4 條第2 項之販賣
      第2 級毒品既遂罪；就前揭犯罪事實欄一(六)、(十)2.3.部
      分，均應係犯毒品危害防制條例第4 條第2 項之販賣第2
      級毒品既遂罪。另被告寅○○所為，就前揭犯罪事實欄一
      (二)(三)(五)1.3.4.、(六)14.至、(七)2.、(八)12.13.20.、(九)5.6.7.部
      分均應係犯毒品危害防制條例第4 條第1 項之販賣第1 級
      毒品既遂罪；就前揭犯罪事實欄一(四)4.至7.，均應係犯毒
      品危害防制條例第4 條第1 項之販賣第1 級毒品既遂罪及
      同條例第4 條第2 項之販賣第2 級毒品既遂罪；就前揭犯
      罪事實欄一(六)部分，應係犯毒品危害防制條例第4 條第
      2 項之販賣第2 級毒品既遂罪。被告丙○○、寅○○持有
      第1 級毒品海洛因、第2 級毒品甲基安非他命之目的既分
      別在販賣第1 級毒品海洛因、第2 級毒品甲基安非他命，
      則其等持有第1 、2 級毒品之低度行為，應分別各為販賣
      之高度行為所吸收，均不另論罪。被告丙○○、寅○○間
      ，就犯罪事實欄一(二)(三)(四)4.至7.、(五)1.3.4.、(六)14.至、
      (七)2.、(八)12.13.20.、(九)5.6.7.部分；另被告丙○○、證人戊○○就犯罪事實欄一(一)、(四)10.、(五)2.、(六)1.至10.、(七)3.、
      (八)14.至19.、(九)8.至11.部分所示之犯行各均有犯意聯絡及行
      為分擔，均為共同正犯。被告丙○○就犯罪事實欄一(四)部
      分；另被告寅○○就前揭犯罪事實欄一(四)4.至7.部分，所
      犯販賣第1 、2 級毒品罪，各係一行為觸犯數罪名，均屬
      想像競合，各應從一重販賣第1 級毒品罪處斷。
    (二)至公訴意旨雖以被告丙○○、寅○○上揭犯行，應構成集
      合犯等語，然按集合犯係指犯罪構成要件之行為，依其本
      質、犯罪目的或社會常態觀之，常具有反覆、繼續為之之
      特性，此等反覆實行之行為，於自然意義上雖係數行為，
      但依社會通念，法律上應僅為一總括之評價，法律乃將之
      規定為一獨立之犯罪類型，而為包括一罪。故犯罪是否包
      括一罪之集合犯，客觀上，應斟酌其法律規定文字之本來
      意涵、實現該犯罪目的之必要手段、社會生活經驗中該犯
      罪實行常態及社會通念等；主觀上，則視其是否出於行為
      人之1 次決意，並秉持刑罰公平原則，加以判斷。而販賣
      第1 、2 級毒品罪立法者在預定之構成要件類型上，並無
      反覆實施始能成立該罪（最高法院97年度臺上字第873 號
      、97年度臺上字第1060號、97年度臺上字第1400號判決要
      旨參照）。亦即，毒品危害防制條例中之「販賣毒品罪」
      ，究與一般經營事業而反覆進行同一社會活動之態樣有別
      ，立法上亦無將之歸為有反覆實施一犯罪類型之意思，自
      不能因其構成要件中有「販賣」2 字，或各次販賣之時間
      接近，即認為係「集合犯」。是本案被告丙○○、寅○○
      之上揭販賣第1 、2 級毒品行為，在時間差距上，可以分
      開，在刑法評價上，各具獨立性，即非集合犯。是本院認
      被告丙○○、寅○○各次之販賣毒品海洛因、甲基安非他
      命之行為，均在滿足各次之構成要件，各具獨立性，前後
      各販賣行為應1 罪1 罰，非論以集合犯之1 罪，故被告丙○○、寅○○所犯上開所示之販賣第1 、2 級毒品罪，均
      罪名各別，行為互異，均各應分論併罰。
    (三)另查，被告丙○○曾於91年間因連續施用第2 級毒品、持
      有第1 級毒品等案件，經本院以91年度易字第274 號刑事
      判決分別判處有期徒刑6 月、3 月，應執行有期徒刑8 月
      確定；復於92年間因施用第2 級毒品案件，經本院以92年
      度易字第575 號刑事判決判處有期徒刑7 月確定，經移送
      接續執行後，並於93年11月15日因縮刑期滿執行完畢；復
      於94年間因違反電子遊戲場業管理條例案件，經本院以94
      年度員簡字第436 號刑事簡易判決判處有期徒刑3 月確定
      ，於94年12月19日易科罰金執行完畢等情，此有臺灣高等
      法院被告前案紀錄表、臺灣彰化地方法院檢察署刑案資料
      查註紀錄表各4 份存卷可考，其等於5 年內故意各再犯本
      案有期徒刑以上之如【附表1 】所示之各罪，均為累犯，
      均應依刑法第47條第1 項之規定，論以累犯，且除就法定
      刑為死刑或無期徒刑部分，依刑法第64條第1 項、第65條
      第1 項規定，不得加重外，僅就其他之法定刑部分依法加
      重之。
    (四)末按毒品危害防制條例制定之目的，係為防制毒品危害，
      維護國民身心健康，而有關販賣第1 級毒品罪責部分，則
      處以死刑或無期徒刑之重刑，若未區分行為人販賣毒品之
      數量、目的及所造成之危害，一律處以死刑或無期徒刑之
      重刑，自非罰其所當罰之刑事政策之目的，亦非為阻絕毒
      害唯一方法，況被告寅○○販賣海洛因、甲基安非他命之
      對象共計僅有8 人，且係聽從被告丙○○之指示而販賣，
      所販賣毒品海洛因、甲基安非他命之數量尚非鉅大，核與
      對於社會之危害程度重大之中盤毒販被告丙○○上揭犯罪
      型態有所差異，且被告寅○○復於本院審理中陳稱被告丙○○會提供其小孩所需之奶粉，於其毒癮發作時，並給予
      毒品施用等語觀之，被告寅○○應係遭受被告丙○○以毒
      品控制，顯有可憫恕之情形，認量處最低法定刑度之無期
      徒刑（即販賣第1 級毒品部分）及7 年以上有期徒刑（即
      販賣第2 級毒品部分），均猶屬過重，是其上開所犯販賣
      海洛因、甲基安非他命之各次犯行，爰均依刑法第59條之
      規定各酌減其刑。
    (五)爰審酌被告丙○○、寅○○均明知毒品戕害國人身心健康
      ，竟分別或共同販賣海洛因、甲基安非他命予犯罪事實欄
      一所示之購買毒品者，顯見被告丙○○、寅○○惡性非輕
      ，嚴重危害社會治安，且被告丙○○於本案係居於主導之
      角色，犯後並無悔意，被告寅○○僅就部分犯罪事實坦承
      犯行等一切情狀，各量處如主文所示之刑，並定其應執行
      刑；又依被告丙○○部分業經宣告無期徒刑，爰依刑法第
      37條第1 項規定，各併宣告褫奪公權如主文所示。
  四另按刑法第59條之酌量減輕其刑，必須犯罪之情狀，另有特
    殊之原因與環境等等，在客觀上足以引起一般同情，認為即
    予宣告法定最低度刑度尤嫌過重者，始有其適用；至於被告
    無前科，素行端正等情狀，僅可為法定刑內從輕科刑之標準
    ，不得據為酌量減輕之理由（最高法院45年臺上字第1165號
    、同院51年臺上字第899 號判例意旨參照）。亦即，刑法第
    59條規定犯罪情狀可憫恕者，得酌量減輕其刑，雖為法院依
    法得自由裁量之事項，然非漫無限制，必須犯罪另有特殊之
    原因與環境，在客觀上足以引起一般同情，認為即予宣告法
    定低度刑期尤嫌過重者，始有其適用。是為此項裁量減刑時
    ，必須就被告全部犯罪情狀予以審酌在客觀上是否有足以引
    起社會上一般人之同情，而可憫恕之情形，始稱適法。經查
    ，被告丙○○雖為高齡之人，然其販賣前揭毒品，且均未曾
    利用電話與購毒者聯絡，另購毒者有時尚須自行前往交易處
    附近之橋墩下自行取得購買之毒品等情，均已如前述，足見
    其心思之縝密，犯罪情節甚重，顯非一時失慮所為，況其利
    用操控被告寅○○、證人戊○○為其出面與部分購毒者交易
    毒品，其犯罪目的及手段已有可議，且犯後仍不知悔悟、飾
    詞卸責之情形下，倘遽予憫恕被告丙○○並減輕其刑，除對
    被告丙○○個人難收改過遷善之效，無法達到刑罰特別預防
    之目的外，亦易使其他販毒之人心生投機、甘冒風險繼續販
    毒，無法達到刑罰一般預防之目的，衡諸社會一般人客觀標
    準，本案就被告丙○○部分，衡情並無何等足以引起一般同
    情之客觀情狀而應予以憫恕，爰不依刑法第59條酌減其刑，
    附此敘明。
  五按毒品危害防制條例第19條第1 項規定，犯第4 條之罪者，
    其供犯罪所用或因犯罪所得之財物，均沒收之，如全部或一
    部不能沒收時，追徵其價額或以其財產抵償之。但該條項並
    無如同條例第18條第1 項所定「不問屬於犯人與否，沒收之
    」之明文，自屬相對沒收主義之立法。是其應沒收之物，應
    以屬被告所有者為限。又該規定所稱「追徵其價額」者，係
    指所沒收之物為金錢以外之其他財物而無法沒收時，應追徵
    其價額，使其繳納與原物相當之價額。如所得財物為金錢而
    無法沒收時，始應「以其財產抵償之」（最高法院95年度臺
    上字第305 號判決要旨參照）。至毒品危害防制條例第19條
    規定，所稱因犯罪所得之物，自以實際所得者為限，苟無所
    得或尚未取得者，自無從為沒收追繳之諭知（最高法院89年
    度臺上字第3434號判決要旨參照）。另依毒品危害防制條例
    第18條第1 項前段規定，得諭知沒收並銷燬之者，以查獲之
    毒品及專供製造或施用毒品之器具為限，並不及於毒品之外
    包裝。同條例第19條第1 項復規定犯同條例第4 條至第9 條
    、第12條、第13條或第14條第1 項、第2 項之罪者，其供犯
    罪所用之物或因犯罪所得之財物，均需諭知沒收之，法院無
    審酌之餘地。而毒品之外包裝有防止毒品裸露、逸出及潮濕
    之功用，並便於攜帶及運輸，其係供販賣、運輸毒品所用之
    物，至為顯然，應依毒品危害防制條例第19條第1 項之規定
    宣告沒收之，方屬適法（最高法院90年度臺上字第2046號判
    決要旨參照）。又毒品危害防制條例第19條第1 項固規定「
    犯第4 條至第9 條、第12條、第13條或第14條第1 項、第2
    項之罪者，其供犯罪所用或因犯罪所得之財物，均沒收之，
    如全部或一部不能沒收時，追徵其價額或以其財產抵償之」
    。但共同正犯之犯罪所得為現款時，因係合併計算，且於全
    部或一部不能沒收時，以其財產抵償之，為避免執行時發生
    重複沒收、抵償之情形，故各共同正犯之間係採連帶沒收主
    義，於裁判時僅諭知連帶沒收，不得就全體共同正犯之總所
    得，對各該共同正犯分別重複諭知沒收（最高法院95年度臺
    上字第6051號判決要旨參照）。經查：
    (一)扣案之第1 級毒品海洛因5 包（合計淨重0.46公克）、電
      子磅秤1 臺上含微量之海洛因、甲基安非他命混合物，均
      已如前述，分別屬查獲之第1 、2 級毒品，且各係供共犯
      丙○○犯毒品危害防制條例第4 條之罪所用之物，業經本
      院認定如前所述，爰依毒品危害防制條例第18條第1 項前
      段規定，不問屬於犯人與否，均予宣告沒收銷燬之；又鑑
      定耗損之毒品，既已滅失，即無庸併予宣告沒收銷燬。
    (二)扣案包裝前揭海洛因之包裝袋，共計5 個（空包裝總重1.
      53公克）、本案及另案扣案之分裝袋各2 包，共計4 包、
      電子磅秤1 臺（不含其上可析離之前述微量毒品），亦均
      屬被告丙○○所有，且分別為販賣毒品時，秤量重量、防
      其裸漏、潮濕，便於交付或增加重量所用之物，為共犯丙○○所有之物，且係供被告丙○○犯毒品危害防制條例第
      4 條之罪所用之物，業經本院認定如前，爰依同條例第19
      條第1 項前段規定，均予宣告沒收。
    (三)扣案之葡萄糖8 包、晶體1 包（淨重0.0507公克，驗後淨
      重0.0279公克）均屬被告丙○○所有，且分別供被告丙○○、證人戊○○於犯罪事實欄一(一)所示、共犯丙○○於犯
      罪事實欄一(十)3.所示犯毒品危害防制條例第4 條之罪所用
      之物，業經本院分別認定如前，爰依同條例第19條第1 項
      前段規定，均予宣告沒收。
    (四)扣案現金4 千8 百元，係被告丙○○所有於前揭犯罪事實
      欄一(十)3.所示之販賣第2 級毒品甲基安非他命與證人己○○所得，已如前述，應依毒品危害防制條例第19條第1 項
      之規定宣告沒收。
    (五)被告丙○○、寅○○販賣第1 、2 級毒品海洛因、甲基安
      非他命之所得，有關現金部分，除【附表1 】編號92外，
      其餘如【附表1 、2 】所示之財物，並未扣案，應依毒品
      危害防制條例第19條第1 項之規定宣告沒收，如全部或一
      部不能沒收時，應以其財產抵償之。另被告丙○○、寅○○各就犯罪事實欄一(二)、(三)、(四)4.至7.、(五)1.3.4.、(六)14.
      至、(七)2.、(八)12.13.20.、(九)5.6.7.部分；又被告丙○○與
      證人戊○○就犯罪事實欄一(一)、(四)10.、(五)2.、(六)1.至10.、
      (七)3.（其中(七)3.部分係指現金3 百元部分）、(八)14.至19.
      、(九)8.至11.部分所示為共同正犯部分，應就此共犯販賣所
      得部分連帶抵償，分別詳如【附表1 、2 】所示。另按毒
      品危害防制條例第19條規定，犯同條例第4 條至第9 條、
      第12 條 、第13條或第14條第1 項、第2 項之罪者，其因
      犯罪所得之物，沒收之。所稱因犯罪所得之物，自以實際
      所得者為限，苟無所得或尚未取得者，自無從為沒收追繳
      之諭知（最高法院89年度臺上字第3434號判決要旨參照）
      。是證人乙○○前揭積欠之購毒款項150 元，被告丙○○
      、證人即共犯戊○○並未實際獲利取該財物，無從諭知沒
      收或抵償，併此序明。
    (六)被告丙○○、證人戊○○就犯罪事實欄一(七)3.所示販賣
      第1 級毒品海洛因之所得部分，其中未扣案之香菸4 包（
      每包價值50元；共計價值2 百元）部分，應連帶沒收，如
      全部或一部不能沒收時，應連帶追徵其價額。
    (七)另警方於96年11月30日查獲之扣案現金20,300元，然並無
      證據係被告丙○○、寅○○犯本案有關，爰不與宣告沒收
      。
  六公訴意旨另以：被告寅○○就犯罪事實欄一(一)(四)1.2.3.8.9.
    10.、(五)2.、(六)1.至13.、(七)1.3.、(八)1.至11.14.至19.、(九)1.至4.
    8.至11.、(十)(十一)部分所示之時、地有與被告丙○○、證人戊○○共同販賣第1 、2 級毒品與各該購毒者，因認被告寅○○
    此部分所為，亦涉犯毒品危害防制條例第4 條第1 、2 項之
    販賣第1 、2 級毒品既遂罪嫌等語。經查，公訴人認為被告
    寅○○，涉犯上揭犯行，無非係以證人即犯罪事實欄一(一)(四)
    1.2.3.8.9.10.、(五)2.、(六)1.至13.、(七)1.3.、(八)1.至11.14.至19.
    、(九)1.至4.8.至11.、(十)(十一)部分所示之購毒者分別於警詢及偵
    訊中之證述，為其論罪之主要依據；訊據被告寅○○於本院
    審理中，均堅詞否認有為上揭犯行，且犯罪事實欄一(一)(四)1.
    2.3.8.9.10.、(五)2.、(六)1.至13.、(七)1.3.、(八)1.至11.14.至19.、
    (九)1.至4.8.至11.、(十)(十一)部分，應係被告丙○○獨自販賣第1
    、2 級毒品或被告丙○○、證人戊○○共同販賣第1 、2 級
    毒品，業經本院說明如前。從而，公訴人所舉證據既不能使
    本院形成被告寅○○於此部分確有與被告丙○○、證人戊○○共同販賣海洛因、甲基安非他命之有罪確信。此外，本院
    復查無其他積極證據，足資認定被告寅○○有為上揭共同販
    賣海洛因、甲基安非他命之行為，既不能證明其犯罪，然因
    公訴人認此部分與其他起訴並經本院論罪科刑部分有集合犯
    之包括上一罪關係，爰不另為無罪判決之諭知。
、被告丙○○被訴轉讓海洛因之無罪部分：
  一公訴意旨以：被告丙○○明知海洛因，業經毒品危害防制條
    例列為第1 級毒品管制，不得任意轉讓他人，竟各別基於轉
    讓毒品海洛因之犯意，自96年7 月間某日起，至96年10月下
    旬某日止，在其位於上址住處，多次轉讓海洛因予寅○○，
    每次1 小包海洛因，次數每日約2 次，共約60次；另自96年
    8 月間某日起，至96年10月11日止，在前揭住處，多次轉讓
    海洛因予戊○○，每次1 小包海洛因，次數每日約1 次，共
    約30次，因認為被告丙○○上揭所為，均係犯毒品危害防制
    條例第8 條第1 項之轉讓第1 級毒品罪嫌等語。
  二按被告未經審判證明有罪確定前，推定其為無罪；犯罪事實
    ，應依證據認定之，無證據不得認定犯罪事實。又不能證明
    被告犯罪者，應諭知無罪之判決，刑事訴訟法第154 條、第
    301 條第1 項分別定有明文。又按認定犯罪事實所憑之證據
    ，雖不以直接證據為限，間接證據亦包括在內，然而無論直
    接證據或間接證據，其為訴訟上之證明，須於通常一般人均
    不致有所懷疑，而得確信其為真實之程度者，始得據為有罪
    之認定，倘其證明尚未達到此一程度，而有合理之懷疑存在
    時，即難遽採為不利被告之認定（最高法院76年臺上字第49
    86號判例要旨參照）。另按刑事訴訟法第161 條已於91年2
    月8 日修正公布，其第1 項規定檢察官就被告犯罪事實，應
    負舉證責任，並指出證明之方法。因此，檢察官對於起訴之
    犯罪事實，應負提出證據及說服之實質舉證責任。倘其所提
    出之證據，不足為被告有罪之積極證明，或其指出證明之方
    法，無從說服法院以形成被告有罪之心證，基於無罪推定之
    原則，自應為被告無罪判決之諭知（最高法院92年度臺上字
    第128 號判例要旨參照）。
  三公訴人認為被告丙○○上揭所為，均涉犯毒品危害防制條例
    第8 條第1 項之轉讓第1 級毒品罪嫌，無非以證人寅○○、
    戊○○分別於偵訊中之證述為其論罪之依據；然訊據被告堅
    詞否認有何轉讓第1 級毒品海洛因與證人寅○○、戊○○之
    犯行，辯稱：證人寅○○、戊○○均亂說話，其僅有提供金
    錢給證人寅○○使用，並未轉讓海洛因供證人寅○○、戊○○施用，其並有叫證人寅○○、戊○○去戒毒云云，經查：
    (一)按毒品危害防制條例第8 條之轉讓毒品罪，係指無償讓與
      者而言，若以償債或作為勞務之報酬而抵作工資，則屬販
      賣（最高法院91年度臺上字第4356號判決要旨參照）；又
      所謂販賣行為，並不以販入之後復行賣出為要件，祇要以
      營利為目的，將禁藥購入或賣出，有一於此，其犯罪即為
      完成（最高法院67年臺上字第2500號判例要旨參照）。亦
      即，「販賣第1 級毒品」與「轉讓第1 級毒品」行為，在
      客觀上均係以「一方將第1 級毒品轉讓予他方」為其行為
      之重要內涵，二者之差異僅在於轉讓者主觀上有無營利之
      意圖暨其轉讓毒品行為是否基於有償（即對價）之關係而
      已。另按刑法上之禁止重複評價，係指對於被告之同一行
      為，禁止科以雙重不利評價之原則，該原則與禁止類推適
      用原則，同屬行為人之保護規範。
    (二)被告丙○○於前揭時、地，提供海洛因與證人寅○○、戊○○施用，係以作為勞務之報酬而抵作工資等情，業據證
      人寅○○於偵訊、本院審理中均具結證述：被告丙○○雖
      自96年7 月間某日起，至96年10月下旬某日止，在被告丙○○位於上址住處，多次提供海洛因予其施用，然均係其
      在被告丙○○住處幫忙做事、打掃後，被告丙○○才會拿
      海洛因給其施用（參見臺灣彰化地方法院檢察署96年度偵
      字第11535 號偵查卷宗第109 頁、本院97年4 月3 日審判
      筆錄第76頁、第78頁、第86頁）等語；證人戊○○於偵訊
      及本院審理中均具結證述：被告丙○○自96年8 月中旬某
      日起，至96年10月11日止每日早上或晚上1 次，在被告丙○○前揭住處，提供價值約5 百元之海洛因1 小包予其施
      用，作為其幫被告丙○○幫忙販賣甲基安非他命之報酬（
      參見臺灣彰化地方法院檢察署96年度偵字第9643號偵查卷
      宗第180 頁、本院97年4 月3 日審判筆錄第7 頁至第9 頁
      ）等語明確，爰審酌證人寅○○、戊○○均與被告丙○○
      彼此認識，且被告丙○○甚至提供其位於上址住處之房間
      供證人寅○○、戊○○住宿等情，業為被告丙○○於本院
      審理中所不否認，足徵證人寅○○、戊○○與被告丙○○
      間具有相當之信任交情，況證人寅○○、戊○○亦均與被
      告丙○○並無仇恨嫌隙，在客觀上證人寅○○、戊○○並
      無虛詞誣陷被告丙○○之必要，因此部分之證詞並無瑕疵
      ，均應可採信。
    (三)依前揭說明，被告丙○○上揭所為，核與毒品危害防制條
      例第8 條轉讓第1 級毒品之無償要件不符；又被告丙○○
      提供海洛因與證人寅○○、戊○○施用之行為，其目的雖
      在於利用被告寅○○、證人戊○○為其分工販賣毒品海洛
      因、甲基安非他命，然證人寅○○就犯罪事實欄一(二)、(三)
      、(四)4.至7.、(五)1.3.4.、(六)14.至、(七)2.、(八)12.13.20.、(九)
      5.6.7.部分；另證人戊○○就犯罪事實欄一(一)、(四)10.、(五)
      2.、(六)1.至10.、(七)3.、(八)14.至19.、(九)8.至11.部分，各與被
      告丙○○既為共犯關係，已如前述，而所謂共同正犯係指
      被告間互有犯意聯絡及行為分擔，本即屬相互利用之結構
      ，是被告丙○○雖以給予毒品海洛因為誘因，要求被告寅
      ○○、證人戊○○為其為上揭販賣毒品之分工，但被告丙○○上揭行為，已因共同正犯理論，經上開販賣毒品罪名
      之完全評價，亦已如前述，若再就被告丙○○提供毒品海
      洛因與被告寅○○、證人戊○○之部分，另行再論以轉讓
      或販賣第1 級毒品罪，顯與刑法上之禁止重複評價原則有
      違。此外公訴人並未提出其他積極證據，本院自無從僅憑
      公訴人所提之上揭證據，逕為認定被告丙○○有上揭轉讓
      第1 級毒品之犯行。
    (四)綜上所述，依公訴人所指之上開證據並不足以認定被告丙○○有何公訴人所指毒品危害防制條例第8 條之轉讓第1
      級毒品之犯行，應認不能證明被告丙○○犯罪，本院無從
      形成有罪之確信。此外，本院復查無其他積極證據足以證
      明被告丙○○有何公訴人所指之犯行，此部分既不能證明
      被告丙○○犯罪，揆之上開法條規定及判例意旨，自應諭
      知被告丙○○為無罪之判決。
肆、另證人子○○、癸○○分別於本院審理中，就證人子○○是
    否有向被告丙○○、寅○○購買毒品海洛因、甲基安非他命
    ；就證人癸○○是否有向被告丙○○、寅○○、另案被告戊○○購買毒品海洛因，此於案情有重要關係之事項，於供前
    具結，竟為袒護被告丙○○、寅○○而為不實之陳述，本院
    爰依刑事訴訟法第241 條規定，依法告發，並移送臺灣彰化
    地方法院檢察署偵辦，併此敘明。
據上論斷，應依刑事訴訟法第299 條第1 項前段、第301 條第1
項，毒品危害防制條例第4 條第1 項、第2 項、第18條第1 項前
段、第19條第1 項，刑法第11條、第28條、第55條、第47條第1
項、第59條、第37條第1 項、第51條第4 款、第5 款，判決如主
文。
本案經檢察官吳芙如到庭執行職務。
中    華    民    國    97    年    5     月    29    日
                  刑事第八庭    審判長法  官  李雅俐
                                      法  官  葉明松
                                      法  官  唐中興
以上正本證明與原本無異。
如不服本判決，應於判決送達後10日內，向本院提出上訴書狀，
上訴書狀應「敘述具體上訴理由」，並按他造當事人之人數附繕
本。「切勿逕送上級法院」。
中    華    民    國    97    年    6     月    2     日
                                      書記官  吳政
【附錄本判決論罪科刑法條全文】：
毒品危害防制條例第4條
製造、運輸、販賣第1 級毒品者，處死刑或無期徒刑；處無期徒
刑者，得併科新臺幣1 千萬元以下罰金。
製造、運輸、販賣第2 級毒品者，處無期徒刑或7 年以上有期徒
刑，得併科新臺幣7 百萬元以下罰金。
製造、運輸、販賣第3 級毒品者，處5 年以上有期徒刑，得併科
新臺幣5 百萬元以下罰金。
製造、運輸、販賣第4 級毒品者，處3 年以上10年以下有期徒刑
，得併科新臺幣3 百萬元以下罰金。
製造、運輸、販賣專供製造或施用毒品之器具者，處1 年以上7
年以下有期徒刑，得併科新臺幣1 百萬元以下罰金。
前5項之未遂犯罰之。
【附表壹】：被告丙○○部分
┌──┬───────┬─────────────────────────┐
│編號│犯  罪  事  實│          主        文        欄                  │
├──┼───────┼─────────────────────────┤
│1   │如犯罪事實欄一│丙○○共同販賣第一級毒品，累犯，處無期徒刑，褫奪公│
│    │(一)所示。      │權終身。                                          │
│    │              │扣案之如附表編號壹所示之物沒收銷燬之，如附表編│
│    │              │號貳、編號所示之物均沒收，未扣案販賣第一級毒品所│
│    │              │得新臺幣伍佰元沒收，如全部或一部不能沒收時，以其財│
│    │              │產連帶抵償之（即與戊○○連帶抵償）。              │
├──┼───────┼─────────────────────────┤
│2   │如犯罪事實欄一│丙○○共同販賣第一級毒品，累犯，處無期徒刑，褫奪公│
│    │(二)所示。      │權終身。                                          │
│    │              │扣案之如附表編號肆所示之物沒收銷燬之，如附表編│
│    │              │號伍、編號陸所示之物均沒收，未扣案販賣第一級毒品所│
│    │              │得新臺幣壹仟元沒收，如全部或一部不能沒收時，以其財│
│    │              │產連帶抵償之（即與寅○○連帶抵償）。              │
│    │              │                                                  │
├──┼───────┼─────────────────────────┤
│3   │如犯罪事實欄一│丙○○共同販賣第一級毒品，累犯，處無期徒刑，褫奪公│
│    │(三)所示。      │權終身。                                          │
│    │              │扣案之如附表編號壹所示之物沒收銷燬之，如附表編│
│    │              │號所示之物沒收，未扣案販賣第一級毒品所得新臺幣壹│
│    │              │仟元沒收，如全部或一部不能沒收時，以其財產連帶抵償│
│    │              │之（即與寅○○連帶抵償）。                        │
│    │              │                                                  │
├──┼───────┼─────────────────────────┤
│4   │如犯罪事實欄一│丙○○販賣第一級毒品，累犯，處無期徒刑，褫奪公權終│
│    │(四)1.所示。    │身。                                              │
│    │              │扣案之如附表編號壹所示之物沒收銷燬之，如附表編│
│    │              │號所示之物沒收，未扣案販賣第一、二級毒品所得新臺│
│    │              │幣貳仟元沒收，如全部或一部不能沒收時，以其財產抵償│
│    │              │之。                                              │
│    │              │                                                  │
├──┼───────┼─────────────────────────┤
│5   │如犯罪事實欄一│丙○○販賣第一級毒品，累犯，處無期徒刑，褫奪公權終│
│    │(四)2.所示。    │身。                                              │
│    │              │扣案之如附表編號壹所示之物沒收銷燬之，如附表編│
│    │              │號所示之物沒收，未扣案販賣第一、二級毒品所得新臺│
│    │              │幣貳仟元沒收，如全部或一部不能沒收時，以其財產抵償│
│    │              │之。                                              │
│    │              │                                                  │
├──┼───────┼─────────────────────────┤
│6   │如犯罪事實欄一│丙○○販賣第一級毒品，累犯，處無期徒刑，褫奪公權終│
│    │(四)3.所示。    │身。                                              │
│    │              │扣案之如附表編號壹所示之物沒收銷燬之，如附表編│
│    │              │號所示之物沒收，未扣案販賣第一、二級毒品所得新臺│
│    │              │幣貳仟元沒收，如全部或一部不能沒收時，以其財產抵償│
│    │              │之。                                              │
│    │              │                                                  │
├──┼───────┼─────────────────────────┤
│7   │如犯罪事實欄一│丙○○共同販賣第一級毒品，累犯，處無期徒刑，褫奪公│
│    │(四)4.所示。    │權終身。                                          │
│    │              │扣案之如附表編號壹所示之物沒收銷燬之，如附表編│
│    │              │號所示之物沒收，未扣案販賣第一、二級毒品所得新臺│
│    │              │幣貳仟元沒收，如全部或一部不能沒收時，以其財產連帶│
│    │              │抵償之（即與寅○○連帶抵償）。                    │
├──┼───────┼─────────────────────────┤
│8   │如犯罪事實欄一│丙○○共同販賣第一級毒品，累犯，處無期徒刑，褫奪公│
│    │(四)5.所示。    │權終身。                                          │
│    │              │扣案之如附表編號壹所示之物沒收銷燬之，如附表編│
│    │              │號所示之物沒收，未扣案販賣第一、二級毒品所得新臺│
│    │              │幣貳仟元沒收，如全部或一部不能沒收時，以其財產連帶│
│    │              │抵償之（即與寅○○連帶抵償）。                    │
│    │              │                                                  │
├──┼───────┼─────────────────────────┤
│9   │如犯罪事實欄一│丙○○共同販賣第一級毒品，累犯，處無期徒刑，褫奪公│
│    │(四)6.所示。    │權終身。                                          │
│    │              │扣案之如附表編號壹所示之物沒收銷燬之，如附表編│
│    │              │號所示之物沒收，未扣案販賣第一、二級毒品所得新臺│
│    │              │幣貳仟元沒收，如全部或一部不能沒收時，以其財產連帶│
│    │              │抵償之（即與寅○○連帶抵償）。                    │
│    │              │                                                  │
├──┼───────┼─────────────────────────┤
│10  │如犯罪事實欄一│丙○○共同販賣第一級毒品，累犯，處無期徒刑，褫奪公│
│    │(四)7.所示。    │權終身。                                          │
│    │              │扣案之如附表編號壹所示之物沒收銷燬之，如附表編│
│    │              │號所示之物沒收，未扣案販賣第一、二級毒品所得新臺│
│    │              │幣貳仟元沒收，如全部或一部不能沒收時，以其財產連帶│
│    │              │抵償之（即與寅○○連帶抵償）。                    │
├──┼───────┼─────────────────────────┤
│11  │如犯罪事實欄一│丙○○販賣第一級毒品，累犯，處無期徒刑，褫奪公權終│
│    │(四)8.所示。    │身。                                              │
│    │              │扣案之如附表編號壹所示之物沒收銷燬之，如附表編│
│    │              │號所示之物沒收，未扣案販賣第一、二級毒品所得新臺│
│    │              │幣貳仟元沒收，如全部或一部不能沒收時，以其財產抵償│
│    │              │之。                                              │
├──┼───────┼─────────────────────────┤
│12  │如犯罪事實欄一│丙○○販賣第一級毒品，累犯，處無期徒刑，褫奪公權終│
│    │(四)9.所示。    │身。                                              │
│    │              │扣案之如附表編號壹所示之物沒收銷燬之，如附表編│
│    │              │號所示之物沒收，未扣案販賣第一、二級毒品所得新臺│
│    │              │幣貳仟元沒收，如全部或一部不能沒收時，以其財產抵償│
│    │              │之。                                              │
├──┼───────┼─────────────────────────┤
│13  │如犯罪事實欄一│丙○○共同販賣第一級毒品，累犯，處無期徒刑，褫奪公│
│    │(四)10.所示。    │權終身。                                          │
│    │              │扣案之如附表編號壹所示之物沒收銷燬之，如附表編│
│    │              │號所示之物沒收，未扣案販賣第一、二級毒品所得新臺│
│    │              │幣貳仟元沒收，如全部或一部不能沒收時，以其財產連帶│
│    │              │抵償之（即與戊○○連帶抵償）。                    │
├──┼───────┼─────────────────────────┤
│14  │如犯罪事實欄一│丙○○共同販賣第一級毒品，累犯，處無期徒刑，褫奪公│
│    │(五)1.所示。    │權終身。                                          │
│    │              │扣案之如附表編號壹所示之物沒收銷燬之，如附表編│
│    │              │號所示之物沒收，未扣案販賣第一級毒品所得新臺幣壹│
│    │              │仟元沒收，如全部或一部不能沒收時，以其財產連帶抵償│
│    │              │之（即與寅○○連帶抵償）。                        │
├──┼───────┼─────────────────────────┤
│15  │如犯罪事實欄一│丙○○共同販賣第一級毒品，累犯，處無期徒刑，褫奪公│
│    │(五)2.所示。    │權終身。                                          │
│    │              │扣案之如附表編號壹所示之物沒收銷燬之，如附表編│
│    │              │號所示之物沒收，未扣案販賣第一級毒品所得新臺幣捌│
│    │              │佰伍拾元沒收，如全部或一部不能沒收時，以其財產連帶│
│    │              │抵償之（即與戊○○連帶抵償）。                    │
├──┼───────┼─────────────────────────┤
│16  │如犯罪事實欄一│丙○○共同販賣第一級毒品，累犯，處無期徒刑，褫奪公│
│    │(五)3.所示。    │權終身。                                          │
│    │              │扣案之如附表編號壹所示之物沒收銷燬之，如附表編│
│    │              │號所示之物沒收，未扣案販賣第一級毒品所得新臺幣壹│
│    │              │仟元沒收，如全部或一部不能沒收時，以其財產連帶抵償│
│    │              │之（即與寅○○連帶抵償）。                        │
│    │              │                                                  │
├──┼───────┼─────────────────────────┤
│17  │如犯罪事實欄一│丙○○共同販賣第一級毒品，累犯，處無期徒刑，褫奪公│
│    │(五)4.所示。    │權終身。                                          │
│    │              │扣案之如附表編號肆所示之物沒收銷燬之，如附表編│
│    │              │號伍、編號陸所示之物均沒收，未扣案販賣第一級毒品所│
│    │              │得新臺幣壹仟元沒收，如全部或一部不能沒收時，以其財│
│    │              │產連帶抵償之（即與寅○○連帶抵償）。              │
│    │              │                                                  │
├──┼───────┼─────────────────────────┤
│18  │如犯罪事實欄一│丙○○共同販賣第一級毒品，累犯，處無期徒刑，褫奪公│
│    │(六)1.所示。    │權終身。                                          │
│    │              │扣案之如附表編號壹所示之物沒收銷燬之，如附表編│
│    │              │號所示之物沒收，未扣案販賣第一級毒品所得新臺幣壹│
│    │              │仟元沒收，如全部或一部不能沒收時，以其財產連帶抵償│
│    │              │之（即與戊○○連帶抵償）。                        │
│    │              │                                                  │
├──┼───────┼─────────────────────────┤
│19  │如犯罪事實欄一│丙○○共同販賣第一級毒品，累犯，處無期徒刑，褫奪公│
│    │(六)2.所示。    │權終身。                                          │
│    │              │扣案之如附表編號壹所示之物沒收銷燬之，如附表編│
│    │              │號所示之物沒收，未扣案販賣第一級毒品所得新臺幣壹│
│    │              │仟元沒收，如全部或一部不能沒收時，以其財產連帶抵償│
│    │              │之（即與戊○○連帶抵償）。                        │
│    │              │                                                  │
├──┼───────┼─────────────────────────┤
│20  │如犯罪事實欄一│丙○○共同販賣第一級毒品，累犯，處無期徒刑，褫奪公│
│    │(六)3.所示。    │權終身。                                          │
│    │              │扣案之如附表編號壹所示之物沒收銷燬之，如附表編│
│    │              │號所示之物均沒收之，未扣案販賣第一級毒品所得新臺│
│    │              │幣壹仟元沒收之，如全部或一部不能沒收時，以其財產連│
│    │              │帶抵償之（即與戊○○連帶抵償）。                  │
│    │              │                                                  │
├──┼───────┼─────────────────────────┤
│21  │如犯罪事實欄一│丙○○共同販賣第一級毒品，累犯，處無期徒刑，褫奪公│
│    │(六)4.所示。    │權終身。                                          │
│    │              │扣案之如附表編號壹所示之物沒收銷燬之，如附表編│
│    │              │號所示之物沒收，未扣案販賣第一級毒品所得新臺幣壹│
│    │              │仟元沒收，如全部或一部不能沒收時，以其財產連帶抵償│
│    │              │之（即與戊○○連帶抵償）。                        │
│    │              │                                                  │
├──┼───────┼─────────────────────────┤
│22  │如犯罪事實欄一│丙○○共同販賣第一級毒品，累犯，處無期徒刑，褫奪公│
│    │(六)5.所示。    │權終身。                                          │
│    │              │扣案之如附表編號壹所示之物沒收銷燬之，如附表編│
│    │              │號所示之物沒收，未扣案販賣第一級毒品所得新臺幣壹│
│    │              │仟元沒收，如全部或一部不能沒收時，以其財產連帶抵償│
│    │              │之（即與戊○○連帶抵償）。                        │
│    │              │                                                  │
├──┼───────┼─────────────────────────┤
│23  │如犯罪事實欄一│丙○○共同販賣第一級毒品，累犯，處無期徒刑，褫奪公│
│    │(六)6.所示。    │權終身。                                          │
│    │              │扣案之如附表編號壹所示之物沒收銷燬之，如附表編│
│    │              │號所示之物沒收，未扣案販賣第一級毒品所得新臺幣壹│
│    │              │仟元沒收，如全部或一部不能沒收時，以其財產連帶抵償│
│    │              │之（即與戊○○連帶抵償）。                        │
│    │              │                                                  │
├──┼───────┼─────────────────────────┤
│24  │如犯罪事實欄一│丙○○共同販賣第一級毒品，累犯，處無期徒刑，褫奪公│
│    │(六)7.所示。    │權終身。                                          │
│    │              │扣案之如附表編號壹所示之物沒收銷燬之，如附表編│
│    │              │號所示之物沒收，未扣案販賣第一級毒品所得新臺幣壹│
│    │              │仟元沒收，如全部或一部不能沒收時，以其財產連帶抵償│
│    │              │之（即與戊○○連帶抵償）。                        │
│    │              │                                                  │
├──┼───────┼─────────────────────────┤
│25  │如犯罪事實欄一│丙○○共同販賣第一級毒品，累犯，處無期徒刑，褫奪公│
│    │(六)8.所示。    │權終身。                                          │
│    │              │扣案之如附表編號壹所示之物沒收銷燬之，如附表編│
│    │              │號所示之物沒收，未扣案販賣第一級毒品所得新臺幣壹│
│    │              │仟元沒收，如全部或一部不能沒收時，以其財產連帶抵償│
│    │              │之（即與戊○○連帶抵償）。                        │
│    │              │                                                  │
├──┼───────┼─────────────────────────┤
│26  │如犯罪事實欄一│丙○○共同販賣第一級毒品，累犯，處無期徒刑，褫奪公│
│    │(六)9.所示。    │權終身。                                          │
│    │              │扣案之如附表編號壹所示之物沒收銷燬之，如附表編│
│    │              │號所示之物沒收，未扣案販賣第一級毒品所得新臺幣壹│
│    │              │仟元沒收，如全部或一部不能沒收時，以其財產連帶抵償│
│    │              │之（即與戊○○連帶抵償）。                        │
│    │              │                                                  │
├──┼───────┼─────────────────────────┤
│27  │如犯罪事實欄一│丙○○共同販賣第一級毒品，累犯，處無期徒刑，褫奪公│
│    │(六)10.所示。    │權終身。                                          │
│    │              │扣案之如附表編號壹所示之物沒收銷燬之，如附表編│
│    │              │號所示之物沒收，未扣案販賣第一級毒品所得新臺幣壹│
│    │              │仟元沒收，如全部或一部不能沒收時，以其財產連帶抵償│
│    │              │之（即與戊○○連帶抵償）。                        │
│    │              │                                                  │
├──┼───────┼─────────────────────────┤
│28  │如犯罪事實欄一│丙○○販賣第一級毒品，累犯，處無期徒刑，褫奪公權終│
│    │(六)11.所示。    │身。                                              │
│    │              │扣案之如附表編號壹所示之物沒收銷燬之，如附表編│
│    │              │號所示之物沒收，未扣案販賣第一級毒品所得新臺幣壹│
│    │              │仟元沒收，如全部或一部不能沒收時，以其財產抵償之。│
│    │              │                                                  │
│    │              │                                                  │
├──┼───────┼─────────────────────────┤
│29  │如犯罪事實欄一│丙○○販賣第一級毒品，累犯，處無期徒刑，褫奪公權終│
│    │(六)12.所示。    │身。                                              │
│    │              │扣案之如附表編號壹所示之物沒收銷燬之，如附表編│
│    │              │號所示之物沒收，未扣案販賣第一級毒品所得新臺幣壹│
│    │              │仟元沒收，如全部或一部不能沒收時，以其財產抵償之。│
│    │              │                                                  │
│    │              │                                                  │
├──┼───────┼─────────────────────────┤
│30  │如犯罪事實欄一│丙○○販賣第一級毒品，累犯，處無期徒刑，褫奪公權終│
│    │(六)13.所示。    │身。                                              │
│    │              │扣案之如附表編號肆所示之物沒收銷燬之，如附表編│
│    │              │號伍、編號陸所示之物均沒收，未扣案販賣第一級毒品所│
│    │              │得新臺幣壹仟元沒收，如全部或一部不能沒收時，以其財│
│    │              │產抵償之。                                        │
│    │              │                                                  │
├──┼───────┼─────────────────────────┤
│31  │如犯罪事實欄一│丙○○共同販賣第一級毒品，累犯，處無期徒刑，褫奪公│
│    │(六)14.所示。    │權終身。                                          │
│    │              │扣案之如附表編號肆所示之物沒收銷燬之，如附表編│
│    │              │號伍、編號陸所示之物均沒收，未扣案販賣第一級毒品所│
│    │              │得新臺幣壹仟元沒收，如全部或一部不能沒收時，以其財│
│    │              │產連帶抵償之（即與寅○○連帶抵償之）。            │
│    │              │                                                  │
├──┼───────┼─────────────────────────┤
│32  │如犯罪事實欄一│丙○○共同販賣第一級毒品，累犯，處無期徒刑，褫奪公│
│    │(六)15.所示。    │權終身。                                          │
│    │              │扣案之如附表編號肆所示之物沒收銷燬之，如附表編│
│    │              │號伍、編號陸所示之物均沒收，未扣案販賣第一級毒品所│
│    │              │得新臺幣壹仟元沒收，如全部或一部不能沒收時，以其財│
│    │              │產連帶抵償之（即與寅○○連帶抵償之）。            │
│    │              │                                                  │
├──┼───────┼─────────────────────────┤
│33  │如犯罪事實欄一│丙○○共同販賣第一級毒品，累犯，處無期徒刑，褫奪公│
│    │(六)16.所示。    │權終身。                                          │
│    │              │扣案之如附表編號肆所示之物沒收銷燬之，如附表編│
│    │              │號伍、編號陸所示之物均沒收，未扣案販賣第一級毒品所│
│    │              │得新臺幣壹仟元沒收，如全部或一部不能沒收時，以其財│
│    │              │產連帶抵償之（即與寅○○連帶抵償之）。            │
│    │              │                                                  │
├──┼───────┼─────────────────────────┤
│34  │如犯罪事實欄一│丙○○共同販賣第一級毒品，累犯，處無期徒刑，褫奪公│
│    │(六)17.所示。    │權終身。                                          │
│    │              │扣案之如附表編號肆所示之物沒收銷燬之，如附表編│
│    │              │號伍、編號陸所示之物均沒收，未扣案販賣第一級毒品所│
│    │              │得新臺幣壹仟元沒收，如全部或一部不能沒收時，以其財│
│    │              │產連帶抵償之（即與寅○○連帶抵償之）。            │
│    │              │                                                  │
├──┼───────┼─────────────────────────┤
│35  │如犯罪事實欄一│丙○○共同販賣第一級毒品，累犯，處無期徒刑，褫奪公│
│    │(六)18.所示。    │權終身。                                          │
│    │              │扣案之如附表編號肆所示之物沒收銷燬之，如附表編│
│    │              │號伍、編號陸所示之物均沒收，未扣案販賣第一級毒品所│
│    │              │得新臺幣壹仟元沒收，如全部或一部不能沒收時，以其財│
│    │              │產連帶抵償之（即與寅○○連帶抵償之）。            │
│    │              │                                                  │
├──┼───────┼─────────────────────────┤
│36  │如犯罪事實欄一│丙○○共同販賣第一級毒品，累犯，處無期徒刑，褫奪公│
│    │(六)19.所示。    │權終身。                                          │
│    │              │扣案之如附表編號肆所示之物沒收銷燬之，如附表編│
│    │              │號伍、編號陸所示之物均沒收，未扣案販賣第一級毒品所│
│    │              │得新臺幣壹仟元沒收，如全部或一部不能沒收時，以其財│
│    │              │產連帶抵償之（即與寅○○連帶抵償之）。            │
│    │              │                                                  │
├──┼───────┼─────────────────────────┤
│37  │如犯罪事實欄一│丙○○共同販賣第一級毒品，累犯，處無期徒刑，褫奪公│
│    │(六)20.所示。    │權終身。                                          │
│    │              │扣案之如附表編號肆所示之物沒收銷燬之，如附表編│
│    │              │號伍、編號陸所示之物均沒收，未扣案販賣第一級毒品所│
│    │              │得新臺幣壹仟元沒收，如全部或一部不能沒收時，以其財│
│    │              │產連帶抵償之（即與寅○○連帶抵償之）。            │
│    │              │                                                  │
├──┼───────┼─────────────────────────┤
│38  │如犯罪事實欄一│丙○○共同販賣第一級毒品，累犯，處無期徒刑，褫奪公│
│    │(六)所示。    │權終身。                                          │
│    │              │扣案之如附表編號肆所示之物沒收銷燬之，如附表編│
│    │              │號伍、編號陸所示之物均沒收，未扣案販賣第一級毒品所│
│    │              │得新臺幣壹仟元沒收，如全部或一部不能沒收時，以其財│
│    │              │產連帶抵償之（即與寅○○連帶抵償之）。            │
│    │              │                                                  │
├──┼───────┼─────────────────────────┤
│39  │如犯罪事實欄一│丙○○共同販賣第一級毒品，累犯，處無期徒刑，褫奪公│
│    │(六)所示。    │權終身。                                          │
│    │              │扣案之如附表編號肆所示之物沒收銷燬之，如附表編│
│    │              │號伍、編號陸所示之物均沒收，未扣案販賣第一級毒品所│
│    │              │得新臺幣壹仟元沒收，如全部或一部不能沒收時，以其財│
│    │              │產連帶抵償之（即與寅○○連帶抵償之）。            │
│    │              │                                                  │
├──┼───────┼─────────────────────────┤
│40  │如犯罪事實欄一│丙○○共同販賣第一級毒品，累犯，處無期徒刑，褫奪公│
│    │(六)所示。    │權終身。                                          │
│    │              │扣案之如附表編號肆所示之物沒收銷燬之，如附表編│
│    │              │號伍、編號陸所示之物均沒收，未扣案販賣第一級毒品所│
│    │              │得新臺幣壹仟元沒收，如全部或一部不能沒收時，以其財│
│    │              │產連帶抵償之（即與寅○○連帶抵償之）。            │
│    │              │                                                  │
├──┼───────┼─────────────────────────┤
│41  │如犯罪事實欄一│丙○○共同販賣第一級毒品，累犯，處無期徒刑，褫奪公│
│    │(六)所示。    │權終身。                                          │
│    │              │扣案之如附表編號肆所示之物沒收銷燬之，如附表編│
│    │              │號伍、編號陸所示之物均沒收，未扣案販賣第一級毒品所│
│    │              │得新臺幣壹仟元沒收，如全部或一部不能沒收時，以其財│
│    │              │產連帶抵償之（即與寅○○連帶抵償之）。            │
│    │              │                                                  │
├──┼───────┼─────────────────────────┤
│42  │如犯罪事實欄一│丙○○共同販賣第一級毒品，累犯，處無期徒刑，褫奪公│
│    │(六)所示。    │權終身。                                          │
│    │              │扣案之如附表編號肆所示之物沒收銷燬之，如附表編│
│    │              │號伍、編號陸所示之物均沒收，未扣案販賣第一級毒品所│
│    │              │得新臺幣壹仟元沒收，如全部或一部不能沒收時，以其財│
│    │              │產連帶抵償之（即與寅○○連帶抵償之）。            │
│    │              │                                                  │
├──┼───────┼─────────────────────────┤
│43  │如犯罪事實欄一│丙○○共同販賣第一級毒品，累犯，處無期徒刑，褫奪公│
│    │(六)所示。    │權終身。                                          │
│    │              │扣案之如附表編號肆所示之物沒收銷燬之，如附表編│
│    │              │號伍、編號陸所示之物均沒收，未扣案販賣第一級毒品所│
│    │              │得新臺幣壹仟元沒收，如全部或一部不能沒收時，以其財│
│    │              │產連帶抵償之（即與寅○○連帶抵償之）。            │
│    │              │                                                  │
├──┼───────┼─────────────────────────┤
│44  │如犯罪事實欄一│丙○○共同販賣第一級毒品，累犯，處無期徒刑，褫奪公│
│    │(六)所示。    │權終身。                                          │
│    │              │扣案之如附表編號肆所示之物沒收銷燬之，如附表編│
│    │              │號伍、編號陸所示之物均沒收，未扣案販賣第一級毒品所│
│    │              │得新臺幣壹仟元沒收，如全部或一部不能沒收時，以其財│
│    │              │產連帶抵償之（即與寅○○連帶抵償之）。            │
│    │              │                                                  │
├──┼───────┼─────────────────────────┤
│45  │如犯罪事實欄一│丙○○共同販賣第一級毒品，累犯，處無期徒刑，褫奪公│
│    │(六)所示。    │權終身。                                          │
│    │              │扣案之如附表編號肆所示之物沒收銷燬之，如附表編│
│    │              │號伍、編號陸所示之物均沒收，未扣案販賣第一級毒品所│
│    │              │得新臺幣壹仟元沒收，如全部或一部不能沒收時，以其財│
│    │              │產連帶抵償之（即與寅○○連帶抵償之）。            │
│    │              │                                                  │
├──┼───────┼─────────────────────────┤
│46  │如犯罪事實欄一│丙○○共同販賣第一級毒品，累犯，處無期徒刑，褫奪公│
│    │(六)所示。    │權終身。                                          │
│    │              │扣案之如附表編號肆所示之物沒收銷燬之，如附表編│
│    │              │號伍、編號陸所示之物均沒收，未扣案販賣第一級毒品所│
│    │              │得新臺幣壹仟元沒收，如全部或一部不能沒收時，以其財│
│    │              │產連帶抵償之（即與寅○○連帶抵償之）。            │
│    │              │                                                  │
├──┼───────┼─────────────────────────┤
│47  │如犯罪事實欄一│丙○○共同販賣第一級毒品，累犯，處無期徒刑，褫奪公│
│    │(六)所示。    │權終身。                                          │
│    │              │扣案之如附表編號肆所示之物沒收銷燬之，如附表編│
│    │              │號伍、編號陸所示之物均沒收，未扣案販賣第一級毒品所│
│    │              │得新臺幣壹仟元沒收，如全部或一部不能沒收時，以其財│
│    │              │產連帶抵償之（即與寅○○連帶抵償之）。            │
├──┼───────┼─────────────────────────┤
│48  │如犯罪事實欄一│丙○○共同販賣第一級毒品，累犯，處無期徒刑，褫奪公│
│    │(六)所示。    │權終身。                                          │
│    │              │扣案之如附表編號肆所示之物沒收銷燬之，如附表編│
│    │              │號伍、編號陸所示之物均沒收，未扣案販賣第一級毒品所│
│    │              │得新臺幣壹仟元沒收，如全部或一部不能沒收時，以其財│
│    │              │產連帶抵償之（即與寅○○連帶抵償）。              │
│    │              │                                                  │
├──┼───────┼─────────────────────────┤
│49  │如犯罪事實欄一│丙○○共同販賣第二級毒品，累犯，處有期徒刑壹拾貳年│
│    │(六)所示。    │。                                                │
│    │              │扣案之如附表編號陸所示之物沒收，未扣案販賣第二級│
│    │              │毒品所得新臺幣壹仟元沒收，如全部或一部不能沒收時，│
│    │              │以其財產連帶抵償之（即與寅○○連帶抵償）。        │
│    │              │                                                  │
│    │              │                                                  │
├──┼───────┼─────────────────────────┤
│50  │如犯罪事實欄一│丙○○販賣第一級毒品，累犯，處無期徒刑，褫奪公權終│
│    │(七)1.所示。  │身。                                              │
│    │              │扣案之如附表編號壹所示之物沒收銷燬之，如附表編│
│    │              │號所示之物沒收，未扣案販賣第一級毒品所得新臺幣壹│
│    │              │仟元沒收，如全部或一部不能沒收時，以其財產抵償之。│
│    │              │                                                  │
│    │              │                                                  │
├──┼───────┼─────────────────────────┤
│51  │如犯罪事實欄一│丙○○販賣第一級毒品，累犯，處無期徒刑，褫奪公權終│
│    │(七)1.所示。  │身。                                              │
│    │              │扣案之如附表編號壹所示之物沒收銷燬之，如附表編│
│    │              │號所示之物沒收，未扣案販賣第一級毒品所得新臺幣壹│
│    │              │仟元沒收，如全部或一部不能沒收時，以其財產抵償之。│
│    │              │                                                  │
│    │              │                                                  │
├──┼───────┼─────────────────────────┤
│52  │如犯罪事實欄一│丙○○販賣第一級毒品，累犯，處無期徒刑，褫奪公權終│
│    │(七)1.所示。  │身。                                              │
│    │              │扣案之如附表編號壹所示之物沒收銷燬之，如附表編│
│    │              │號所示之物沒收，未扣案販賣第一級毒品所得新臺幣伍│
│    │              │佰元沒收，如全部或一部不能沒收時，以其財產抵償之。│
│    │              │                                                  │
│    │              │                                                  │
├──┼───────┼─────────────────────────┤
│53  │如犯罪事實欄一│丙○○共同販賣第一級毒品，累犯，處無期徒刑，褫奪公│
│    │(七)2.所示。  │權終身。                                          │
│    │              │扣案之如附表編號壹所示之物沒收銷燬之，如附表編│
│    │              │號所示之物沒收，未扣案販賣第一級毒品所得新臺幣壹│
│    │              │仟元沒收，如全部或一部不能沒收時，以其財產連帶抵償│
│    │              │之（即與寅○○連帶抵償）。                        │
│    │              │                                                  │
├──┼───────┼─────────────────────────┤
│54  │如犯罪事實欄一│丙○○共同販賣第一級毒品，累犯，處無期徒刑，褫奪公│
│    │(七)2.所示。  │權終身。                                          │
│    │              │扣案之如附表編號壹所示之物沒收銷燬之，如附表編│
│    │              │號所示之物沒收，未扣案販賣第一級毒品所得新臺幣伍│
│    │              │佰元沒收，如全部或一部不能沒收時，以其財產連帶抵償│
│    │              │之（即與寅○○連帶抵償）。                        │
│    │              │                                                  │
├──┼───────┼─────────────────────────┤
│55  │如犯罪事實欄一│丙○○共同販賣第一級毒品，累犯，處無期徒刑，褫奪公│
│    │(七)2.所示。  │權終身。                                          │
│    │              │扣案之如附表編號壹所示之物沒收銷燬之，如附表編│
│    │              │號所示之物沒收，未扣案販賣第一級毒品所得新臺幣伍│
│    │              │佰元沒收，如全部或一部不能沒收時，以其財產連帶抵償│
│    │              │之（即與寅○○連帶抵償）。                        │
│    │              │                                                  │
├──┼───────┼─────────────────────────┤
│56  │如犯罪事實欄一│丙○○共同販賣第一級毒品，累犯，處無期徒刑，褫奪公│
│    │(七)3.所示。  │權終身。                                          │
│    │              │扣案之如附表編號壹所示之物沒收銷燬之，如附表編│
│    │              │號所示之物沒收，未扣案販賣第一級毒品所得新臺幣壹│
│    │              │仟元沒收，如全部或一部不能沒收時，以其財產連帶抵償│
│    │              │之（即與戊○○連帶抵償）。                        │
│    │              │                                                  │
├──┼───────┼─────────────────────────┤
│57  │如犯罪事實欄一│丙○○共同販賣第一級毒品，累犯，處無期徒刑，褫奪公│
│    │(七)3.所示。  │權終身。                                          │
│    │              │扣案之如附表編號壹所示之物沒收銷燬之，如附表編│
│    │              │號所示之物沒收，未扣案販賣第一級毒品所得新臺幣伍│
│    │              │佰元沒收，如全部或一部不能沒收時，以其財產連帶抵償│
│    │              │之（即與戊○○連帶抵償）。                        │
│    │              │                                                  │
├──┼───────┼─────────────────────────┤
│58  │如犯罪事實欄一│丙○○共同販賣第一級毒品，累犯，處無期徒刑，褫奪公│
│    │(七)3.所示。  │權終身。                                          │
│    │              │扣案之如附表編號壹所示之物沒收銷燬之，如附表編│
│    │              │號所示之物沒收，未扣案販賣第一級毒品所得新臺幣│
│    │              │佰元沒收，如全部或一部不能沒收時，以其財產連帶抵償│
│    │              │之；未扣案販賣第一級毒品所得香菸肆包（各價值新臺幣│
│    │              │伍拾元）沒收，如全部或一部不能沒收時，連帶追徵其價│
│    │              │額（即與戊○○連帶抵償或連帶追徵）。              │
│    │              │                                                  │
│    │              │                                                  │
├──┼───────┼─────────────────────────┤
│59  │如犯罪事實欄一│丙○○販賣第一級毒品，累犯，處無期徒刑，褫奪公權終│
│    │(八)1.所示。    │身。                                              │
│    │              │扣案之如附表編號壹所示之物沒收銷燬之，如附表編│
│    │              │號所示之物沒收，未扣案販賣第一級毒品所得新臺幣壹│
│    │              │仟元沒收，如全部或一部不能沒收時，以其財產抵償之。│
│    │              │                                                  │
│    │              │                                                  │
├──┼───────┼─────────────────────────┤
│60  │如犯罪事實欄一│丙○○販賣第一級毒品，累犯，處無期徒刑，褫奪公權終│
│    │(八)2.所示。    │身。                                              │
│    │              │扣案之如附表編號壹所示之物沒收銷燬之，如附表編│
│    │              │號所示之物沒收，未扣案販賣第一級毒品所得新臺幣壹│
│    │              │仟元沒收，如全部或一部不能沒收時，以其財產抵償之。│
│    │              │                                                  │
│    │              │                                                  │
├──┼───────┼─────────────────────────┤
│61  │如犯罪事實欄一│丙○○販賣第一級毒品，累犯，處無期徒刑，褫奪公權終│
│    │(八)3.所示。    │身。                                              │
│    │              │扣案之如附表編號壹所示之物沒收銷燬之，如附表編│
│    │              │號所示之物沒收，未扣案販賣第一級毒品所得新臺幣壹│
│    │              │仟元沒收，如全部或一部不能沒收時，以其財產抵償之。│
│    │              │                                                  │
│    │              │                                                  │
├──┼───────┼─────────────────────────┤
│62  │如犯罪事實欄一│丙○○販賣第一級毒品，累犯，處無期徒刑，褫奪公權終│
│    │(八)4.所示。    │身。                                              │
│    │              │扣案之如附表編號壹所示之物沒收銷燬之，如附表編│
│    │              │號所示之物沒收，未扣案販賣第一級毒品所得新臺幣壹│
│    │              │仟元沒收，如全部或一部不能沒收時，以其財產抵償之。│
│    │              │                                                  │
│    │              │                                                  │
├──┼───────┼─────────────────────────┤
│63  │如犯罪事實欄一│丙○○販賣第一級毒品，累犯，處無期徒刑，褫奪公權終│
│    │(八)5.所示。    │身。                                              │
│    │              │扣案之如附表編號壹所示之物沒收銷燬之，如附表編│
│    │              │號所示之物沒收，未扣案販賣第一級毒品所得新臺幣壹│
│    │              │仟元沒收，如全部或一部不能沒收時，以其財產抵償之。│
│    │              │                                                  │
│    │              │                                                  │
├──┼───────┼─────────────────────────┤
│64  │如犯罪事實欄一│丙○○販賣第一級毒品，累犯，處無期徒刑，褫奪公權終│
│    │(八)6.所示。    │身。                                              │
│    │              │扣案之如附表編號壹所示之物沒收銷燬之，如附表編│
│    │              │號所示之物沒收，未扣案販賣第一級毒品所得新臺幣壹│
│    │              │仟元沒收，如全部或一部不能沒收時，以其財產抵償之。│
│    │              │                                                  │
│    │              │                                                  │
├──┼───────┼─────────────────────────┤
│65  │如犯罪事實欄一│丙○○販賣第一級毒品，累犯，處無期徒刑，褫奪公權終│
│    │(八)7.所示。    │身。                                              │
│    │              │扣案之如附表編號壹所示之物沒收銷燬之，如附表編│
│    │              │號所示之物沒收，未扣案販賣第一級毒品所得新臺幣壹│
│    │              │仟元沒收，如全部或一部不能沒收時，以其財產抵償之。│
│    │              │                                                  │
│    │              │                                                  │
├──┼───────┼─────────────────────────┤
│66  │如犯罪事實欄一│丙○○販賣第一級毒品，累犯，處無期徒刑，褫奪公權終│
│    │(八)8.所示。    │身。                                              │
│    │              │扣案之如附表編號壹所示之物沒收銷燬之，如附表編│
│    │              │號所示之物沒收，未扣案販賣第一級毒品所得新臺幣壹│
│    │              │仟元沒收，如全部或一部不能沒收時，以其財產抵償之。│
│    │              │                                                  │
│    │              │                                                  │
├──┼───────┼─────────────────────────┤
│67  │如犯罪事實欄一│丙○○販賣第一級毒品，累犯，處無期徒刑，褫奪公權終│
│    │(八)9.所示。    │身。                                              │
│    │              │扣案之如附表編號壹所示之物沒收銷燬之，如附表編│
│    │              │號所示之物沒收，未扣案販賣第一級毒品所得新臺幣壹│
│    │              │仟元沒收，如全部或一部不能沒收時，以其財產抵償之。│
│    │              │                                                  │
│    │              │                                                  │
├──┼───────┼─────────────────────────┤
│68  │如犯罪事實欄一│丙○○販賣第一級毒品，累犯，處無期徒刑，褫奪公權終│
│    │(八)10.所示。    │身。                                              │
│    │              │扣案之如附表編號壹所示之物沒收銷燬之，如附表編│
│    │              │號所示之物沒收，未扣案販賣第一級毒品所得新臺幣壹│
│    │              │仟元沒收，如全部或一部不能沒收時，以其財產抵償之。│
│    │              │                                                  │
│    │              │                                                  │
├──┼───────┼─────────────────────────┤
│69  │如犯罪事實欄一│丙○○販賣第一級毒品，累犯，處無期徒刑，褫奪公權終│
│    │(八)11.所示。    │身。                                              │
│    │              │扣案之如附表編號壹所示之物沒收銷燬之，如附表編│
│    │              │號所示之物沒收，未扣案販賣第一級毒品所得新臺幣壹│
│    │              │仟元沒收，如全部或一部不能沒收時，以其財產抵償之。│
│    │              │                                                  │
│    │              │                                                  │
├──┼───────┼─────────────────────────┤
│70  │如犯罪事實欄一│丙○○共同販賣第一級毒品，累犯，處無期徒刑，褫奪公│
│    │(八)12.所示。    │權終身。                                          │
│    │              │扣案之如附表編號壹所示之物沒收銷燬之，如附表編│
│    │              │號所示之物沒收，未扣案販賣第一級毒品所得新臺幣壹│
│    │              │仟元沒收，如全部或一部不能沒收時，以其財產連帶抵償│
│    │              │之（即與寅○○連帶抵償）。                        │
│    │              │                                                  │
├──┼───────┼─────────────────────────┤
│71  │如犯罪事實欄一│丙○○共同販賣第一級毒品，累犯，處無期徒刑，褫奪公│
│    │(八)13.所示。    │權終身。                                          │
│    │              │扣案之如附表編號壹所示之物沒收銷燬之，如附表編│
│    │              │號所示之物沒收，未扣案販賣第一級毒品所得新臺幣壹│
│    │              │仟元沒收，如全部或一部不能沒收時，以其財產連帶抵償│
│    │              │之（即與寅○○連帶抵償）。                        │
│    │              │                                                  │
├──┼───────┼─────────────────────────┤
│72  │如犯罪事實欄一│丙○○共同販賣第一級毒品，累犯，處無期徒刑，褫奪公│
│    │(八)14.所示。    │權終身。                                          │
│    │              │扣案之如附表編號壹所示之物沒收銷燬之，如附表編│
│    │              │號所示之物沒收，未扣案販賣第一級毒品所得新臺幣壹│
│    │              │仟元沒收，如全部或一部不能沒收時，以其財產連帶抵償│
│    │              │之（即與戊○○連帶抵償）。                        │
│    │              │                                                  │
├──┼───────┼─────────────────────────┤
│73  │如犯罪事實欄一│丙○○共同販賣第一級毒品，累犯，處無期徒刑，褫奪公│
│    │(八)15.所示。    │權終身。                                          │
│    │              │扣案之如附表編號壹所示之物沒收銷燬之，如附表編│
│    │              │號所示之物沒收，未扣案販賣第一級毒品所得新臺幣壹│
│    │              │仟元沒收，如全部或一部不能沒收時，以其財產連帶抵償│
│    │              │之（即與戊○○連帶抵償）。                        │
│    │              │                                                  │
├──┼───────┼─────────────────────────┤
│74  │如犯罪事實欄一│丙○○共同販賣第一級毒品，累犯，處無期徒刑，褫奪公│
│    │(八)16.所示。    │權終身。                                          │
│    │              │扣案之如附表編號壹所示之物沒收銷燬之，如附表編│
│    │              │號所示之物沒收，未扣案販賣第一級毒品所得新臺幣壹│
│    │              │仟元沒收，如全部或一部不能沒收時，以其財產連帶抵償│
│    │              │之（即與戊○○連帶抵償）。                        │
│    │              │                                                  │
├──┼───────┼─────────────────────────┤
│75  │如犯罪事實欄一│丙○○共同販賣第一級毒品，累犯，處無期徒刑，褫奪公│
│    │(八)17.所示。    │權終身。                                          │
│    │              │扣案之如附表編號壹所示之物沒收銷燬之，如附表編│
│    │              │號所示之物沒收，未扣案販賣第一級毒品所得新臺幣壹│
│    │              │仟元沒收，如全部或一部不能沒收時，以其財產連帶抵償│
│    │              │之（即與戊○○連帶抵償）。                        │
│    │              │                                                  │
├──┼───────┼─────────────────────────┤
│76  │如犯罪事實欄一│丙○○共同販賣第一級毒品，累犯，處無期徒刑，褫奪公│
│    │(八)18.所示。    │權終身。                                          │
│    │              │扣案之如附表編號壹所示之物沒收銷燬之，如附表編│
│    │              │號所示之物沒收，未扣案販賣第一級毒品所得新臺幣壹│
│    │              │仟元沒收，如全部或一部不能沒收時，以其財產連帶抵償│
│    │              │之（即與戊○○連帶抵償）。                        │
│    │              │                                                  │
├──┼───────┼─────────────────────────┤
│77  │如犯罪事實欄一│丙○○共同販賣第一級毒品，累犯，處無期徒刑，褫奪公│
│    │(八)19.所示。    │權終身。                                          │
│    │              │扣案之如附表編號壹所示之物沒收銷燬之，如附表編│
│    │              │號所示之物沒收，未扣案販賣第一級毒品所得新臺幣壹│
│    │              │仟元沒收，如全部或一部不能沒收時，以其財產連帶抵償│
│    │              │之（即與戊○○連帶抵償）。                        │
│    │              │                                                  │
├──┼───────┼─────────────────────────┤
│78  │如犯罪事實欄一│丙○○共同販賣第一級毒品，累犯，處無期徒刑，褫奪公│
│    │(八)20.所示。    │權終身。                                          │
│    │              │扣案之如附表編號壹所示之物沒收銷燬之，如附表編│
│    │              │號所示之物沒收，未扣案販賣第一級毒品所得新臺幣壹│
│    │              │仟元沒收，如全部或一部不能沒收時，以其財產連帶抵償│
│    │              │之（即與寅○○連帶抵償）。                        │
│    │              │                                                  │
├──┼───────┼─────────────────────────┤
│79  │如犯罪事實欄一│丙○○販賣第一級毒品，累犯，處無期徒刑，褫奪公權終│
│    │(九)1.所示。    │身。                                              │
│    │              │扣案之如附表編號壹所示之物沒收銷燬之，如附表編│
│    │              │號所示之物沒收，未扣案販賣第一級毒品所得新臺幣壹│
│    │              │仟元沒收，如全部或一部不能沒收時，以其財產抵償之。│
│    │              │                                                  │
│    │              │                                                  │
├──┼───────┼─────────────────────────┤
│80  │如犯罪事實欄一│丙○○販賣第一級毒品，累犯，處無期徒刑，褫奪公權終│
│    │(九)2.所示。    │身。                                              │
│    │              │扣案之如附表編號壹所示之物沒收銷燬之，如附表編│
│    │              │號所示之物沒收，未扣案販賣第一級毒品所得新臺幣壹│
│    │              │仟元沒收，如全部或一部不能沒收時，以其財產抵償之。│
│    │              │                                                  │
│    │              │                                                  │
├──┼───────┼─────────────────────────┤
│81  │如犯罪事實欄一│丙○○販賣第一級毒品，累犯，處無期徒刑，褫奪公權終│
│    │(九)3.所示。    │身。                                              │
│    │              │扣案之如附表編號壹所示之物沒收銷燬之，如附表編│
│    │              │號所示之物沒收，未扣案販賣第一級毒品所得新臺幣壹│
│    │              │仟元沒收，如全部或一部不能沒收時，以其財產抵償之。│
│    │              │                                                  │
│    │              │                                                  │
├──┼───────┼─────────────────────────┤
│82  │如犯罪事實欄一│丙○○販賣第一級毒品，累犯，處無期徒刑，褫奪公權終│
│    │(九)4.所示。    │身。                                              │
│    │              │扣案之如附表編號壹所示之物沒收銷燬之，如附表編│
│    │              │號所示之物沒收，未扣案販賣第一級毒品所得新臺幣壹│
│    │              │仟元沒收，如全部或一部不能沒收時，以其財產抵償之。│
│    │              │                                                  │
│    │              │                                                  │
├──┼───────┼─────────────────────────┤
│83  │如犯罪事實欄一│丙○○共同販賣第一級毒品，累犯，處無期徒刑，褫奪公│
│    │(九)5.所示。    │權終身。                                          │
│    │              │扣案之如附表編號壹所示之物沒收銷燬之，如附表編│
│    │              │號所示之物沒收，未扣案販賣第一級毒品所得新臺幣壹│
│    │              │仟元沒收，如全部或一部不能沒收時，以其財產連帶抵償│
│    │              │之（即與寅○○連帶抵償）。                        │
│    │              │                                                  │
├──┼───────┼─────────────────────────┤
│84  │如犯罪事實欄一│丙○○共同販賣第一級毒品，累犯，處無期徒刑，褫奪公│
│    │(九)6.所示。    │權終身。                                          │
│    │              │扣案之如附表編號壹所示之物沒收銷燬之，如附表編│
│    │              │號所示之物沒收，未扣案販賣第一級毒品所得新臺幣壹│
│    │              │仟元沒收，如全部或一部不能沒收時，以其財產連帶抵償│
│    │              │之（即與寅○○連帶抵償）。                        │
│    │              │                                                  │
├──┼───────┼─────────────────────────┤
│85  │如犯罪事實欄一│丙○○共同販賣第一級毒品，累犯，處無期徒刑，褫奪公│
│    │(九)7.所示。    │權終身。                                          │
│    │              │扣案之如附表編號壹所示之物沒收銷燬之，如附表編│
│    │              │號所示之物沒收，未扣案販賣第一級毒品所得新臺幣壹│
│    │              │仟元沒收，如全部或一部不能沒收時，以其財產連帶抵償│
│    │              │之（即與寅○○連帶抵償）。                        │
│    │              │                                                  │
├──┼───────┼─────────────────────────┤
│86  │如犯罪事實欄一│丙○○共同販賣第一級毒品，累犯，處無期徒刑，褫奪公│
│    │(九)8.所示。    │權終身。                                          │
│    │              │扣案之如附表編號壹所示之物沒收銷燬之，如附表編│
│    │              │號所示之物沒收，未扣案販賣第一級毒品所得新臺幣壹│
│    │              │仟元沒收，如全部或一部不能沒收時，以其財產連帶抵償│
│    │              │之（即與戊○○連帶抵償）。                        │
│    │              │                                                  │
├──┼───────┼─────────────────────────┤
│87  │如犯罪事實欄一│丙○○共同販賣第一級毒品，累犯，處無期徒刑，褫奪公│
│    │(九)9.所示。    │權終身。                                          │
│    │              │扣案之如附表編號壹所示之物沒收銷燬之，如附表編│
│    │              │號所示之物沒收，未扣案販賣第一級毒品所得新臺幣壹│
│    │              │仟元沒收，如全部或一部不能沒收時，以其財產連帶抵償│
│    │              │之（即與戊○○連帶抵償）。                        │
│    │              │                                                  │
├──┼───────┼─────────────────────────┤
│88  │如犯罪事實欄一│丙○○共同販賣第一級毒品，累犯，處無期徒刑，褫奪公│
│    │(九)10.所示。    │權終身。                                          │
│    │              │扣案之如附表編號壹所示之物沒收銷燬之，如附表編│
│    │              │號所示之物沒收，未扣案販賣第一級毒品所得新臺幣壹│
│    │              │仟元沒收，如全部或一部不能沒收時，以其財產連帶抵償│
│    │              │之（即與戊○○連帶抵償）。                        │
│    │              │                                                  │
├──┼───────┼─────────────────────────┤
│89  │如犯罪事實欄一│丙○○共同販賣第一級毒品，累犯，處無期徒刑，褫奪公│
│    │(九)11.所示。    │權終身。                                          │
│    │              │扣案之如附表編號壹所示之物沒收銷燬之，如附表編│
│    │              │號所示之物沒收，未扣案販賣第一級毒品所得新臺幣壹│
│    │              │仟元沒收，如全部或一部不能沒收時，以其財產連帶抵償│
│    │              │之（即與戊○○連帶抵償）。                        │
│    │              │                                                  │
├──┼───────┼─────────────────────────┤
│90  │如犯罪事實欄一│丙○○販賣第一級毒品，累犯，處無期徒刑，褫奪公權終│
│    │(十)1.所示。    │身。                                              │
│    │              │扣案之如附表編號肆所示之物沒收銷燬之，如附表編│
│    │              │號伍、編號陸所示之物均沒收，未扣案販賣第一級毒品所│
│    │              │得新臺幣仟元沒收，如全部或一部不能沒收時，以其財│
│    │              │產抵償之。                                        │
│    │              │                                                  │
├──┼───────┼─────────────────────────┤
│91  │如犯罪事實欄一│丙○○販賣第二級毒品，累犯，處有期徒刑壹拾貳年。  │
│    │(十)2.所示。    │扣案之如附表編號陸所示之物均沒收，未扣案販賣第二│
│    │              │級毒品所得新臺幣仟元沒收，如全部或一部不能沒收時│
│    │              │，以其財產抵償之。                                │
│    │              │                                                  │
├──┼───────┼─────────────────────────┤
│92  │如犯罪事實欄一│丙○○販賣第二級毒品，累犯，處有期徒刑壹拾貳年。  │
│    │(十)3.所示。    │扣案之如附表編號陸、編號柒所示之物均沒收，扣案販│
│    │              │賣第二級毒品所得新臺幣肆仟捌佰元沒收。            │
│    │              │                                                  │
│    │              │                                                  │
│    │              │                                                  │
├──┼───────┼─────────────────────────┤
│93  │如犯罪事實欄一│丙○○販賣第一級毒品，累犯，處無期徒刑，褫奪公權終│
│    │(十一)1.所示。    │身。                                              │
│    │              │扣案之如附表編號壹所示之物沒收銷燬之，如附表編│
│    │              │號所示之物沒收，未扣案販賣第一級毒品所得新臺幣壹│
│    │              │仟元沒收，如全部或一部不能沒收時，以其財產抵償之。│
│    │              │                                                  │
├──┼───────┼─────────────────────────┤
│94  │如犯罪事實欄一│丙○○販賣第一級毒品，累犯，處無期徒刑，褫奪公權終│
│    │(十一)2.所示。    │身。                                              │
│    │              │扣案之如附表編號壹所示之物沒收銷燬之，如附表編│
│    │              │號所示之物沒收，未扣案販賣第一級毒品所得新臺幣壹│
│    │              │仟元沒收，如全部或一部不能沒收時，以其財產抵償之。│
│    │              │                                                  │
├──┼───────┼─────────────────────────┤
│95  │如犯罪事實欄一│丙○○販賣第一級毒品，累犯，處無期徒刑，褫奪公權終│
│    │(十一)3.所示。    │身。                                              │
│    │              │扣案之如附表編號壹所示之物沒收銷燬之，如附表編│
│    │              │號所示之物沒收，未扣案販賣第一級毒品所得新臺幣壹│
│    │              │仟元沒收，如全部或一部不能沒收時，以其財產抵償之。│
│    │              │                                                  │
│    │              │                                                  │
├──┼───────┼─────────────────────────┤
│96  │如犯罪事實欄一│丙○○販賣第一級毒品，累犯，處無期徒刑，褫奪公權終│
│    │(十一)4.所示。    │身。                                              │
│    │              │扣案之如附表編號壹所示之物沒收銷燬之，如附表編│
│    │              │號所示之物沒收，未扣案販賣第一級毒品所得新臺幣壹│
│    │              │仟元沒收，如全部或一部不能沒收時，以其財產抵償之。│
│    │              │                                                  │
│    │              │                                                  │
├──┼───────┼─────────────────────────┤
│97  │如犯罪事實欄一│丙○○販賣第一級毒品，累犯，處無期徒刑，褫奪公權終│
│    │(十一)5.所示。    │身。                                              │
│    │              │扣案之如附表編號壹所示之物沒收銷燬之，如附表編│
│    │              │號所示之物沒收，未扣案販賣第一級毒品所得新臺幣壹│
│    │              │仟元沒收，如全部或一部不能沒收時，以其財產抵償之。│
│    │              │                                                  │
│    │              │                                                  │
├──┼───────┼─────────────────────────┤
│98  │如犯罪事實欄一│丙○○販賣第一級毒品，累犯，處無期徒刑，褫奪公權終│
│    │(十一)6.所示。    │身。                                              │
│    │              │扣案之如附表編號壹所示之物沒收銷燬之，如附表編│
│    │              │號所示之物沒收，未扣案販賣第一級毒品所得新臺幣壹│
│    │              │仟元沒收，如全部或一部不能沒收時，以其財產抵償之。│
│    │              │                                                  │
│    │              │                                                  │
├──┼───────┼─────────────────────────┤
│99  │如犯罪事實欄一│丙○○販賣第一級毒品，累犯，處無期徒刑，褫奪公權終│
│    │(十一)7.所示。    │身。                                              │
│    │              │扣案之如附表編號壹所示之物沒收銷燬之，如附表編│
│    │              │號所示之物沒收，未扣案販賣第一級毒品所得新臺幣壹│
│    │              │仟元沒收，如全部或一部不能沒收時，以其財產抵償之。│
│    │              │                                                  │
├──┼───────┼─────────────────────────┤
│100 │如犯罪事實欄一│丙○○販賣第一級毒品，累犯，處無期徒刑，褫奪公權終│
│    │(十一)8.所示。    │身。                                              │
│    │              │扣案之如附表編號壹所示之物沒收銷燬之，如附表編│
│    │              │號所示之物沒收，未扣案販賣第一級毒品所得新臺幣壹│
│    │              │仟元沒收，如全部或一部不能沒收時，以其財產抵償之。│
│    │              │                                                  │
│    │              │                                                  │
├──┼───────┼─────────────────────────┤
│101 │如犯罪事實欄一│丙○○販賣第一級毒品，累犯，處無期徒刑，褫奪公權終│
│    │(十一)9.所示。    │身。                                              │
│    │              │扣案之如附表編號壹所示之物沒收銷燬之，如附表編│
│    │              │號所示之物沒收，未扣案販賣第一級毒品所得新臺幣壹│
│    │              │仟元沒收，如全部或一部不能沒收時，以其財產抵償之。│
│    │              │                                                  │
├──┼───────┼─────────────────────────┤
│102 │如犯罪事實欄一│丙○○販賣第一級毒品，累犯，處無期徒刑，褫奪公權終│
│    │(十一)10.所示。    │身。                                              │
│    │              │扣案之如附表編號壹所示之物沒收銷燬之，如附表編│
│    │              │號所示之物沒收，未扣案販賣第一級毒品所得新臺幣壹│
│    │              │仟元沒收，如全部或一部不能沒收時，以其財產抵償之。│
│    │              │                                                  │
│    │              │                                                  │
└──┴───────┴─────────────────────────┘
【附表貳】：被告寅○○部分
┌──┬───────┬─────────────────────────┐
│編號│犯  罪  事  實│          主        文        欄                  │
├──┼───────┼─────────────────────────┤
│1   │如犯罪事實欄一│寅○○共同販賣第一級毒品，處有期徒刑壹拾陸年。    │
│    │(二)所示。      │扣案之如附表編號肆所示之物沒收銷燬之，如附表編│
│    │              │號伍、編號陸所示之物均沒收，未扣案販賣第一級毒品所│
│    │              │得新臺幣壹仟元沒收，如全部或一部不能沒收時，以其財│
│    │              │產連帶抵償之（即與丙○○連帶抵償）。              │
│    │              │                                                  │
│    │              │                                                  │
├──┼───────┼─────────────────────────┤
│2   │如犯罪事實欄一│寅○○共同販賣第一級毒品，處有期徒刑壹拾陸年。    │
│    │(三)所示。      │扣案之如附表編號壹所示之物沒收銷燬之，如附表編│
│    │              │號所示之物沒收，未扣案販賣第一級毒品所得新臺幣壹│
│    │              │仟元沒收，如全部或一部不能沒收時，以其財產連帶抵償│
│    │              │之（即與丙○○連帶抵償）。                        │
│    │              │                                                  │
│    │              │                                                  │
├──┼───────┼─────────────────────────┤
│3   │如犯罪事實欄一│寅○○共同販賣第一級毒品，處有期徒刑壹拾陸年。    │
│    │(四)4.所示。    │扣案之如附表編號壹所示之物沒收銷燬之，如附表編│
│    │              │號所示之物沒收，未扣案販賣第一、二級毒品所得新臺│
│    │              │幣貳仟元沒收，如全部或一部不能沒收時，以其財產連帶│
│    │              │抵償之（即與丙○○連帶抵償）。                    │
│    │              │                                                  │
│    │              │                                                  │
├──┼───────┼─────────────────────────┤
│4   │如犯罪事實欄一│寅○○共同販賣第一級毒品，處有期徒刑壹拾陸年。    │
│    │(四)5.所示。    │扣案之如附表編號壹所示之物沒收銷燬之，如附表編│
│    │              │號所示之物沒收，未扣案販賣第一、二級毒品所得新臺│
│    │              │幣貳仟元沒收，如全部或一部不能沒收時，以其財產連帶│
│    │              │抵償之（即與丙○○連帶抵償）。                    │
│    │              │                                                  │
│    │              │                                                  │
├──┼───────┼─────────────────────────┤
│5   │如犯罪事實欄一│寅○○共同販賣第一級毒品，處有期徒刑壹拾陸年。    │
│    │(四)6.所示。    │扣案之如附表編號壹所示之物沒收銷燬之，如附表編│
│    │              │號所示之物沒收，未扣案販賣第一、二級毒品所得新臺│
│    │              │幣貳仟元沒收，如全部或一部不能沒收時，以其財產連帶│
│    │              │抵償之（即與丙○○連帶抵償）。                    │
│    │              │                                                  │
│    │              │                                                  │
├──┼───────┼─────────────────────────┤
│6   │如犯罪事實欄一│寅○○共同販賣第一級毒品，處有期徒刑壹拾陸年。    │
│    │(四)7.所示。    │扣案之如附表編號壹所示之物沒收銷燬之，如附表編│
│    │              │號所示之物沒收，未扣案販賣第一、二級毒品所得新臺│
│    │              │幣貳仟元沒收，如全部或一部不能沒收時，以其財產連帶│
│    │              │抵償之（即與丙○○連帶抵償）。                    │
│    │              │                                                  │
│    │              │                                                  │
├──┼───────┼─────────────────────────┤
│7   │如犯罪事實欄一│寅○○共同販賣第一級毒品，處有期徒刑壹拾陸年。    │
│    │(五)1.所示。    │扣案之如附表編號壹所示之物沒收銷燬之，如附表編│
│    │              │號所示之物沒收，未扣案販賣第一級毒品所得新臺幣壹│
│    │              │仟元沒收，如全部或一部不能沒收時，以其財產連帶抵償│
│    │              │之（即與丙○○連帶抵償）。                        │
│    │              │                                                  │
│    │              │                                                  │
├──┼───────┼─────────────────────────┤
│8   │如犯罪事實欄一│寅○○共同販賣第一級毒品，處有期徒刑壹拾陸年。    │
│    │(五)3.所示。    │扣案之如附表編號壹所示之物沒收銷燬之，如附表編│
│    │              │號所示之物沒收，未扣案販賣第一級毒品所得新臺幣壹│
│    │              │仟元沒收，如全部或一部不能沒收時，以其財產連帶抵償│
│    │              │之（即與丙○○連帶抵償）。                        │
│    │              │                                                  │
│    │              │                                                  │
├──┼───────┼─────────────────────────┤
│9   │如犯罪事實欄一│寅○○共同販賣第一級毒品，處有期徒刑壹拾陸年。    │
│    │(五)4.所示。    │扣案之如附表編號肆所示之物沒收銷燬之，如附表編│
│    │              │號伍、編號陸所示之物均沒收，未扣案販賣第一級毒品所│
│    │              │得新臺幣壹仟元沒收，如全部或一部不能沒收時，以其財│
│    │              │產連帶抵償之（即與丙○○連帶抵償）。              │
│    │              │                                                  │
│    │              │                                                  │
├──┼───────┼─────────────────────────┤
│10  │如犯罪事實欄一│寅○○共同販賣第一級毒品，處有期徒刑壹拾陸年。    │
│    │(六)14.所示。    │扣案之如附表編號肆所示之物沒收銷燬之，如附表編│
│    │              │號伍、編號陸所示之物均沒收，未扣案販賣第一級毒品所│
│    │              │得新臺幣壹仟元沒收，如全部或一部不能沒收時，以其財│
│    │              │產連帶抵償之（即與丙○○連帶抵償）。              │
│    │              │                                                  │
│    │              │                                                  │
├──┼───────┼─────────────────────────┤
│11  │如犯罪事實欄一│寅○○共同販賣第一級毒品，處有期徒刑壹拾陸年。    │
│    │(六)15.所示。    │扣案之如附表編號肆所示之物沒收銷燬之，如附表編│
│    │              │號伍、編號陸所示之物均沒收，未扣案販賣第一級毒品所│
│    │              │得新臺幣壹仟元沒收，如全部或一部不能沒收時，以其財│
│    │              │產連帶抵償之（即與丙○○連帶抵償）。              │
│    │              │                                                  │
│    │              │                                                  │
├──┼───────┼─────────────────────────┤
│12  │如犯罪事實欄一│寅○○共同販賣第一級毒品，處有期徒刑壹拾陸年。    │
│    │(六)16.所示。    │扣案之如附表編號肆所示之物沒收銷燬之，如附表編│
│    │              │號伍、編號陸所示之物均沒收，未扣案販賣第一級毒品所│
│    │              │得新臺幣壹仟元沒收，如全部或一部不能沒收時，以其財│
│    │              │產連帶抵償之（即與丙○○連帶抵償）。              │
│    │              │                                                  │
│    │              │                                                  │
├──┼───────┼─────────────────────────┤
│13  │如犯罪事實欄一│寅○○共同販賣第一級毒品，處有期徒刑壹拾陸年。    │
│    │(六)17.所示。    │扣案之如附表編號肆所示之物沒收銷燬之，如附表編│
│    │              │號伍、編號陸所示之物均沒收，未扣案販賣第一級毒品所│
│    │              │得新臺幣壹仟元沒收，如全部或一部不能沒收時，以其財│
│    │              │產連帶抵償之（即與丙○○連帶抵償）。              │
│    │              │                                                  │
│    │              │                                                  │
├──┼───────┼─────────────────────────┤
│14  │如犯罪事實欄一│寅○○共同販賣第一級毒品，處有期徒刑壹拾陸年。    │
│    │(六)18.所示。    │扣案之如附表編號肆所示之物沒收銷燬之，如附表編│
│    │              │號伍、編號陸所示之物均沒收，未扣案販賣第一級毒品所│
│    │              │得新臺幣壹仟元沒收，如全部或一部不能沒收時，以其財│
│    │              │產連帶抵償之（即與丙○○連帶抵償）。              │
│    │              │                                                  │
│    │              │                                                  │
├──┼───────┼─────────────────────────┤
│15  │如犯罪事實欄一│寅○○共同販賣第一級毒品，處有期徒刑壹拾陸年。    │
│    │(六)19.所示。    │扣案之如附表編號肆所示之物沒收銷燬之，如附表編│
│    │              │號伍、編號陸所示之物均沒收，未扣案販賣第一級毒品所│
│    │              │得新臺幣壹仟元沒收，如全部或一部不能沒收時，以其財│
│    │              │產連帶抵償之（即與丙○○連帶抵償）。              │
│    │              │                                                  │
│    │              │                                                  │
├──┼───────┼─────────────────────────┤
│16  │如犯罪事實欄一│寅○○共同販賣第一級毒品，處有期徒刑壹拾陸年。    │
│    │(六)20.所示。    │扣案之如附表編號肆所示之物沒收銷燬之，如附表編│
│    │              │號伍、編號陸所示之物均沒收，未扣案販賣第一級毒品所│
│    │              │得新臺幣壹仟元沒收，如全部或一部不能沒收時，以其財│
│    │              │產連帶抵償之（即與丙○○連帶抵償）。              │
│    │              │                                                  │
│    │              │                                                  │
├──┼───────┼─────────────────────────┤
│17  │如犯罪事實欄一│寅○○共同販賣第一級毒品，處有期徒刑壹拾陸年。    │
│    │(六)所示。    │扣案之如附表編號肆所示之物沒收銷燬之，如附表編│
│    │              │號伍、編號陸所示之物均沒收，未扣案販賣第一級毒品所│
│    │              │得新臺幣壹仟元沒收，如全部或一部不能沒收時，以其財│
│    │              │產連帶抵償之（即與丙○○連帶抵償）。              │
│    │              │                                                  │
│    │              │                                                  │
├──┼───────┼─────────────────────────┤
│18  │如犯罪事實欄一│寅○○共同販賣第一級毒品，處有期徒刑壹拾陸年。    │
│    │(六)所示。    │扣案之如附表編號肆所示之物沒收銷燬之，如附表編│
│    │              │號伍、編號陸所示之物均沒收，未扣案販賣第一級毒品所│
│    │              │得新臺幣壹仟元沒收，如全部或一部不能沒收時，以其財│
│    │              │產連帶抵償之（即與丙○○連帶抵償）。              │
│    │              │                                                  │
│    │              │                                                  │
├──┼───────┼─────────────────────────┤
│19  │如犯罪事實欄一│寅○○共同販賣第一級毒品，處有期徒刑壹拾陸年。    │
│    │(六)所示。    │扣案之如附表編號肆所示之物沒收銷燬之，如附表編│
│    │              │號伍、編號陸所示之物均沒收，未扣案販賣第一級毒品所│
│    │              │得新臺幣壹仟元沒收，如全部或一部不能沒收時，以其財│
│    │              │產連帶抵償之（即與丙○○連帶抵償）。              │
│    │              │                                                  │
│    │              │                                                  │
├──┼───────┼─────────────────────────┤
│20  │如犯罪事實欄一│寅○○共同販賣第一級毒品，處有期徒刑壹拾陸年。    │
│    │(六)所示。    │扣案之如附表編號肆所示之物沒收銷燬之，如附表編│
│    │              │號伍、編號陸所示之物均沒收，未扣案販賣第一級毒品所│
│    │              │得新臺幣壹仟元沒收，如全部或一部不能沒收時，以其財│
│    │              │產連帶抵償之（即與丙○○連帶抵償）。              │
│    │              │                                                  │
│    │              │                                                  │
├──┼───────┼─────────────────────────┤
│21  │如犯罪事實欄一│寅○○共同販賣第一級毒品，處有期徒刑壹拾陸年。    │
│    │(六)所示。    │扣案之如附表編號肆所示之物沒收銷燬之，如附表編│
│    │              │號伍、編號陸所示之物均沒收，未扣案販賣第一級毒品所│
│    │              │得新臺幣壹仟元沒收，如全部或一部不能沒收時，以其財│
│    │              │產連帶抵償之（即與丙○○連帶抵償）。              │
│    │              │                                                  │
│    │              │                                                  │
├──┼───────┼─────────────────────────┤
│22  │如犯罪事實欄一│寅○○共同販賣第一級毒品，處有期徒刑壹拾陸年。    │
│    │(六)所示。    │扣案之如附表編號肆所示之物沒收銷燬之，如附表編│
│    │              │號伍、編號陸所示之物均沒收，未扣案販賣第一級毒品所│
│    │              │得新臺幣壹仟元沒收，如全部或一部不能沒收時，以其財│
│    │              │產連帶抵償之（即與丙○○連帶抵償）。              │
│    │              │                                                  │
│    │              │                                                  │
├──┼───────┼─────────────────────────┤
│23  │如犯罪事實欄一│寅○○共同販賣第一級毒品，處有期徒刑壹拾陸年。    │
│    │(六)所示。    │扣案之如附表編號肆所示之物沒收銷燬之，如附表編│
│    │              │號伍、編號陸所示之物均沒收，未扣案販賣第一級毒品所│
│    │              │得新臺幣壹仟元沒收，如全部或一部不能沒收時，以其財│
│    │              │產連帶抵償之（即與丙○○連帶抵償）。              │
│    │              │                                                  │
│    │              │                                                  │
├──┼───────┼─────────────────────────┤
│24  │如犯罪事實欄一│寅○○共同販賣第一級毒品，處有期徒刑壹拾陸年。    │
│    │(六)所示。    │扣案之如附表編號肆所示之物沒收銷燬之，如附表編│
│    │              │號伍、編號陸所示之物均沒收，未扣案販賣第一級毒品所│
│    │              │得新臺幣壹仟元沒收，如全部或一部不能沒收時，以其財│
│    │              │產連帶抵償之（即與丙○○連帶抵償）。              │
│    │              │                                                  │
├──┼───────┼─────────────────────────┤
│25  │如犯罪事實欄一│寅○○共同販賣第一級毒品，處有期徒刑壹拾陸年。    │
│    │(六)所示。    │扣案之如附表編號肆所示之物沒收銷燬之，如附表編│
│    │              │號伍、編號陸所示之物均沒收，未扣案販賣第一級毒品所│
│    │              │得新臺幣壹仟元沒收，如全部或一部不能沒收時，以其財│
│    │              │產連帶抵償之（即與丙○○連帶抵償）。              │
│    │              │                                                  │
│    │              │                                                  │
├──┼───────┼─────────────────────────┤
│26  │如犯罪事實欄一│寅○○共同販賣第一級毒品，處有期徒刑壹拾陸年。    │
│    │(六)所示。    │扣案之如附表編號肆所示之物沒收銷燬之，如附表編│
│    │              │號伍、編號陸所示之物均沒收，未扣案販賣第一級毒品所│
│    │              │得新臺幣壹仟元沒收，如全部或一部不能沒收時，以其財│
│    │              │產連帶抵償之（即與丙○○連帶抵償）。              │
│    │              │                                                  │
├──┼───────┼─────────────────────────┤
│27  │如犯罪事實欄一│寅○○共同販賣第一級毒品，處有期徒刑壹拾陸年。    │
│    │(六)所示。    │扣案之如附表編號肆所示之物沒收銷燬之，如附表編│
│    │              │號伍、編號陸所示之物均沒收，未扣案販賣第一級毒品所│
│    │              │得新臺幣壹仟元沒收，如全部或一部不能沒收時，以其財│
│    │              │產連帶抵償之（即與丙○○連帶抵償之）。            │
│    │              │                                                  │
├──┼───────┼─────────────────────────┤
│28  │如犯罪事實欄一│寅○○共同販賣第二級毒品，處有期徒刑肆年。        │
│    │(六)所示。    │扣案之如附表編號陸所示之物均沒收，未扣案販賣第二│
│    │              │級毒品所得新臺幣壹仟元沒收，如全部或一部不能沒收時│
│    │              │，以其財產連帶抵償之（即與丙○○連帶抵償之）。    │
│    │              │                                                  │
│    │              │                                                  │
├──┼───────┼─────────────────────────┤
│29  │如犯罪事實欄一│寅○○共同販賣第一級毒品，處有期徒刑壹拾陸年。    │
│    │(七)2.所示。  │扣案之如附表編號壹所示之物沒收銷燬之，如附表編│
│    │              │號所示之物沒收，未扣案販賣第一級毒品所得新臺幣壹│
│    │              │仟元沒收，如全部或一部不能沒收時，以其財產連帶抵償│
│    │              │之（即與丙○○連帶抵償之）。                      │
│    │              │                                                  │
├──┼───────┼─────────────────────────┤
│30  │如犯罪事實欄一│寅○○共同販賣第一級毒品，處有期徒刑壹拾陸年。    │
│    │(七)2.所示。  │扣案之如附表編號壹所示之物沒收銷燬之，如附表編│
│    │              │號所示之物沒收，未扣案販賣第一級毒品所得新臺幣伍│
│    │              │佰元沒收，如全部或一部不能沒收時，以其財產連帶抵償│
│    │              │之（即與丙○○連帶抵償之）。                      │
│    │              │                                                  │
├──┼───────┼─────────────────────────┤
│31  │如犯罪事實欄一│寅○○共同販賣第一級毒品，處有期徒刑壹拾陸年。    │
│    │(七)2.所示。  │扣案之如附表編號壹所示之物沒收銷燬之，如附表編│
│    │              │號所示之物沒收，未扣案販賣第一級毒品所得新臺幣伍│
│    │              │佰元沒收，如全部或一部不能沒收時，以其財產連帶抵償│
│    │              │之（即與丙○○連帶抵償之）。                      │
│    │              │                                                  │
├──┼───────┼─────────────────────────┤
│32  │如犯罪事實欄一│寅○○共同販賣第一級毒品，處有期徒刑壹拾陸年。    │
│    │(八)12.所示。    │扣案之如附表編號壹所示之物沒收銷燬之，如附表編│
│    │              │號所示之物沒收，未扣案販賣第一級毒品所得新臺幣壹│
│    │              │仟元沒收，如全部或一部不能沒收時，以其財產連帶抵償│
│    │              │之（即與丙○○連帶抵償之）。                      │
│    │              │                                                  │
├──┼───────┼─────────────────────────┤
│33  │如犯罪事實欄一│寅○○共同販賣第一級毒品，處有期徒刑壹拾陸年。    │
│    │(八)13.所示。    │扣案之如附表編號壹所示之物沒收銷燬之，如附表編│
│    │              │號所示之物沒收，未扣案販賣第一級毒品所得新臺幣壹│
│    │              │仟元沒收，如全部或一部不能沒收時，以其財產連帶抵償│
│    │              │之（即與丙○○連帶抵償之）。                      │
│    │              │                                                  │
├──┼───────┼─────────────────────────┤
│34  │如犯罪事實欄一│寅○○共同販賣第一級毒品，處有期徒刑壹拾陸年。    │
│    │(八)20.所示。    │扣案之如附表編號壹所示之物沒收銷燬之，如附表編│
│    │              │號所示之物沒收，未扣案販賣第一級毒品所得新臺幣壹│
│    │              │仟元沒收，如全部或一部不能沒收時，以其財產連帶抵償│
│    │              │之（即與丙○○連帶抵償之）。                      │
│    │              │                                                  │
├──┼───────┼─────────────────────────┤
│35  │如犯罪事實欄一│寅○○共同販賣第一級毒品，處有期徒刑壹拾陸年。    │
│    │(九)5.所示。    │扣案之如附表編號壹所示之物沒收銷燬之，如附表編│
│    │              │號所示之物沒收，未扣案販賣第一級毒品所得新臺幣壹│
│    │              │仟元沒收，如全部或一部不能沒收時，以其財產連帶抵償│
│    │              │之（即與丙○○連帶抵償之）。                      │
│    │              │                                                  │
├──┼───────┼─────────────────────────┤
│36  │如犯罪事實欄一│寅○○共同販賣第一級毒品，處有期徒刑壹拾陸年。    │
│    │(九)6.所示。    │扣案之如附表編號壹所示之物沒收銷燬之，如附表編│
│    │              │號所示之物沒收，未扣案販賣第一級毒品所得新臺幣壹│
│    │              │仟元沒收，如全部或一部不能沒收時，以其財產連帶抵償│
│    │              │之（即與丙○○連帶抵償之）。                      │
│    │              │                                                  │
├──┼───────┼─────────────────────────┤
│37  │如犯罪事實欄一│寅○○共同販賣第一級毒品，處有期徒刑壹拾陸年。    │
│    │(九)7.所示。    │扣案之如附表編號壹所示之物沒收銷燬之，如附表編│
│    │              │號所示之物沒收，未扣案販賣第一級毒品所得新臺幣壹│
│    │              │仟元沒收，如全部或一部不能沒收時，以其財產連帶抵償│
│    │              │之（即與丙○○連帶抵償之）。                      │
│    │              │                                                  │
└──┴───────┴─────────────────────────┘
【附表】：
┌──┬───────────────┬─────────────────┐
│編號│      物品名稱及數量          │              備   註             │
├──┼───────────────┼─────────────────┤
│1   │扣案之電子磅秤壹臺上所殘留之微│1.為警方於96年10月11日查獲扣案。  │
│    │量第1 級毒品海洛因、第2 級毒品│2.係共犯丙○○所有供其為本案中於96│
│    │甲基安非他命混合物。          │  年10月11日前販賣毒品時所用之物，│
│    │                              │  且與扣案之電子磅秤可析離。      │
│    │                              │                                  │
├──┼───────────────┼─────────────────┤
│2   │葡萄糖粉捌包。                │1.為警方於96年10月11日查獲扣案。  │
│    │                              │2.係被告丙○○所有供被告丙○○、證│
│    │                              │  人戊○○為本案中於犯罪事實欄一(一)│
│    │                              │  所示販賣毒品時所用之物。        │
│    │                              │                                  │
├──┼───────────────┼─────────────────┤
│3   │分裝袋貳包、前揭編號1 所示之電│1.為警方於96年10月11日查獲扣案。  │
│    │子磅秤壹臺                    │2.係共犯丙○○所有供其為本案中於96│
│    │                              │  年10月11日前販賣毒品時所用之物。│
│    │                              │                                  │
├──┼───────────────┼─────────────────┤
│4   │第1 級毒品海洛因伍包（合計淨重│1.為警方於96年11月30日查獲扣案。  │
│    │0.46公克）                    │2.係共犯丙○○所有供其為本案中於96│
│    │                              │  年10月11日後至96年11月30日止，販│
│    │                              │  賣毒品海洛因時所用。            │
├──┼───────────────┼─────────────────┤
│5   │包裝前揭編號4 所示海洛因之包裝│1.為警方於96年11月30日查獲扣案。  │
│    │袋伍個（空包裝總重1.53公克）。│2.係共犯丙○○所有供其為本案中於96│
│    │                              │  年10月11日後至96年11月30日止，販│
│    │                              │  賣毒品時所用。                  │
│    │                              │                                  │
├──┼───────────────┼─────────────────┤
│6   │分裝袋貳包                    │1.為警方於96年11月30日查獲扣案。  │
│    │                              │2.係共犯丙○○所有供其為本案中於96│
│    │                              │  年10月11日後至96年11月30日止，販│
│    │                              │  賣毒品所用之物。                │
├──┼───────────────┼─────────────────┤
│7   │晶體壹包（淨重0.0507公克，驗後│1.為警方於96年11月30日查獲扣案。  │
│    │淨重0.0279公克）              │2.係被告丙○○所有供被告丙○○、證│
│    │                              │  人戊○○為本案中於犯罪事實欄一(十)│
│    │                              │  3.所示販賣毒品時所用之物。      │
└──┴───────────────┴─────────────────┘


司法院資訊處製作；財團法人民間司法改革基金會備份。
